---
title: "QC en visitas de 36 meses"
author: "AIR"
#date: "22/7/2022"
output: 
    bookdown::html_document2:
    toc: true
    fig_caption: true
    css: styles.css
    template: flatly
#html_document
---

```{r setup, include=FALSE}

library("tidyverse")
library(kableExtra)
library(scales)

knitr::opts_chunk$set(echo = FALSE)
# Emory RedCap export data ----
source(file = "scripts/0_get_emory_data.R", encoding = "UTF-8")

# Participant information (z10) ----
source(file = "scripts/0_get_participants.R", encoding = "UTF-8")

# Participant information (z10) ----
source(file = "scripts/0_get_salidas.R", encoding = "UTF-8")
# Participant information (z10) -----
source(file = "scripts/0_get_e3.R", encoding = "UTF-8")

fecha_corte="2022-09-09"

# sacar fechas de S4
s4_crf<-gt_hapin_II_data %>% filter(!is.na(s4_date) & redcap_event_name=="year_3_q1_36m_arm_1") %>% select(
  id, s4_date, s4_by, s4_consent_c
) %>% transmute(id, fecha_s4=s4_date, iniciales_s4=s4_by, consintio=recode(s4_consent_c,"1"="Si", "0"="No")
                )
#errores en fecha m10
m10_issue<-s4_crf%>% left_join(
  gt_hapin_II_data %>% filter(!is.na(m10_date ) & redcap_event_name=="year_3_q1_36m_arm_1") %>% transmute(
    id, m10_date, m10_by, crf="M10"
  )
) %>% mutate(
  dias_m10_s4=as.Date(m10_date) - as.Date(fecha_s4),
  issue=if_else(dias_m10_s4!="0", paste0("M10 con ", dias_m10_s4, " de diferencia con S4"), NA_character_)
) %>% filter(consintio=="Si") %>% filter(!is.na(issue)) %>% select(id, fecha_s4, iniciales_s4, fecha_crf=m10_date, iniciales_crf=m10_by, crf, issue )

m11_issue<-s4_crf %>% left_join(
  gt_hapin_II_data %>% filter(!is.na(m11_date) & redcap_event_name=="year_3_q1_36m_arm_1") %>% transmute(
    id, m11_date, m11_by, crf="M11"
  )
) %>% mutate(
  dias_m11_s4=as.Date(m11_date) - as.Date(fecha_s4),
  issue=if_else(dias_m11_s4!="0", paste0("M11 con ", dias_m11_s4, " de diferencia con S4"), NA_character_)
) %>% filter(consintio=="Si") %>% filter(!is.na(issue)) %>% select(id, fecha_s4, iniciales_s4,
                                                                   fecha_crf=m11_date, iniciales_crf=m11_by, crf, issue)

#m14a
m19_issue<-s4_crf %>% left_join(
  gt_hapin_II_data %>% filter(!is.na(m19_date) & redcap_event_name=="year_3_q1_36m_arm_1") %>% transmute(
    id, m19_date, m19_by, crf="M19"
  )
) %>% mutate(
  dias_m19_s4=as.Date(m19_date) - as.Date(fecha_s4),
  issue=if_else(dias_m19_s4!="0",paste0("M19 con ", dias_m19_s4, " de diferencia con S4"), NA_character_)
) %>% filter(consintio=="Si") %>% filter(!is.na(issue)) %>% select(id, fecha_s4, iniciales_s4, 
            fecha_crf=m19_date, iniciales_crf=m19_by,  crf, issue)

#c31
c31_issue<-s4_crf %>% left_join(
  gt_hapin_II_data %>% filter(!is.na(c31_date_2) & redcap_event_name=="year_3_q1_36m_arm_1") %>% transmute(
    id, c31_date_2, c31_by_2, crf="C31"
  )
) %>% mutate(
  dias_c31_s4=as.Date(c31_date_2) - as.Date(fecha_s4),
  issue=if_else(dias_c31_s4!="0",paste0("C31 con ", dias_c31_s4, " de diferencia con S4"), NA_character_)
) %>% filter(consintio=="Si") %>% filter(!is.na(issue)) %>% select(id, fecha_s4, iniciales_s4, 
            fecha_crf=c31_date_2, iniciales_crf=c31_by_2,  crf, issue)

#c32
c32_issue<-s4_crf %>% left_join(
  gt_hapin_II_data %>% filter(!is.na(c32_date_2) & redcap_event_name=="year_3_q1_36m_arm_1") %>% transmute(
    id, c32_date_2, c32_by_2, crf="C32"
  )
) %>% mutate(
  dias_c32_s4=as.Date(c32_date_2) - as.Date(fecha_s4),
  issue=if_else(dias_c32_s4!="0",paste0("C32 con ", dias_c32_s4, " de diferencia con S4"), NA_character_)
) %>% filter(consintio=="Si") %>% filter(!is.na(issue)) %>% select(id, fecha_s4, iniciales_s4, 
            fecha_crf=c32_date_2, iniciales_crf=c32_by_2,  crf, issue)

#c35
c35_issue<-s4_crf %>% left_join(
  gt_hapin_II_data %>% filter(!is.na(c35_date_2) & redcap_event_name=="year_3_q1_36m_arm_1") %>% transmute(
    id, c35_date_2, c35_by_2, crf="C32"
  )
) %>% mutate(
  dias_c35_s4=as.Date(c35_date_2) - as.Date(fecha_s4),
  issue=if_else(dias_c35_s4!="0",paste0("C35 con ", dias_c35_s4, " de diferencia con S4"), NA_character_)
) %>% filter(consintio=="Si") %>% filter(!is.na(issue)) %>% select(id, fecha_s4, iniciales_s4, 
            fecha_crf=c35_date_2, iniciales_crf=c35_by_2,  crf, issue)

#h57
h57_issue<-s4_crf %>% left_join(
  gt_hapin_II_data %>% filter(!is.na(h57_date_2) & redcap_event_name=="year_3_q1_36m_arm_1") %>% transmute(
    id, h57_date_2, h57_by_2, crf="H57"
  )
) %>% mutate(
  dias_h57_s4=as.Date(h57_date_2) - as.Date(fecha_s4),
  issue=if_else(dias_h57_s4!="0",paste0("H57 con ", dias_h57_s4, " de diferencia con S4"), NA_character_)
) %>% filter(consintio=="Si") %>% filter(!is.na(issue)) %>% select(id, fecha_s4, iniciales_s4, 
            fecha_crf=h57_date_2, iniciales_crf=h57_by_2,  crf, issue)

#m14a
# s4_crf %>% left_join(
#   gt_hapin_II_data %>% filter(!is.na(m14a_date) & redcap_event_name=="year_3_q1_36m_arm_1") %>% transmute(
#     id, m14a_date, m14a_by, crf="M14a"
#   )
# ) %>% mutate(
#   dias_m14a_s4=as.Date(m14a_date) - as.Date(fecha_s4),
#   issue=if_else(dias_m14a_s4!="0",paste0("M14a con ", dias_m14a_s4, " de diferencia con S4"), NA_character_)
# ) %>% filter(consintio=="Si") %>% filter(!is.na(issue)) %>% select(id, fecha_s4, iniciales_s4, 
#                                                                    fecha_crf=m14a_date, iniciales_crf=m14a_by,
#                                                                    crf, issue)


#integrar tabla de issues
issue_fechas_crf_clinica<-m10_issue %>% bind_rows(
  list(
    m11_issue,
    m19_issue,
    c31_issue,
    c32_issue,
    c35_issue,
    h57_issue
    
  )
)

#revisión de Fechas grupo Exposure
#H41
h41_crf<- gt_hapin_II_data %>% filter(!is.na(h41_date_v2) & redcap_event_name=="year_3_q1_36m_arm_1") %>% transmute(
    id, fecha_h41=h41_date_v2, iniciales_h41=h41_by_v2
)

#m14a
m14a_issue<- h41_crf %>% left_join(
   gt_hapin_II_data %>% filter(!is.na(m14a_date) & redcap_event_name=="year_3_q1_36m_arm_1") %>% transmute(
     id, m14a_date, m14a_by, crf="M14a"
   )
 ) %>% mutate(
   dias_m14a_h41=as.Date(m14a_date) - as.Date(fecha_h41),
   issue=if_else(dias_m14a_h41!="0",paste0("M14a con ", dias_m14a_h41, " de diferencia con H41"), NA_character_)
 ) %>% filter(!is.na(issue)) %>% select(id, fecha_h41, iniciales_h41,                                                                 fecha_crf=m14a_date, iniciales_crf=m14a_by, crf, issue
                                                                  )

#m14a
m14a_issue<- h41_crf %>% left_join(
   gt_hapin_II_data %>% filter(!is.na(m14a_date) & redcap_event_name=="year_3_q1_36m_arm_1") %>% transmute(
     id, m14a_date, m14a_by, crf="M14a"
   )
 ) %>% mutate(
   dias_m14a_h41=as.Date(m14a_date) - as.Date(fecha_h41),
   issue=if_else(dias_m14a_h41!="0",paste0("M14a con ", dias_m14a_h41, " de diferencia con H41"), NA_character_)
 ) %>% filter(!is.na(issue)) %>% select(id, fecha_h41, iniciales_h41,                                                                 fecha_crf=m14a_date, iniciales_crf=m14a_by, crf, issue
                                                                  )
#m14b
m14b_issue<- h41_crf %>% left_join(
   gt_hapin_II_data %>% filter(!is.na(m14b_date) & redcap_event_name=="year_3_q1_36m_arm_1") %>% transmute(
     id, m14b_date, m14b_by, crf="M14b"
   )
 ) %>% mutate(
   dias_m14b_h41=as.Date(m14b_date) - as.Date(fecha_h41),
   issue=if_else(dias_m14b_h41!="1",paste0("M14b con ", dias_m14b_h41, " de diferencia con H41"), NA_character_)
 ) %>% filter(!is.na(issue)) %>% select(id, fecha_h41, iniciales_h41,                                                                 fecha_crf=m14b_date, iniciales_crf=m14b_by, crf, issue
                                                                  )

#c33
c33_issue<- h41_crf %>% left_join(
   gt_hapin_II_data %>% filter(!is.na(c33_date_2) & redcap_event_name=="year_3_q1_36m_arm_1") %>% transmute(
     id, c33_date_2, c33_by_2, crf="C33"
   )
 ) %>% mutate(
   dias_c33_h41=as.Date(c33_date_2) - as.Date(fecha_h41),
   issue=if_else(dias_c33_h41!="0",paste0("C33 con ", dias_c33_h41, " de diferencia con H41"), NA_character_)
 ) %>% filter(!is.na(issue)) %>% select(id, fecha_h41, iniciales_h41,                                                                 fecha_crf=c33_date_2, iniciales_crf=c33_by_2, crf, issue
                                                                  )

#c86
c86_issue1<- h41_crf %>%  left_join(
   gt_hapin_II_data %>% filter(!is.na(c86_date) & redcap_event_name=="year_3_q1_36m_arm_1") %>% transmute(
     id, c86_date, c86_by, crf="C86"
   )
 ) %>%filter(as.Date(c86_date)< "2022-04-25") %>%   mutate(
   dias_c86_h41=as.Date(c86_date) - as.Date(fecha_h41),
   issue=if_else(dias_c86_h41!="0",paste0("C86 con ", dias_c86_h41, " de diferencia con H41"), NA_character_)
 ) %>% filter(!is.na(issue)) %>% select(id, fecha_h41, iniciales_h41,                                                                 fecha_crf=c86_date, iniciales_crf=c86_by, crf, issue
                                                                  )
c86_issue2<- h41_crf %>%  left_join(
   gt_hapin_II_data %>% filter(!is.na(c86_date) & redcap_event_name=="year_3_q1_36m_arm_1") %>% transmute(
     id, c86_date, c86_by, crf="C86"
   )
 ) %>%filter(as.Date(c86_date)>= "2022-04-25") %>%   mutate(
   dias_c86_h41=as.Date(c86_date) - as.Date(fecha_h41),
   issue=if_else(dias_c86_h41!="1",paste0("C86 con ", dias_c86_h41, " de diferencia con H41"), NA_character_)
 ) %>% filter(!is.na(issue)) %>% select(id, fecha_h41, iniciales_h41,                                                                 fecha_crf=c86_date, iniciales_crf=c86_by, crf, issue
                                                                  )
#h42
h42_issue2<- h41_crf %>%  left_join(
   gt_hapin_II_data %>% filter(!is.na(h42_date_2) & redcap_event_name=="year_3_q1_36m_arm_1") %>% transmute(
     id, h42_date_2, h42_by_2, crf="H42"
   )
 ) %>%   mutate(
   dias_h42_h41=as.Date(h42_date_2) - as.Date(fecha_h41),
   issue=if_else(dias_h42_h41!="1",paste0("H42 con ", dias_h42_h41, " de diferencia con H41"), NA_character_)
 ) %>% filter(!is.na(issue)) %>% select(id, fecha_h41, iniciales_h41,                                                                 fecha_crf=h42_date_2, iniciales_crf=h42_by_2, crf, issue
                                                                  )

#h43
h43_issue2<- h41_crf %>%  left_join(
   gt_hapin_II_data %>% filter(!is.na(h43_date_2) & redcap_event_name=="year_3_q1_36m_arm_1") %>% transmute(
     id, h43_date_2, h43_by_2, crf="H43"
   )
 ) %>%   mutate(
   dias_h43_h41=as.Date(h43_date_2) - as.Date(fecha_h41),
   issue=if_else(dias_h43_h41!="0",paste0("H43 con ", dias_h43_h41, " de diferencia con H41"), NA_character_)
 ) %>% filter(!is.na(issue)) %>% select(id, fecha_h41, iniciales_h41,                                                                 fecha_crf=h43_date_2, iniciales_crf=h43_by_2, crf, issue
                                                                  )


#integrar tabla de issues de Exposure
issue_fechas_crf_exposure<-m14a_issue %>% bind_rows(
  list(
    m14b_issue,
     c33_issue,
     c86_issue1,
     c86_issue2,
     h42_issue2,
     h43_issue2
    
  )
)


# identificar CRF's missing en visita reclutamiento ----
## m10 ----
crf_missing_m10<-gt_hapin_II_data %>% filter(s4_consent_c=="1") %>% filter(visit=="b6") %>% select(id, s4_date) %>% left_join(
  gt_hapin_II_data %>% filter(!is.na(m10_date)) %>% transmute(id, m10="Si")
) %>% filter(is.na(m10))

## m10 ----
crf_missing_m11<-gt_hapin_II_data %>% filter(s4_consent_c=="1") %>% filter(visit=="b6") %>% select(id, s4_date) %>% left_join(
  gt_hapin_II_data %>% filter(visit=="b6") %>% filter(!is.na(m11_date)) %>%  transmute(id, m11="Si")
) %>% filter(is.na(m11))

## m11 ----
crf_missing_m19<-gt_hapin_II_data %>% filter(s4_consent_c=="1") %>% filter(visit=="b6") %>% select(id, s4_date, s4_by) %>% left_join(
  gt_hapin_II_data %>% filter(visit=="b6") %>% filter(!is.na(m19_date)) %>%  transmute(id, m19="Si")
) %>% filter(is.na(m19))

## m11 ----
crf_missing_c32<-gt_hapin_II_data %>% filter(s4_consent_c=="1") %>% filter(visit=="b6") %>% select(id, s4_date, s4_by) %>% left_join(
  gt_hapin_II_data %>% filter(visit=="b6") %>% filter(!is.na(c32_date_2)) %>%  transmute(id, c32="Si")
) %>% filter(is.na(c32))

# identificar CRF's missing en visita de exposición
#m14a
crf_missing_m14a<-h41_crf %>% left_join(
  gt_hapin_II_data %>% filter(!is.na(m14a_date)) %>% filter(visit=="b6") %>% transmute(id,m14a="Si" )
) %>% filter(is.na(m14a))

#m14b
crf_missing_m14b<-h41_crf %>% left_join(
  gt_hapin_II_data %>% filter(!is.na(m14b_date)) %>% filter(visit=="b6") %>% transmute(id,m14b="Si" )
) %>% filter(is.na(m14b))


```
#### Reporte realizado al `r as.Date(fecha_corte)`
## Resumen de los Reclutamientos realizados en Visitas de 36 meses
### Estas visitas iniciaron el 22 de febrero del 2022

```{r s4,  echo=FALSE, message=FALSE, warning=FALSE}
#consentidos
s4_consentidos<-s4_crf %>% filter(consintio=="Si") %>% mutate( Mes=format(fecha_s4, "%B")) %>%  group_by(
  Anio=lubridate::year(fecha_s4),
  mes=lubridate::month(fecha_s4),
  Mes
) %>% count() %>% ungroup() %>% select(Anio, Mes, Consentidos=n) 

#rechazados
s4_rechazados<-s4_crf %>% filter(consintio=="No") %>% mutate( Mes=format(fecha_s4, "%B")) %>%  group_by(
  Anio=lubridate::year(fecha_s4),
  mes=lubridate::month(fecha_s4),
  Mes
) %>% count() %>% ungroup() %>% select(Anio, Mes, Rechazados=n) 

#tabla S4
dt_esperados<-gt_emory_data_arm2 %>% filter(!is.na(c30_dob)) %>% select(id, c30_dob) %>% mutate(
  ventana=as.Date(c30_dob) + lubridate::days(330),
  un_anio=as.Date(c30_dob) + lubridate::days(365)
) %>% left_join(
  gt_emory_data_arm2 %>% filter(!is.na(e3_date_c)) %>% select(id, e3_date_exit_c, e3_reason_c)
) %>% left_join(
  gt_emory_data_arm2 %>% filter(!is.na(e3_date_exit)) %>% select(id, e3_date_exit, e3_reason)
) %>% mutate(
  descartar=case_when(
    # is.na(e3_date_exit_c) ~ "No",
    # as.Date(e3_date_exit_c)< as.Date(ventana) ~ "Si",
    e3_reason=="8"  ~  "Si",
    TRUE ~ "No"
  )
) %>% filter(descartar=="No") %>% select(id, fecha_nacimiento=c30_dob) %>% mutate(
  `12_meses`= as.Date(fecha_nacimiento) + lubridate::days(round(30.25*12)),
  `24_meses`= as.Date(fecha_nacimiento) + lubridate::days(round(30.25*24)),
  `36_meses`= as.Date(fecha_nacimiento) + lubridate::days(round(30.25*36)),
  `48_meses`= as.Date(fecha_nacimiento) + lubridate::days(round(30.25*48)),
  `60_meses`= as.Date(fecha_nacimiento) + lubridate::days(round(30.25*60))
) %>% select(id, fecha_nacimiento, fecha_b6=`36_meses` ) %>% filter(
  as.Date(fecha_b6)<=as.Date(fecha_corte)
) %>%  mutate( Mes=format(fecha_b6, "%B")) %>%  group_by(
  Anio=lubridate::year(fecha_b6),
  mes=lubridate::month(fecha_b6),
  Mes
) %>% count() %>% ungroup() %>% transmute(Anio, Mes, Esperados=n) 

#esperados y realizados
dt_resumen_esperados_realizados<-dt_esperados %>% left_join(
  s4_consentidos
) %>% left_join(s4_rechazados) %>% mutate(
  Esperados=if_else(is.na(Esperados), 0,as.numeric(Esperados)),
  Consentidos= if_else(is.na(Consentidos), 0,as.numeric(Consentidos)),
  Rechazados= if_else(is.na(Rechazados), 0, as.numeric(Rechazados))
) %>% transmute(`Año`=as.character(Anio), Mes, Esperados=as.numeric(Esperados), Consentidos=as.numeric(Consentidos), Rechazados=as.numeric(Rechazados))
#%>% 
#   mutate(
#   proporcion_realizados= percent( as.numeric(Rechazados) / as.numeric(Consentidos) )
#   
# ) %>% 
dt_resumen_esperados_realizados<-dt_resumen_esperados_realizados %>% mutate(
  Esperados_Acumulados=cumsum(Esperados)
) %>% select(
  Año, Mes, Esperados, Esperados_Acumulados, Consentidos, Rechazados
)

# dt_resumen_esperados_realizados
# 
# apply(X= dt_resumen_esperados_realizados %>% transmute(Consentidos=as.numeric(Consentidos), Rechazados=as.numeric(Rechazados)), MARGIN=1, FUN= sum) 

tabla_avances<-dt_resumen_esperados_realizados  
tabla_avances_tmp<- tabla_avances %>% mutate(
  Acumulado_consentidos=cumsum(Consentidos),
  Acumulado_rechazados=cumsum(Rechazados),
   Año=if_else(is.na(Año), "..",Año),
   Mes=if_else(is.na(Mes), "Total", Mes)
 ) 
tabla_avances<-tabla_avances_tmp %>% transmute(`Año`, Mes, Esperados, Consentidos, Rechazados, Esperados_Acumulados, Realizados_acumulado=Acumulado_consentidos + Acumulado_rechazados )

total_avances_s4<- tabla_avances%>% 
  bind_rows(
  apply(X= dt_resumen_esperados_realizados %>% transmute(Esperados=as.numeric(Esperados), Consentidos=as.numeric(Consentidos), Rechazados=as.numeric(Rechazados)), MARGIN=2, FUN= sum) 
) %>% mutate(
  Mes=case_when(
    is.na(Mes) ~ "Total",
    !is.na(Mes) ~ Mes
  ),
  `Año`=case_when(
  is.na(`Año`) ~ "----",
  !is.na(`Año`) ~ `Año`
) 
) 
total_avances_s4 %>% 
  kable(caption = "Reclutamientos realizados (S4 de 36 meses) por mes") %>% kable_classic(
  full_width=F, html_font = "Cambria"
)



```

~~~~
La proporción de Reclutamientos Realizados (Consentidos y Rechazados) es de : `r percent(total_avances_s4 %>% filter(Mes=="Total") %>% select(Consentidos, Rechazados) %>% sum() / total_avances_s4 %>% filter(Mes=="Total") %>% select(Esperados) %>% sum())`
~~~~

## Problemas con fechas de CRFs en visita de Reclutamiento
#### Se tomó como fecha base la del S4 para identificar diferencia de fechas con otros crfs

```{r issue_date, echo=FALSE, message=FALSE, warning=FALSE}
issue_fechas_crf_clinica %>%  kable(caption = "Crfs con diferencia de fecha en comparación con S4 en visitas de reclutamiento en  36 Meses")  %>% kable_classic(
  full_width=F, html_font = "Cambria"
)

#hacer QC excel
dt_qc_r<-issue_fechas_crf_clinica %>% mutate(
  CRF=paste0(crf,"Hapin II"),
  HHID=id, 
  timepoint="36 meses",
  Field=paste0(crf,"_date"),
  QueryType="Diferencia de fechas en crfs de visita de reclutamiento",
  QueryDescription=paste0("Fecha_s4:", fecha_s4, " fecha_",crf,": ", fecha_crf, " ; ",issue),
  ResponseDate=NA_character_,
  ResponseFrom=NA_character_,
  ResponseType=NA_character_,
  FinalResolutionDate=NA_character_,
  Observations=NA_character_
  
) %>% select(
  CRF, HHID, timepoint, Field, QueryType, QueryDescription, ResponseDate, ResponseFrom,
  ResponseType, FinalResolutionDate, Observations
) 


```


## Problemas con fechas de CRFs en visita de Exposición
#### Se tomó como fecha base la del H41  para identificar diferencia de fechas con otros crfs
##### Para C86 se hicieron dos sets para validar, set 1: todos los c86 antes del 25 de abril del 2022 deben tener la misma fecha que H41; set 2: todos los c86 del 25 de abril en adelante deben tener la fecha del h41 mas 1 dia (se realiza fot en dia 2 de exposición)

```{r issue_date_exposure, echo=FALSE, message=FALSE, warning=FALSE}
#tabla inconsistencias fechas exposición
issue_fechas_crf_exposure %>%  kable(caption = "CRFs con diferencia de fecha en comparación con H41 en visitas Exposure de  36 Meses") %>% kable_classic(full_width=F, html_font = "Cambria")

#hacer QC integrado reclutamiento y exposición
# dt_qc<- dt_qc_r %>% bind_rows( 
#   list(issue_fechas_crf_exposure %>% mutate(
#   CRF=paste0(crf,"Hapin II"),
#   HHID=id, 
#   timepoint="36 meses",
#   Field=paste0(crf,"_date"),
#   QueryType="Diferencia de fechas en crfs de visita Exposure",
#   QueryDescription=paste0("Fecha_h41: ", fecha_h41, " fecha_",crf,": ", fecha_crf, " ; ",issue),
#   ResponseDate=NA_character_,
#   ResponseFrom=NA_character_,
#   ResponseType=NA_character_,
#   FinalResolutionDate=NA_character_,
#   Observations=NA_character_
#   
# ) %>% select(
#   CRF, HHID, timepoint, Field, QueryType, QueryDescription, ResponseDate, ResponseFrom,
#   ResponseType, FinalResolutionDate, Observations
# ),
# crf_missing_m19 %>% mutate(
#   CRF=paste0(crf,"Hapin II"),
#   HHID=id, 
#   timepoint="36 meses",
#   Field=paste0("M19_date, S4_date"),
#   QueryType="CRF Missing de Reclutamiento",
#   QueryDescription=paste0("Fecha reclutamiento: ", s4_date, "CRF M19 Missing en visita de Reclutamiento"),
#   ResponseDate=NA_character_,
#   ResponseFrom=NA_character_,
#   ResponseType=NA_character_,
#   FinalResolutionDate=NA_character_,
#   Observations=NA_character_
#   
# ) %>% select(
#   CRF, HHID, timepoint, Field, QueryType, QueryDescription, ResponseDate, ResponseFrom,
#   ResponseType, FinalResolutionDate, Observations
# )
# )
# 
# )

#dt_qc %>% arrange(HHID)%>% writexl::write_xlsx(paste0("output/QC_36m_al_",Sys.Date(),".xlsx"))
```


## Identificación de CRF's faltantes en Visita de Reclutamiento

### Se toma como base aquellos consentidos en s4 que no tienen un crf correspondiente a la visita de reclutamiento
```{r crf_missing_reclutamiento, echo=FALSE, message=FALSE, warning=FALSE}
crf_missing_m19 %>% transmute(
  id, fecha_reclutamiento=s4_date, iniciales=s4_by, crf="M19", issue="CRF M19 Missing en visita de Reclutamiento"
) %>% bind_rows(
  crf_missing_c32 %>% transmute(
  id, fecha_reclutamiento=s4_date, iniciales=s4_by, crf="C32", issue="CRF C32 Missing en visita de Reclutamiento"
)
) %>% 
  kable(caption = "CRFs Missingen visita de reclutamiento en 36 Meses") %>% kable_classic(full_width=F, html_font = "Cambria")

```

## Identificación de CRF's faltantes en Visita de Exposición

### Se toma como base aquellos consentidos en s4 que ya se les hizo un H41 pero les falta algún crf correspondiente a la visita de Exposición
```{r crf_missing_expsicion, echo=FALSE, message=FALSE, warning=FALSE}
crf_missing_m14a %>% transmute(
  id, fecha_exposicion=fecha_h41, iniciales_h41, crf="M14a", issue="CRF M14a Missing en visita de Exposición"
) %>%  bind_rows(
  crf_missing_m14b %>% transmute(
  id, fecha_exposicion=fecha_h41, iniciales_h41, crf="M14b", issue="CRF M14b Missing en visita de Exposición"
)
) %>% arrange(id) %>% 
  kable(caption = "CRFs Missingen visita de Exposición en 36 Meses") %>% kable_classic(full_width=F, html_font = "Cambria")


```
Se ha generado un archivo de [Control de calidad en Google drive]:  https://drive.google.com/drive/folders/1Rj79QfFA4VCB1j2u2e-ioxgXc8pD9KqY?usp=sharing , para trabajar las correciones o anotaciones respectivas para cada caso.

