---
title: "Reporte Semanal"
editor_options:
  chunk_output_type: console
date: " generado el `r Sys.Date()`"
output:
  word_document: default
---

```{r setup, include=FALSE}
knitr::opts_chunk$set(echo = FALSE, message = FALSE, warning = FALSE)

# load use packages
library(package = "tidyverse")
library(package = "crosstalk")


###CARGA DE DATOS EMORY Y UVG
# Pre-screening information (s0)
source(file = "scripts/0_get_prescreening.R", encoding = "UTF-8")

# Load helper functions
source(file = "scripts/zz_output.R")

# Emory RedCap dictionary
source(file = "scripts/0_get_emory_dictionary.R", encoding = "UTF-8")

# Emory RedCap export data
source(file = "scripts/0_get_emory_data.R", encoding = "UTF-8")

# Stops knitting if lpg delivery data is not up to date
#source(file = "scripts/uso-estufas.R", encoding = "UTF-8")

#fecha de la semana
fecha1<-'2020-05-25'
fecha2<-'2020-05-31'

```

## Actividad: "TAMIZAJE"
Conteo **semanal** y **acumulado** al "`r Sys.Date()`"

```{r tamizaje, echo=FALSE}
#CONTEO DE TAMIZAJE
#conteo de s0 por semana y total
s0_acumulado<-s0 %>% select(record,s0_date) %>% filter(!is.na(s0_date)) %>% count() 
  s0_semana<- s0 %>% select(record,s0_date)%>%arrange(s0_date) %>% filter(s0_date >=fecha1 & s0_date<=fecha2) %>% count() 

#   
# s2_fetus=1si 0No
# 
# s2_gest 1si 0 no
  
# s2_onefetus 1si 0no
# 
# s2_participate NA no es elegible, 1 si 0 no (rechaz칩)
  
#conteos de s1 por semana y totales
s1<-gt_emory_data_arm1 %>% select(id,s1_date) %>% filter(!is.na(s1_date)) 
s1_acumulado<-s1 %>% count() 
s1_semana<-s1 %>% select(id,s1_date) %>% filter(s1_date >=fecha1 & s1_date<=fecha2) %>% count()

#conteos de s2 por semana y totales
s2<-gt_emory_data_arm1 %>% select(id,s2_date) %>% filter(!is.na(s2_date))
s2_acumulado<-s2 %>% count()
s2_semana<-s2 %>% select(id,s2_date) %>% filter(s2_date >=fecha1 & s2_date<=fecha2) %>% count()

s2_rechazo_acumulado<-gt_emory_data_arm1 %>% select(id,s2_date,s2_participate) %>% filter(!is.na(s2_date)) %>% filter(s2_participate=="0") %>% count()
s2_aceptacion_acumulada<-gt_emory_data_arm1 %>% select(id,s2_date,s2_participate) %>% filter(!is.na(s2_date)) %>% filter(s2_participate=="1") %>% count()
s2_rechaza_semana<-gt_emory_data_arm1 %>% select(id,s2_date,s2_participate) %>% filter(!is.na(s2_date)) %>% filter(s2_participate=="0") %>% filter(s2_date >=fecha1 & s2_date<=fecha2) %>% count()
s2_aceptacion_semana<-gt_emory_data_arm1 %>% select(id,s2_date,s2_participate) %>% filter(!is.na(s2_date)) %>% filter(s2_participate=="1") %>% filter(s2_date >=fecha1 & s2_date<=fecha2) %>% count()



#conteos de s3 por semana y totales
s3<-gt_emory_data_arm1 %>% select(id,s3_date) %>% filter(!is.na(s3_date)) 
s3_acumulado<-s3 %>% count() 
s3_semana<-s3 %>% select(id,s3_date) %>% filter(s3_date >=fecha1 & s3_date<=fecha2) %>% count()
#elegible y dispuesta en s3
s3_elegible<-gt_emory_data_arm1 %>% select(id, s3_date, s3_participate) %>% filter(s3_participate=="1")
s3_elegible_acumulado<-s3_elegible %>% count()
s3_elegible_semana<-s3_elegible %>% filter(s3_date >=fecha1 & s3_date<=fecha2) %>% count()
#conteos de s4 por semana y totales
s4<-gt_emory_data_arm1 %>% select(id,s4_date, s4_main_id) %>% filter(!is.na(s4_date))
s4_acumulado<-s4 %>% count()
s4_semana<-s4 %>% select(id,s4_date, s4_main_id) %>% filter(s4_date >=fecha1 & s4_date<=fecha2) %>% count()
s4_main <- gt_emory_data_arm1 %>% select(id,s4_date, s4_main_id) %>% filter(!is.na(s4_date)) %>% filter(!is.na(s4_main_id))


#conteos de s6 por semana y totales
s6<-gt_emory_data_arm2 %>% select(id,s6_date) %>% filter(!is.na(s6_date))
s6_acumulado<-s6 %>% count()
s6_semana<-s6 %>% select(id,s6_date) %>% filter(s6_date >=fecha1 & s6_date<=fecha2) %>% count()

#make table tamizaje
crf<-c("s0", "s1","s2",  "s2 elegible y dispuesta", "s3", "s3 elegible y dispuesta", "s4", "s6")
reporte_tamizaje<-data.frame(crf)
reporte_tamizaje %>% mutate(conteo_semana=case_when(
  crf=="s0" ~ s0_semana$n,
    crf=="s1" ~ s1_semana$n,
    crf=="s2" ~ s2_semana$n,
    crf=="s2 elegible y dispuesta" ~ s2_aceptacion_semana$n,
    crf=="s3" ~ s3_semana$n,
  crf=="s3 elegible y dispuesta" ~ s3_elegible_semana$n,
    crf=="s4" ~ s4_semana$n,
    crf=="s6" ~ s6_semana$n,
    TRUE ~ NA_integer_ )) %>% mutate(
          acumulado=case_when(
          crf=="s0" ~  s0_acumulado$n,
          crf=="s1" ~ s1_acumulado$n,
          crf=="s2" ~ s2_acumulado$n,
          crf=="s2 elegible y dispuesta" ~ s2_aceptacion_acumulada$n,
          crf=="s3" ~ s3_acumulado$n,
          crf=="s3 elegible y dispuesta" ~ s3_elegible_acumulado$n,
          crf=="s4" ~ s4_acumulado$n,
          crf=="s6" ~ s6_acumulado$n,
          TRUE ~ NA_integer_ 
            )) %>% select("Actividad"=crf,"Semana   "=conteo_semana, "Acumulado   "=acumulado) %>% 
                  knitr::kable(caption = paste("Tamizajes, semana del ", fecha1, " al ", fecha2))


```

## Actividad: "INSCRITAS Y ACTIVAS"

Conteo **semanal** y **acumulado** al "`r Sys.Date()`"

```{r participantes_activas, echo=FALSE}
#acumulado inscritas
inscritas<-gt_emory_data_arm1 %>% select("id_tamizaje"=id, id=s4_main_id,s4_date) %>% filter(!is.na(id)) %>%
  left_join(gt_emory_data_arm1 %>% select(id_tamizaje=id,m17_date, m17_ga) %>% filter(!is.na(m17_date)))

#inscritas acumulado y semana
inscritas_acumulado<-inscritas %>% count()
inscritas_semana <- inscritas %>% filter(s4_date >=fecha1 & s4_date<=fecha2) %>% count()

#embarazadas
inscritas_embarazadas_acumulado<-inscritas %>% mutate(
      type = if_else(
        condition = grepl("^35[0-9]{3}", id),
        true = "oaw",
        false = "pw"
      )
      ) %>% filter(type=="pw") %>% count()

inscritas_embarazadas_semana<-inscritas %>% mutate(
      type = if_else(
        condition = grepl("^35[0-9]{3}", id),
        true = "oaw",
        false = "pw"
      )
      ) %>% filter(type=="pw") %>% filter(s4_date >=fecha1 & s4_date<=fecha2) %>% count()
#adultas
inscritas_adultas_acumulado<-inscritas %>% mutate(
      type = if_else(
        condition = grepl("^35[0-9]{3}", id),
        true = "oaw",
        false = "pw"
      )
      ) %>% filter(type=="oaw") %>% count()
inscritas_adultas_semana<-inscritas %>% mutate(
      type = if_else(
        condition = grepl("^35[0-9]{3}", id),
        true = "oaw",
        false = "pw"
      )
      ) %>% filter(type=="oaw") %>% filter(s4_date >=fecha1 & s4_date<=fecha2) %>% count()

#rechazos en S4
s4_rechazo_acumulado<- gt_emory_data_arm1 %>% filter(!is.na(s4_date)) %>% filter(s4_consent=="0") %>% count()
s4_rechazo_semana<- gt_emory_data_arm1 %>% filter(!is.na(s4_date)) %>% filter(s4_consent=="0") %>% filter(s4_date >=fecha1 & s4_date<=fecha2) %>% count()

#Conteo de salidas del estudio
salidas<-gt_emory_data_arm2 %>% select(id,e3_date) %>% filter(!is.na(e3_date)) %>%
  left_join(
   gt_emory_data_arm2 %>% select(id,e3_date_o) %>% filter(!is.na(e3_date_o))
  ) %>%left_join(
    gt_emory_data_arm2 %>% select(id,e3_date_c) %>% filter(!is.na(e3_date_c))
  ) %>% left_join(
    gt_emory_data_arm2 %>% select(id, c30_date) %>% filter(!is.na(c30_date))
  ) %>%mutate(
    type = if_else(
      condition = grepl("^35[0-9]{3}", id),
      true = "oaw",
      false = "pw"
    )
  ) %>% mutate(
    sale = case_when(
          type=="oaw" & !is.na(e3_date)&!is.na(e3_date_o)&is.na(c30_date) ~ "1",
          type=="pw" & !is.na(e3_date)&is.na(c30_date) ~ "1",
          type=="oaw" & !is.na(e3_date) & !is.na(e3_date_o) & !is.na(c30_date) & !is.na(e3_date_c) ~ "1",
          type=="pw" & !is.na(e3_date) &  !is.na(c30_date) & !is.na(e3_date_c) ~ "1",
          TRUE ~ NA_character_
            )
    ) %>%filter(sale=="1")

salida_after_s6 <- s6 %>% left_join(salidas) %>%
  mutate(
    dias_s6_e3=e3_date-s6_date
    ) %>% filter(sale==1) %>% count()
#salidas acumulado y semana
salidas_acumulado<-salidas %>% count()
salidas_semana<-salidas %>% filter(e3_date >=fecha1 & e3_date<=fecha2) %>% count()

#activas embarazadas y Adultas
activas<-inscritas %>% anti_join(
  salidas %>% select(id)
) 

activas_acumulado<-activas %>% count()
activas_semana<-activas %>% filter(s4_date >=fecha1 & s4_date<=fecha2) %>% count()

activas_embarazadas_acumulado<-activas %>% mutate(
    type = if_else(
      condition = grepl("^35[0-9]{3}", id),
      true = "oaw",
      false = "pw"
    )
  ) %>% filter(type=="pw") %>% count()
  
activas_embarazadas_semana<-activas %>% mutate(
    type = if_else(
      condition = grepl("^35[0-9]{3}", id),
      true = "oaw",
      false = "pw"
    )
  ) %>% filter(type=="pw") %>% filter(s4_date >=fecha1 & s4_date<=fecha2) %>% count()
  
activas_adultas_acumulado<-activas %>% mutate(
    type = if_else(
      condition = grepl("^35[0-9]{3}", id),
      true = "oaw",
      false = "pw"
    )
  ) %>% filter(type=="oaw") %>% count()
  
activas_adultas_semana<-activas %>% mutate(
    type = if_else(
      condition = grepl("^35[0-9]{3}", id),
      true = "oaw",
      false = "pw"
    )
  ) %>% filter(type=="oaw") %>% filter(s4_date >=fecha1 & s4_date<=fecha2) %>% count()

#make table inscritas
actividad_inscritas<-c("Inscritas en este periodo", "Inscritas Embarazadas", "Inscritas Adultas", "Rechazos en este periodo", "Hogares que se retiraron del Estudio (E3) *","Activas a la fecha",
                       "Activas Embarazadas", "Activas Adultas")
reporte_inscritas<-data.frame(actividad_inscritas)
reporte_inscritas %>% mutate(
  semana = case_when(
    actividad_inscritas=="Inscritas en este periodo" ~ inscritas_semana$n,
    actividad_inscritas=="Inscritas Embarazadas" ~ inscritas_embarazadas_semana$n,
    actividad_inscritas=="Inscritas Adultas" ~ inscritas_adultas_semana$n,
    actividad_inscritas=="Rechazos en este periodo" ~ s4_rechazo_semana$n,
    actividad_inscritas=="Hogares que se retiraron del Estudio (E3) *" ~ salidas_semana$n,
     actividad_inscritas=="Activas a la fecha" ~ activas_semana$n,
     actividad_inscritas=="Activas Embarazadas" ~ activas_embarazadas_semana$n,
     actividad_inscritas=="Activas Adultas" ~ activas_adultas_semana$n,
    TRUE ~ NA_integer_
  )
) %>%mutate(
  acumulado = case_when(
    actividad_inscritas=="Inscritas en este periodo" ~ inscritas_acumulado$n,
    actividad_inscritas=="Inscritas Embarazadas" ~ inscritas_embarazadas_acumulado$n,
    actividad_inscritas=="Inscritas Adultas" ~ inscritas_adultas_acumulado$n,
    actividad_inscritas=="Rechazos en este periodo" ~ s4_rechazo_acumulado$n,
    actividad_inscritas=="Hogares que se retiraron del Estudio (E3) *" ~ salidas_acumulado$n,
    actividad_inscritas=="Activas a la fecha" ~ activas_acumulado$n,
     actividad_inscritas=="Activas Embarazadas" ~ activas_embarazadas_acumulado$n,
     actividad_inscritas=="Activas Adultas" ~ activas_adultas_acumulado$n,
    TRUE ~ NA_integer_
  )
) %>% select(" "=actividad_inscritas, "Semana     " = semana, "Acumulado     "=acumulado) %>% 
   knitr::kable(caption = paste("Conteo de participantes Inscritas, Rechazos, Retiros del estudio y Activas, semana del ", fecha1, " al ", fecha2))
```

 * de las salidas **`r salidas_acumulado - salida_after_s6`** fueron **antes** de S6


## Actividad "LINEA BASAL"
Conteo **semanal** y **acumulado** al "`r Sys.Date()`"

```{r linea basal, echo=FALSE}
##CONTEOS LINEA BASAL
#Clinica
m13_acumulado<-gt_emory_data_arm2 %>% select(id,m13_date, redcap_event_name) %>% 
      filter(!is.na(m13_date) & redcap_event_name=="linea_de_base_arm_2") %>%count()
m13_semana<-gt_emory_data_arm2 %>% select(id,m13_date, redcap_event_name) %>% 
      filter(!is.na(m13_date) & redcap_event_name=="linea_de_base_arm_2") %>% filter(m13_date >=fecha1 & m13_date<=fecha2) %>% count()

#Exposicion
h42_acumulado<-gt_emory_data_arm2 %>% select(id,h42_date, redcap_event_name) %>% 
    filter(!is.na(h42_date) & redcap_event_name=="linea_de_base_arm_2") %>%count()
h42_semana<-gt_emory_data_arm2 %>% select(id,h42_date, redcap_event_name) %>% 
    filter(!is.na(h42_date) & redcap_event_name=="linea_de_base_arm_2") %>% 
        filter(h42_date >=fecha1 & h42_date<=fecha2) %>% count()

#Obtuvo mx orina
orina_acumulado<-gt_emory_data_arm2 %>% select(id, b10_date, redcap_event_name, b10_m_urine) %>% 
  filter(!is.na(b10_date) & b10_m_urine=="1" & redcap_event_name=="linea_de_base_arm_2") %>% count()
orina_semana<-gt_emory_data_arm2 %>% select(id, b10_date, redcap_event_name, b10_m_urine) %>% 
  filter(!is.na(b10_date) & b10_m_urine=="1" & redcap_event_name=="linea_de_base_arm_2") %>% 
    filter(b10_date >=fecha1 & b10_date<=fecha2) %>% count()

#Domiciliar
m11_acumulado<-gt_emory_data_arm2 %>% select(id,m11_date, redcap_event_name) %>% 
    filter(!is.na(m11_date) & redcap_event_name=="linea_de_base_arm_2") %>%count()
m11_semana<-gt_emory_data_arm2 %>% select(id,m11_date, redcap_event_name) %>% 
    filter(!is.na(m11_date) & redcap_event_name=="linea_de_base_arm_2") %>% 
        filter(m11_date >=fecha1 & m11_date<=fecha2) %>% count()

#make table linea basal
actividad<-c("Inscritas en este periodo", "Clinica (M13)","Exposicon (H42)", "Obtuvo mx Orina (B10)","Domiciliar (M11)")
reporte_lb<-data.frame(actividad)
reporte_lb %>% mutate(
    semana= case_when(
      actividad=="Inscritas en este periodo" ~ inscritas_semana$n,
      actividad=="Clinica (M13)" ~ m13_semana$n,
      actividad=="Exposicon (H42)" ~ h42_semana$n,
      actividad=="Obtuvo mx Orina (B10)" ~ orina_semana$n,
      actividad=="Domiciliar (M11)" ~ m11_semana$n,
      TRUE  ~ NA_integer_
    )
) %>% mutate(
    acumulado= case_when(
      actividad=="Inscritas en este periodo" ~ inscritas_acumulado$n,
      actividad=="Clinica (M13)" ~ m13_acumulado$n,
      actividad=="Exposicon (H42)" ~ h42_acumulado$n,
      actividad=="Obtuvo mx Orina (B10)" ~ orina_acumulado$n,
      actividad=="Domiciliar (M11)" ~ m11_acumulado$n,
      TRUE  ~ NA_integer_
    )
) %>% select(" "=actividad, "Semana n(%)" = semana, "Acumulado n(%)"=acumulado) %>% 
  knitr::kable(caption = paste("Conteo actividades LINEA BASAL, semana del ", fecha1, " al ", fecha2))
```
\newpage
\pagebreak 

## Actividad: "LABORATORIO LINEA BASAL"
Conteo **semanal** y **acumulado** al "`r Sys.Date()`"

```{r laboratorio lb, echo=FALSE}
##LABORATORIO
#variables to use in dataset lab
b10_lab<-
  gt_emory_data_arm2 %>% select(
                          id, 
                          b10_date, 
                          redcap_event_name, 
                          b10_m_urine, 
                          b10_other_w,
                          b10_child,
                          b10_m_urine,
                          b10_tm_spots,
                          b10_to_urine,
                          b10_to_spots,
                          b10_venous,
                          b10_tc_urine,
                          b10_tc_spots
                          ) %>% filter(!is.na(b10_date) & redcap_event_name=="linea_de_base_arm_2")

#b10_semana<-b10_lab %>% filter(b10_date >=fecha1 & b10_date<=fecha2) %>% print()
#muestra de sangre madre
b10_s_acumulado_m <-
  b10_lab %>% filter(b10_tm_spots=="1") %>% count()
b10_s_semana_m<-
  b10_lab %>% filter(b10_tm_spots=="1")  %>% filter(b10_date >=fecha1 & b10_date<=fecha2) %>% count()
#muestra de orina madre
b10_o_acumulado_m <-
  b10_lab %>% filter(b10_m_urine=="1") %>% count()
b10_o_semana_m<-
  b10_lab %>% filter(b10_m_urine=="1")  %>% filter(b10_date >=fecha1 & b10_date<=fecha2) %>% count()
#---------------
#muestra sangre owa
#--------------
b10_s_acumulado_o <- b10_lab %>% filter(b10_to_spots=="1") %>% count()
b10_s_semana_o <- b10_lab %>% filter(b10_to_spots=="1") %>% filter(b10_date >=fecha1 & b10_date<=fecha2) %>% count()

#muestra orina owa
b10_o_acumulado_o <- b10_lab %>% filter(b10_to_urine=="1") %>% count()
b10_o_semana_o <- b10_lab %>% filter(b10_to_urine=="1") %>% filter(b10_date >=fecha1 & b10_date<=fecha2) %>% count()

#muestra sangre child
b10_s_acumulado_c <- b10_lab %>% filter(b10_tc_spots=="1") %>% count()
b10_s_semana_c <- b10_lab %>% filter(b10_tc_spots=="1") %>% filter(b10_date >=fecha1 & b10_date<=fecha2) %>% count()

#muestra orina child
b10_o_acumulado_c <- b10_lab %>% filter(b10_tc_urine=="1") %>% count()
b10_o_semana_c <- b10_lab %>% filter(b10_tc_urine=="1") %>% filter(b10_date >=fecha1 & b10_date<=fecha2) %>% count()

#----------------------
#make table linea basal
#----------------------
actividad<-c("B10 Sangre, Pregnant", "B10 Orina, Pregnant","B10 Sangre, OWA", "B10 Orina, OWA","B10 Sangre, Child","B10 Orina, Child")
reporte_lab_lb<-data.frame(actividad)
reporte_lab_lb %>% mutate(
  semana=case_when(
    actividad=="B10 Sangre, Pregnant" ~ b10_s_semana_m$n,
    actividad=="B10 Orina, Pregnant" ~ b10_o_semana_m$n,
    actividad=="B10 Sangre, OWA" ~ b10_s_semana_o$n,
    actividad=="B10 Orina, OWA" ~ b10_o_semana_o$n,
    actividad=="B10 Sangre, Child" ~ b10_s_semana_c$n,
    actividad=="B10 Orina, Child" ~ b10_o_semana_c$n,
    TRUE ~ NA_integer_
  )
) %>% mutate(
  acumulado=case_when(
    actividad=="B10 Sangre, Pregnant" ~ b10_s_acumulado_m$n,
    actividad=="B10 Orina, Pregnant" ~ b10_o_acumulado_m$n,
    actividad=="B10 Sangre, OWA" ~ b10_s_acumulado_o$n,
    actividad=="B10 Orina, OWA" ~ b10_o_acumulado_o$n,
    actividad=="B10 Sangre, Child" ~ b10_s_acumulado_c$n,
    actividad=="B10 Orina, Child" ~ b10_o_acumulado_c$n,
  )
) %>% select(" "=actividad, "Semana n(%)"=semana, "Acumulado n(%)"=acumulado) %>% 
  knitr::kable(caption = paste("Conteo de Laboratorio en Linea Basal, semana del ", fecha1," al ", fecha2)) 
```

## Actividad: "Estufas Instaladas, Reparadas y H53"

Conteo **semanal** y **acumulado** al "`r Sys.Date()`"


```{r estufas, echo=FALSE}
 ###ESTUFAS
#Estufas instaladas acumulado
h50_acumulado<-gt_emory_data_arm2 %>% select(id,h50_date,h50_traditional, redcap_event_name) %>% 
  filter(!is.na(h50_date)) %>% count()
#estufas instaladas semanal
h50_semana<-gt_emory_data_arm2 %>% select(id,h50_date,h50_traditional, redcap_event_name) %>% 
  filter(!is.na(h50_date)) %>% 
    filter(h50_date >=fecha1 & h50_date<=fecha2) %>% count()

#reparaciones con H52
h52_acumulado<- gt_emory_data_arm3 %>% select(id,h52_date,h52_repair_date, redcap_event_name) %>% 
    filter(!is.na(h52_date)) %>% count()

h52_semana<- gt_emory_data_arm3 %>% select(id,h52_date,h52_repair_date, redcap_event_name) %>% 
    filter(!is.na(h52_date)) %>% 
      filter(h52_date>=fecha1 & h52_date<=fecha2) %>% count()

##Refuerzo H53
h53_acumulado<- gt_emory_data_arm3 %>% select(id,h53_date, h53_start_time, redcap_event_name) %>% 
    filter(!is.na(h53_date)) %>% count()

h53_semana<- gt_emory_data_arm3 %>% select(id,h53_date, h53_start_time, redcap_event_name) %>% 
    filter(!is.na(h53_date)) %>% 
      filter(h53_date>=fecha1 & h53_date<=fecha2) %>% count()

#----------------------
#make table linea estufas
#----------------------
actividad<-c("Estufas instaladas (H50)", "Reparaciones (H52)", "Refuerzo (H53)")
reporte_estufas<-data.frame(actividad)
reporte_estufas %>% mutate(
  semana=case_when(
    actividad=="Estufas instaladas (H50)" ~ h50_semana$n,
    actividad=="Reparaciones (H52)" ~ h52_semana$n,
    actividad=="Refuerzo (H53)" ~ h53_semana$n,
    TRUE ~ NA_integer_
    )
) %>% mutate(
  acumulado=case_when(
    actividad=="Estufas instaladas (H50)" ~ h50_acumulado$n,
    actividad=="Reparaciones (H52)" ~ h52_acumulado$n,
    actividad=="Refuerzo (H53)" ~ h53_acumulado$n,
    TRUE ~ NA_integer_
  )
) %>% select(" "=actividad, "Semana n(%)"=semana, "Acumulado n(%)"=acumulado) %>% 
  knitr::kable(caption = paste("Conteo de estufas instaladas, reparadas y refuerzo (H53), semana del ", fecha1," al ", fecha2)) 
```


## Actividad: "P1"

Conteo **semanal** y **acumulado** al "`r Sys.Date()`"

```{r P1, echo=FALSE}
## M11 de P1
m11_acumulado<-gt_emory_data_arm2 %>% select(id,m11_date,redcap_event_name) %>% 
  filter(!is.na(m11_date) & redcap_event_name=="p1_arm_2") %>% count()

m11_semana<- gt_emory_data_arm2 %>% select(id,m11_date,redcap_event_name) %>% 
  filter(!is.na(m11_date) & redcap_event_name=="p1_arm_2")%>%
      filter(m11_date>=fecha1 & m11_date<=fecha2) %>% count()

## h42 de P1
h42_acumulado<- gt_emory_data_arm2 %>% select(id, h42_date,redcap_event_name) %>% 
  filter(!is.na(h42_date) & redcap_event_name=="p1_arm_2") %>% count()
h42_semana<- gt_emory_data_arm2 %>% select(id, h42_date,redcap_event_name) %>% 
  filter(!is.na(h42_date) & redcap_event_name=="p1_arm_2")%>% 
      filter(h42_date>=fecha1 & h42_date<=fecha2) %>% count()
## b10 de P1 sangre y orina
b10_p1_sangre_acumulado<- gt_emory_data_arm2 %>% select(id, b10_date,b10_tm_spots,redcap_event_name) %>% 
  filter(!is.na(b10_date) & redcap_event_name=="p1_arm_2" & b10_tm_spots=="1") %>% count()
b10_p1_sangre_semana<- gt_emory_data_arm2 %>% select(id, b10_date,b10_tm_spots,redcap_event_name) %>% 
  filter(!is.na(b10_date) & redcap_event_name=="p1_arm_2" & b10_tm_spots=="1")%>% 
      filter(b10_date>=fecha1 & b10_date<=fecha2) %>% count()

b10_p1_orina_acumulado<- gt_emory_data_arm2 %>% select(id, b10_date,b10_m_urine,redcap_event_name) %>% 
  filter(!is.na(b10_date) & redcap_event_name=="p1_arm_2" & b10_m_urine=="1") %>% count()
b10_p1_orina_semana<- gt_emory_data_arm2 %>% select(id, b10_date,b10_m_urine,redcap_event_name) %>% 
  filter(!is.na(b10_date) & redcap_event_name=="p1_arm_2" & b10_m_urine=="1")%>% 
      filter(b10_date>=fecha1 & b10_date<=fecha2) %>% count()
##M18 P1
m18_p1_acumulado<-gt_emory_data_arm2 %>% select(id, m18_date, redcap_event_name) %>% 
  filter(!is.na(m18_date) & redcap_event_name=="p1_arm_2") %>% count()
m18_p1_semana<- gt_emory_data_arm2 %>% select(id, m18_date, redcap_event_name) %>% 
  filter(!is.na(m18_date) & redcap_event_name=="p1_arm_2") %>% 
      filter(m18_date>=fecha1 & m18_date<=fecha2) %>% count()

## H55 de P1
h55_p1_acumulado<-gt_emory_data_arm2 %>% select(id,h55_date,redcap_event_name) %>% 
  filter(!is.na(h55_date) & redcap_event_name=="p1_arm_2") %>% count()

h55_p1_semana<- gt_emory_data_arm2 %>% select(id,h55_date,redcap_event_name) %>% 
  filter(!is.na(h55_date) & redcap_event_name=="p1_arm_2")%>%
      filter(h55_date>=fecha1 & h55_date<=fecha2) %>% count()

#----------------------
#make table linea estufas
#----------------------
actividad<-c("Clinica (M11)", "Exposicion (H42)", "Muestras de Sangre (B10)","Muestras de Orina (B10)", "M18", "H55" )
  reporte_p1<-data.frame(actividad)
reporte_p1 %>% mutate(
  semana=case_when(
    actividad=="Clinica (M11)" ~ m11_semana$n,
    actividad=="Exposicion (H42)" ~ h42_semana$n,
    actividad=="Muestras de Sangre (B10)" ~ b10_p1_sangre_semana$n,
    actividad=="Muestras de Orina (B10)" ~ b10_p1_orina_semana$n,
    actividad=="M18" ~ m18_p1_semana$n,
    actividad=="H55" ~ h55_p1_semana$n,
    TRUE ~ NA_integer_
  )
) %>% mutate(
  acumulado=case_when(
    actividad=="Clinica (M11)" ~ m11_acumulado$n,
    actividad=="Exposicion (H42)" ~ h42_acumulado$n,
    actividad=="Muestras de Sangre (B10)" ~ b10_p1_sangre_acumulado$n,
    actividad=="Muestras de Orina (B10)" ~ b10_p1_orina_acumulado$n,
    actividad=="M18" ~ m18_p1_acumulado$n,
    actividad=="H55" ~ h55_p1_acumulado$n,
    TRUE ~ NA_integer_
  )
) %>% select(" "=actividad, "Semana n(%)"=semana, "Acumulado n(%)"=acumulado) %>%  
  knitr::kable(caption=paste("P1 Seguimiento 22 a 26 Semanas, semana del ", fecha1, " al ", fecha2))
```

\newpage
\pagebreak 

## Actividad: "P2"

Conteo **semanal** y **acumulado** al "`r Sys.Date()`"

```{r P2, echo=FALSE}
## M11 de P2
m11_p2_acumulado<-gt_emory_data_arm2 %>% select(id,m11_date,redcap_event_name) %>% 
  filter(!is.na(m11_date) & redcap_event_name=="p2_arm_2") %>% count()

m11_p2_semana<- gt_emory_data_arm2 %>% select(id,m11_date,redcap_event_name) %>% 
  filter(!is.na(m11_date) & redcap_event_name=="p2_arm_2")%>%
      filter(m11_date>=fecha1 & m11_date<=fecha2) %>% count()

## h42 de P1
h42_p2_acumulado<- gt_emory_data_arm2 %>% select(id, h42_date,redcap_event_name) %>% 
  filter(!is.na(h42_date) & redcap_event_name=="p2_arm_2") %>% count()
h42_p2_semana<- gt_emory_data_arm2 %>% select(id, h42_date,redcap_event_name) %>% 
  filter(!is.na(h42_date) & redcap_event_name=="p2_arm_2")%>% 
      filter(h42_date>=fecha1 & h42_date<=fecha2) %>% count()
## b10 de P1 sangre y orina
b10_p2_sangre_acumulado<- gt_emory_data_arm2 %>% select(id, b10_date,b10_tm_spots,redcap_event_name) %>% 
  filter(!is.na(b10_date) & redcap_event_name=="p2_arm_2" & b10_tm_spots=="1") %>% count()
b10_p2_sangre_semana<- gt_emory_data_arm2 %>% select(id, b10_date,b10_tm_spots,redcap_event_name) %>% 
  filter(!is.na(b10_date) & redcap_event_name=="p2_arm_2" & b10_tm_spots=="1")%>% 
      filter(b10_date>=fecha1 & b10_date<=fecha2) %>% count()

b10_p2_orina_acumulado<- gt_emory_data_arm2 %>% select(id, b10_date,b10_m_urine,redcap_event_name) %>% 
  filter(!is.na(b10_date) & redcap_event_name=="p2_arm_2" & b10_m_urine=="1") %>% count()
b10_p2_orina_semana<- gt_emory_data_arm2 %>% select(id, b10_date,b10_m_urine,redcap_event_name) %>% 
  filter(!is.na(b10_date) & redcap_event_name=="p2_arm_2" & b10_m_urine=="1")%>% 
      filter(b10_date>=fecha1 & b10_date<=fecha2) %>% count()
##M18 P1
m18_p2_acumulado<-gt_emory_data_arm2 %>% select(id, m18_date, redcap_event_name) %>% 
  filter(!is.na(m18_date) & redcap_event_name=="p2_arm_2") %>% count()
m18_p2_semana<- gt_emory_data_arm2 %>% select(id, m18_date, redcap_event_name) %>% 
  filter(!is.na(m18_date) & redcap_event_name=="p2_arm_2") %>% 
      filter(m18_date>=fecha1 & m18_date<=fecha2) %>% count()

## H55 de P2
h55_p2_acumulado<-gt_emory_data_arm2 %>% select(id,h55_date,redcap_event_name) %>% 
  filter(!is.na(h55_date) & redcap_event_name=="p2_arm_2") %>% count()

h55_p2_semana<- gt_emory_data_arm2 %>% select(id,h55_date,redcap_event_name) %>% 
  filter(!is.na(h55_date) & redcap_event_name=="p2_arm_2")%>%
      filter(h55_date>=fecha1 & h55_date<=fecha2) %>% count()

#----------------------
#make table P2
#----------------------
actividad<-c("Clinica (M11)", "Exposicion (H42)", "Muestras de Sangre (B10)","Muestras de Orina (B10)", "M18", "H55" )
  reporte_p2<-data.frame(actividad)
reporte_p2 %>% mutate(
  semana=case_when(
    actividad=="Clinica (M11)" ~ m11_p2_semana$n,
    actividad=="Exposicion (H42)" ~ h42_p2_semana$n,
    actividad=="Muestras de Sangre (B10)" ~ b10_p2_sangre_semana$n,
    actividad=="Muestras de Orina (B10)" ~ b10_p2_orina_semana$n,
    actividad=="M18" ~ m18_p2_semana$n,
    actividad=="H55" ~ h55_p2_semana$n,
    TRUE ~ NA_integer_
  )
) %>% mutate(
  acumulado=case_when(
    actividad=="Clinica (M11)" ~ m11_p2_acumulado$n,
    actividad=="Exposicion (H42)" ~ h42_p2_acumulado$n,
    actividad=="Muestras de Sangre (B10)" ~ b10_p2_sangre_acumulado$n,
    actividad=="Muestras de Orina (B10)" ~ b10_p2_orina_acumulado$n,
    actividad=="M18" ~ m18_p2_acumulado$n,
    actividad=="H55" ~ h55_p2_acumulado$n,
    TRUE ~ NA_integer_
  )
) %>% select(" "=actividad, "Semana n(%)"=semana, "Acumulado n(%)"=acumulado) %>%  
  knitr::kable(caption=paste("P2 Seguimiento 30 a 34 Semanas, semana del ", fecha1, " al ", fecha2))

```

## Actividad: "Nacimientos"
Conteo **semanal** y **acumulado** al "`r Sys.Date()`"


```{r nacimientos, echo=FALSE}
#nacimientos en C30
c30_acumulado<-gt_emory_data_arm2 %>% select(id, c30_date) %>% 
  filter(!is.na(c30_date)) %>% count()
c30_semana<-gt_emory_data_arm2 %>% select(id, c30_date) %>% 
  filter(!is.na(c30_date)) %>% 
      filter(c30_date>=fecha1 & c30_date<=fecha2) %>% count()
##e2 mortinatos
e2_acumulado<-gt_emory_data_arm2 %>% select(id, e2_date,e2_title, redcap_event_name,
                             e2_sae_nature) %>% filter(!is.na(e2_date)) %>% 
                                filter(e2_title=="2") %>%  count()
e2_semana<- gt_emory_data_arm2 %>% select(id, e2_date,e2_title, redcap_event_name,
                             e2_sae_nature) %>% filter(!is.na(e2_date)) %>% 
                                filter(e2_title=="2")%>% 
                                    filter(e2_date>=fecha1 & e2_date<=fecha2) %>% count()
#resultado embarazos
resultado_acumulado<-e2_acumulado$n + c30_acumulado$n
resultado_semana<-e2_semana$n + c30_semana$n

#lugar de nacimiento, hospital u hogar
#Hospital
hospital_acumulado<-gt_emory_data_arm2 %>% select(id, c30_date, c30_where) %>% 
      filter(!is.na(c30_date)) %>% filter(c30_where=="1") %>% count()
hospital_semana<- gt_emory_data_arm2 %>% select(id, c30_date, c30_where) %>% 
  filter(!is.na(c30_date)) %>% filter(c30_where=="1") %>%  filter(c30_date>=fecha1 & c30_date<=fecha2) %>% count()
#Hogar
hogar_acumulado<-gt_emory_data_arm2 %>% select(id, c30_date, c30_where) %>% 
      filter(!is.na(c30_date)) %>% filter(c30_where=="3") %>% count()
hogar_semana<- gt_emory_data_arm2 %>% select(id, c30_date, c30_where) %>% 
  filter(!is.na(c30_date)) %>% filter(c30_where=="3") %>%  filter(c30_date>=fecha1 & c30_date<=fecha2) %>% count()

#Vaginal
vaginal_acumulado<-gt_emory_data_arm2 %>% select(id, c30_date, c30_delivery) %>% 
      filter(!is.na(c30_date)) %>% filter(c30_delivery=="1") %>% count()
vaginal_semana<- gt_emory_data_arm2 %>% select(id, c30_date, c30_delivery) %>% 
  filter(!is.na(c30_date)) %>% filter(c30_delivery=="1") %>%  filter(c30_date>=fecha1 & c30_date<=fecha2) %>% count()
#Cesarea
cesarea_acumulado<-gt_emory_data_arm2 %>% select(id, c30_date, c30_delivery) %>% 
      filter(!is.na(c30_date)) %>% filter(c30_delivery=="2") %>% count()
cesarea_semana<- gt_emory_data_arm2 %>% select(id, c30_date, c30_delivery) %>% 
  filter(!is.na(c30_date)) %>% filter(c30_delivery=="2") %>%  filter(c30_date>=fecha1 & c30_date<=fecha2) %>% count()

#b10a y C30a
b10a_acumulado<-gt_emory_data_arm2 %>% select(id, b10a_date, redcap_event_name) %>% 
    filter(!is.na(b10a_date)) %>% count()
b10a_semana<-gt_emory_data_arm2 %>% select(id, b10a_date, redcap_event_name) %>% 
    filter(!is.na(b10a_date)) %>% 
      filter(b10a_date>=fecha1 & b10a_date<=fecha2) %>% count()

c30a_acumulado<-gt_emory_data_arm2 %>% select(id, c30a_date, redcap_event_name) %>% 
    filter(!is.na(c30a_date)) %>% count()
c30a_semana<-gt_emory_data_arm2 %>% select(id, c30a_date, redcap_event_name) %>% 
    filter(!is.na(c30a_date)) %>% 
      filter(c30a_date>=fecha1 & c30a_date<=fecha2) %>% count()

#Visitas de nacimientos <24 horas

v24_acumulada<-gt_emory_data_arm2 %>% 
  select(id, c30_date, c30_time, c30_dob, c30_birth_time) %>% 
    filter(!is.na(c30_date) & !is.na(c30_time)) %>% 
  mutate(
    time_c30=paste(c30_date,c30_time) %>% lubridate::ymd_hm(),
    time_nacimiento = paste(c30_dob, c30_birth_time) %>% lubridate::ymd_hm()
  ) %>% mutate(
  diferencia= as.numeric( time_c30 - time_nacimiento, unit="hours")
  )%>%filter(diferencia<=24) %>% count()

v24_semana<-gt_emory_data_arm2 %>% 
  select(id, c30_date, c30_time, c30_dob, c30_birth_time) %>% 
    filter(!is.na(c30_date) & !is.na(c30_time)) %>% 
  mutate(
    time_c30=paste(c30_date,c30_time) %>% lubridate::ymd_hm(),
    time_nacimiento = paste(c30_dob, c30_birth_time) %>% lubridate::ymd_hm()
  ) %>% mutate(
  diferencia= as.numeric( time_c30 - time_nacimiento, unit="hours")
  ) %>% filter(c30_date>=fecha1 & c30_date<=fecha2) %>% count()

## H55 de Nacimientos
h55_acumulado<-gt_emory_data_arm2 %>% select(id,h55_date,redcap_event_name) %>% 
  filter(!is.na(h55_date) & redcap_event_name=="birth_arm_2") %>% count()

h55_semana<- gt_emory_data_arm2 %>% select(id,h55_date,redcap_event_name) %>% 
  filter(!is.na(h55_date) & redcap_event_name=="birth_arm_2")%>%
      filter(h55_date>=fecha1 & h55_date<=fecha2) %>% count()



#----------------------
#make table Nacimientos
#----------------------
actividad<-c("Total de resultados de embarazo", "Nacimientos (C30)", "Mortinatos (E2)","Nacimientos en Hospital", "Nacimientos en Hogar","Parto Vaginal","Parto Ces치rea","B10a","C30a","Visitas de nacimiento <24 horas", "H55")
reporte_nacimientos<-data.frame(actividad)
reporte_nacimientos %>% mutate(
  semana=case_when(
    actividad=="Total de resultados de embarazo" ~ c30_semana$n + e2_semana$n,
    actividad=="Nacimientos (C30)" ~ c30_semana$n,
    actividad == "Mortinatos (E2)" ~ e2_semana$n,
    actividad == "Nacimientos en Hospital" ~ hospital_semana$n,
    actividad == "Nacimientos en Hogar" ~ hogar_semana$n,
    actividad == "Parto Vaginal" ~ vaginal_semana$n,
    actividad == "Parto Ces치rea" ~ cesarea_semana$n,
    actividad == "B10a" ~ b10a_semana$n,
    actividad == "C30a" ~ c30a_semana$n,
    actividad == "Visitas de nacimiento <24 horas" ~ v24_semana$n,
    actividad == "H55" ~ h55_semana$n,
    TRUE ~ NA_integer_
  )
) %>% mutate(
  acumulado=case_when(
    actividad=="Total de resultados de embarazo" ~ c30_acumulado$n + e2_acumulado$n,
    actividad=="Nacimientos (C30)" ~ c30_acumulado$n,
    actividad == "Mortinatos (E2)" ~ e2_acumulado$n,
    actividad == "Nacimientos en Hospital" ~ hospital_acumulado$n,
    actividad == "Nacimientos en Hogar" ~ hogar_acumulado$n,
    actividad == "Parto Vaginal" ~ vaginal_acumulado$n,
    actividad == "Parto Ces치rea" ~ cesarea_acumulado$n,
    actividad == "B10a" ~ b10a_acumulado$n,
    actividad == "C30a" ~ c30a_acumulado$n,
    actividad == "Visitas de nacimiento <24 horas" ~ v24_acumulada$n,
    actividad == "H55" ~ h55_acumulado$n,
    TRUE ~ NA_integer_
  )
) %>% select(" "=actividad, "Semana n(%)"=semana, "Acumulado n(%)"=acumulado) %>%  
  knitr::kable(caption=paste("Nacimientos, semana del ", fecha1, " al ", fecha2))
```

## Actividad: "Desenlaces"
Conteo **semanal** y **acumulado** al "`r Sys.Date()`"

```{r desenlaces, echo=FALSE}
#<37 semanas
c30_ga37_acumulado<-gt_emory_data_arm2 %>% select(id, c30_date, redcap_event_name, c30_where, c30_delivery, c30_age, c30_scale, 
c30_wt_record, c30_wt_unit) %>% 
  filter(!is.na(c30_date)) %>% filter(c30_age<"37") %>% count()

c30_ga37_semana<- gt_emory_data_arm2 %>% select(id, c30_date, redcap_event_name, c30_where, c30_delivery, c30_age, c30_scale, 
c30_wt_record, c30_wt_unit) %>% 
  filter(!is.na(c30_date)) %>% filter(c30_age<"37")%>% 
    filter(c30_date>=fecha1 & c30_date<=fecha2) %>% count()

  # peso promedio con desnudo y con ropa 
  # c30_ave_wt
  # c30_ave_wt2
  

  
  p2500_acumulado<-gt_emory_data_arm2 %>% 
    select(id, c30_date, redcap_event_name, c30_where, c30_delivery, c30_age, c30_scale, 
            c30_wt_record, c30_wt_unit, c30_ave_wt, c30_ave_wt2) %>% 
                filter(!is.na(c30_date)) %>% mutate(peso=if_else(is.na(c30_ave_wt2),as.numeric(c30_ave_wt), as.numeric(c30_ave_wt2))) %>% 
    filter(peso<2500) %>% count()
  
  p2500_semana<- gt_emory_data_arm2 %>% 
    select(id, c30_date, redcap_event_name, c30_where, c30_delivery, c30_age, c30_scale, 
            c30_wt_record, c30_wt_unit, c30_ave_wt, c30_ave_wt2) %>% 
                filter(!is.na(c30_date)) %>% 
     mutate(peso=if_else(is.na(c30_ave_wt2),as.numeric(c30_ave_wt), as.numeric(c30_ave_wt2))) %>% 
              filter(peso<2500) %>%  
                filter(c30_date>=fecha1 & c30_date<=fecha2) %>% count()

  longitud_acumulado<-gt_emory_data_arm2 %>% 
    select(id, c30_date, redcap_event_name, c30_where, c30_delivery, c30_age, c30_scale, 
            c30_ave_ht) %>% 
                filter(!is.na(c30_date)) %>% mutate(
                  largo=as.numeric(c30_ave_ht)
                  ) %>% filter(largo<45) %>% count()
  longitud_semana <- gt_emory_data_arm2 %>% 
    select(id, c30_date, redcap_event_name, c30_where, c30_delivery, c30_age, c30_scale, 
            c30_ave_ht) %>% 
                filter(!is.na(c30_date)) %>% mutate(
                  largo=as.numeric(c30_ave_ht)
                  ) %>% filter(largo<45) %>% 
                            filter(c30_date>=fecha1 & c30_date<=fecha2) %>% count()
  
# p2500_acumulado<-gt_emory_data %>% 
#     select(id, c30_date, redcap_event_name, c30_where, c30_delivery, c30_age, c30_scale, 
#             c30_wt_record, c30_wt_unit) %>% 
#                 filter(!is.na(c30_date)) %>% mutate(
#                   peso_gramos= case_when(
#                     c30_wt_unit=="1" & c30_wt_record<"2.5" ~ "1",
#                     c30_wt_unit=="2" & c30_wt_record<"5.5" ~ "1",
#                     TRUE  ~ NA_character_
#                   )
#                 ) %>% filter(peso_gramos=="1") %>%  count()

# p2500_semana<-gt_emory_data %>% 
#     select(id, c30_date, redcap_event_name, c30_where, c30_delivery, c30_age, c30_scale, 
#             c30_wt_record, c30_wt_unit) %>% 
#                 filter(!is.na(c30_date)) %>% mutate(
#                   peso_gramos= case_when(
#                     c30_wt_unit=="1" & c30_wt_record<"2.5" ~ "1",
#                     c30_wt_unit=="2" & c30_wt_record<"5.5" ~ "1",
#                     TRUE  ~ NA_character_
#                   )
#                 ) %>% filter(peso_gramos=="1") %>% filter(c30_date>=fecha1 & c30_date<=fecha2) %>% count()

#----------------------
#make table Desenlaces
#----------------------
actividad<-c("Prematurez(<37 sem por USG)", "Peso al nacer <2500g", "Medida al nacer < 45cm")
reporte_desenlaces<-data.frame(actividad)
reporte_desenlaces %>% mutate(
  semana=case_when(
    actividad=="Prematurez(<37 sem por USG)" ~ c30_ga37_semana$n,
    actividad=="Peso al nacer <2500g" ~ p2500_semana$n,
    actividad=="Medida al nacer < 45cm" ~ longitud_semana$n,
    TRUE ~ NA_integer_
  )
) %>% mutate(
  acumulado=case_when(
    actividad=="Prematurez(<37 sem por USG)" ~ c30_ga37_acumulado$n,
    actividad=="Peso al nacer <2500g" ~ p2500_acumulado$n,
    actividad=="Medida al nacer < 45cm" ~ longitud_acumulado$n,
    TRUE ~ NA_integer_
  )
) %>% select(" "=actividad, "Semana n(%)"=semana, "Acumulado n(%)"=acumulado) %>% 
  knitr::kable(caption=paste("Desenlaces, semana del ", fecha1, " al ", fecha2))

```

\newpage
\pagebreak 

## Actividad: "Visita 1 Mes"
Conteo **semanal** y **acumulado** al "`r Sys.Date()`"

``` {r visita_mes1, echo=FALSE }
## C31 y C36
c31_acumulado <- gt_emory_data_arm2 %>% select(id, c31_date, redcap_event_name, visit) %>% 
    filter(!is.na(c31_date) & id!="99999" & visit=="m1") %>% count()
c31_semana <- gt_emory_data_arm2 %>% select(id, c31_date, redcap_event_name,visit) %>% 
    filter(!is.na(c31_date) & id!="99999" & visit=="m1") %>% 
      filter(c31_date>=fecha1 & c31_date<=fecha2) %>% count()

c36_acumulado<- gt_emory_data_arm2 %>% select(id, c36_date, redcap_event_name,visit) %>% 
    filter(!is.na(c36_date) & id!="99999" & visit=="libres1") %>% count()
c36_semana<-gt_emory_data_arm2 %>% select(id, c36_date, redcap_event_name,visit) %>% 
  filter(!is.na(c36_date) & id!="99999" & visit=="libres1") %>% 
      filter(c36_date>=fecha1 & c36_date<=fecha2) %>% count()

#----------------------
#make table Visita mes 1
#----------------------
actividad<-c("C31 (Mes1)", "C36 (Necesario 1)")
reporte_mes1<-data.frame(actividad)
reporte_mes1 %>%  mutate(
      semana=case_when(
        actividad=="C31 (Mes1)" ~ c31_semana$n,
        actividad=="C36 (Necesario 1)" ~ c36_semana$n,
        TRUE ~ NA_integer_
      )
  ) %>% mutate(
    acumulado=case_when(
      actividad=="C31 (Mes1)" ~ c31_acumulado$n,
        actividad=="C36 (Necesario 1)" ~ c36_acumulado$n,
    )
  ) %>% select(" "=actividad, "Semana n(%)"=semana, "Acumulado n(%)"=acumulado) %>% 
  knitr::kable(caption = paste("Visitas de Mes 1, semanal del ", fecha1, " al ", fecha2))
```

\newpage
\pagebreak 

## Actividad: "Visita 2 Mes"
Conteo **semanal** y **acumulado** al "`r Sys.Date()`"

``` {r visita_mes2, echo=FALSE }
## C31 y C36
c31_acumulado <- gt_emory_data_arm2 %>% select(id, c31_date, redcap_event_name, visit) %>% 
    filter(!is.na(c31_date) & id!="99999" & visit=="m2") %>% count()
c31_semana <- gt_emory_data_arm2 %>% select(id, c31_date, redcap_event_name,visit) %>% 
    filter(!is.na(c31_date) & id!="99999" & visit=="m2") %>% 
      filter(c31_date>=fecha1 & c31_date<=fecha2) %>% count()

c36_acumulado<- gt_emory_data_arm2 %>% select(id, c36_date, redcap_event_name,visit) %>% 
    filter(!is.na(c36_date) & id!="99999" & visit=="libres2") %>% count()
c36_semana<-gt_emory_data_arm2 %>% select(id, c36_date, redcap_event_name,visit) %>% 
  filter(!is.na(c36_date) & id!="99999" & visit=="libres2") %>% 
      filter(c36_date>=fecha1 & c36_date<=fecha2) %>% count()


#----------------------
#make table Visita mes 1
#----------------------
actividad<-c("C31 (Mes2)", "C36 (Necesario 2)")
reporte_mes1<-data.frame(actividad)
reporte_mes1 %>%  mutate(
      semana=case_when(
        actividad=="C31 (Mes2)" ~ c31_semana$n,
        actividad=="C36 (Necesario 2)" ~ c36_semana$n,
        TRUE ~ NA_integer_
      )
  ) %>% mutate(
    acumulado=case_when(
      actividad=="C31 (Mes2)" ~ c31_acumulado$n,
        actividad=="C36 (Necesario 2)" ~ c36_acumulado$n,
    )
  ) %>% select(" "=actividad, "Semana n(%)"=semana, "Acumulado n(%)"=acumulado) %>% 
  knitr::kable(caption = paste("Visitas de Mes 2, semanal del ", fecha1, " al ", fecha2))
```

\newpage
\pagebreak 

## Actividad: "Visita B1 Mes"
Conteo **semanal** y **acumulado** al "`r Sys.Date()`"

``` {r visita_mesb1, echo=FALSE }
## C31 y C36
c31_acumulado <- gt_emory_data_arm2 %>% select(id, c31_date, redcap_event_name, visit) %>% 
    filter(!is.na(c31_date) & id!="99999" & visit=="b1") %>% count()
c31_semana <- gt_emory_data_arm2 %>% select(id, c31_date, redcap_event_name,visit) %>% 
    filter(!is.na(c31_date) & id!="99999" & visit=="b1") %>% 
      filter(c31_date>=fecha1 & c31_date<=fecha2) %>% count()

c36_acumulado<- gt_emory_data_arm2 %>% select(id, c36_date, redcap_event_name,visit) %>% 
    filter(!is.na(c36_date) & id!="99999" & visit=="libres3") %>% count()
c36_semana<-gt_emory_data_arm2 %>% select(id, c36_date, redcap_event_name,visit) %>% 
  filter(!is.na(c36_date) & id!="99999" & visit=="libres3") %>% 
      filter(c36_date>=fecha1 & c36_date<=fecha2) %>% count()
## M11 de B1
m11_b1_acumulado<-gt_emory_data_arm2 %>% select(id,m11_date,visit) %>% 
  filter(!is.na(m11_date) & id!="99999" & visit=="b1") %>% count()

m11_b1_semana<- gt_emory_data_arm2 %>% select(id,m11_date,visit) %>% 
  filter(!is.na(m11_date) &  id!="99999" & visit=="b1")%>%
      filter(m11_date>=fecha1 & m11_date<=fecha2) %>% count()

## h42 de B1
h42_b1_acumulado<- gt_emory_data_arm2 %>% select(id, h42_date,visit) %>% 
  filter(!is.na(h42_date) & id!="99999" & visit=="b1") %>% count()
h42_b1_semana<- gt_emory_data_arm2 %>% select(id, h42_date,visit) %>% 
  filter(!is.na(h42_date) & id!="99999" & visit=="b1")%>% 
      filter(h42_date>=fecha1 & h42_date<=fecha2) %>% count()

## b10 de B1 sangre y orina
#SANGRE MADRE B1
b10_b1_sangre_acumulado_madre<- gt_emory_data_arm2 %>% select(id, b10_date,b10_tm_spots,b10_venous,b10_tc_spots,visit) %>% 
  filter(!is.na(b10_date) & id!="99999" & visit=="b1" & b10_tm_spots=="1") %>% count()
b10_b1_sangre_semana_madre<- gt_emory_data_arm2 %>% select(id, b10_date,b10_tm_spots,visit) %>% 
  filter(!is.na(b10_date) & id!="99999" & visit=="b1" & b10_tm_spots=="1")%>% 
      filter(b10_date>=fecha1 & b10_date<=fecha2) %>% count()

#SANGRE HIJO B1
b10_b1_sangre_acumulado_hijo<- gt_emory_data_arm2 %>% select(id, b10_date,b10_tm_spots,b10_venous,b10_tc_spots,visit) %>% 
  filter(!is.na(b10_date) & id!="99999" & visit=="b1" & b10_tc_spots=="1") %>% count()
b10_b1_sangre_semana_hijo<- gt_emory_data_arm2 %>% select(id, b10_date,b10_tm_spots,b10_tc_spots,visit) %>% 
  filter(!is.na(b10_date) & id!="99999" & visit=="b1" & b10_tc_spots=="1")%>% 
      filter(b10_date>=fecha1 & b10_date<=fecha2) %>% count()

#ORINA MADRE B1
b10_b1_orina_acumulado_madre<- gt_emory_data_arm2 %>% select(id, b10_date,b10_m_urine,b10_child,visit) %>% 
  filter(!is.na(b10_date) & id!="99999" & visit=="b1" & b10_m_urine=="1") %>% count()
b10_b1_orina_semana_madre <-gt_emory_data_arm2 %>% select(id, b10_date,b10_m_urine,b10_child, visit) %>% 
  filter(!is.na(b10_date) & visit=="b1" & b10_m_urine=="1")%>% 
      filter(b10_date>=fecha1 & b10_date<=fecha2) %>% count()
#ORINA HIJO B1
b10_b1_orina_acumulado_hijo<- gt_emory_data_arm2 %>% select(id, b10_date,b10_m_urine,b10_child,visit) %>% 
  filter(!is.na(b10_date) & id!="99999" & visit=="b1" & b10_child=="1") %>% count()
b10_b1_orina_semana_hijo<- gt_emory_data_arm2 %>% select(id, b10_date,b10_m_urine,b10_child,visit) %>% 
  filter(!is.na(b10_date) & visit=="b1" & b10_child=="1")%>% 
      filter(b10_date>=fecha1 & b10_date<=fecha2) %>% count()

##M14b B1
m14b_b1_acumulado<-gt_emory_data_arm2 %>% select(id, m14b_date, visit) %>% 
  filter(!is.na(m14b_date) & visit=="b1") %>% count()
m14b_b1_semana<- gt_emory_data_arm2 %>% select(id, m14b_date, visit) %>% 
  filter(!is.na(m14b_date) & visit=="b1") %>% 
      filter(m14b_date>=fecha1 & m14b_date<=fecha2) %>% count()

## H55 de B1
h55_b1_acumulado<-gt_emory_data_arm2 %>% select(id,h55_date,visit) %>% 
  filter(!is.na(h55_date) & visit=="b1") %>% count()

h55_b1_semana<- gt_emory_data_arm2 %>% select(id,h55_date,visit) %>% 
  filter(!is.na(h55_date) & visit=="b1")%>%
      filter(h55_date>=fecha1 & h55_date<=fecha2) %>% count()


#----------------------
#make table Visita mes 1
#----------------------
actividad<-c("C31 (Mes B1)", "C36 (Necesario 3)", "Clinica (M11)","Presion Arterial (M14b)","Exposicion (H42)", "Muestras de Sangre (B10, madre)",
             "Muestras de Orina (B10, madre)", "Muestras de Sangre (B10, hijo)", "Muestras de Orina (B10, hijo)", "H55")
reporte_mes1<-data.frame(actividad)
reporte_mes1 %>%  mutate(
      semana=case_when(
        actividad=="C31 (Mes B1)" ~ c31_semana$n,
        actividad=="C36 (Necesario 3)" ~ c36_semana$n,
        actividad=="Clinica (M11)" ~ m11_b1_semana$n,
        actividad=="Presion Arterial (M14b)" ~ m14b_b1_semana$n,
        actividad=="Exposicion (H42)" ~ h42_b1_semana$n,
        actividad=="Muestras de Sangre (B10, madre)" ~ b10_b1_sangre_semana_madre$n,
        actividad=="Muestras de Orina (B10, madre)" ~ b10_b1_orina_semana_madre$n,
        actividad=="Muestras de Sangre (B10, hijo)" ~ b10_b1_sangre_semana_hijo$n,
        actividad=="Muestras de Orina (B10, hijo)" ~ b10_b1_orina_semana_hijo$n,
        actividad=="Presion Arterial (M14b)" ~ m14b_b1_semana$n,
        actividad=="H55" ~ h55_b1_semana$n,
        TRUE ~ NA_integer_
      )
  ) %>% mutate(
    acumulado=case_when(
      actividad=="C31 (Mes B1)" ~ c31_acumulado$n,
        actividad=="C36 (Necesario 3)" ~ c36_acumulado$n,
        actividad=="Clinica (M11)" ~ m11_b1_acumulado$n,
        actividad=="Presion Arterial (M14b)" ~ m14b_b1_acumulado$n,
        actividad=="Exposicion (H42)" ~ h42_b1_acumulado$n,
        actividad=="Muestras de Sangre (B10, madre)" ~ b10_b1_sangre_acumulado_madre$n,
        actividad=="Muestras de Orina (B10, madre)" ~ b10_b1_orina_acumulado_madre$n,
        actividad=="Muestras de Sangre (B10, hijo)" ~ b10_b1_sangre_acumulado_hijo$n,
        actividad=="Muestras de Orina (B10, hijo)" ~ b10_b1_orina_acumulado_hijo$n,
        actividad=="Presion Arterial (M14b)" ~ m14b_b1_acumulado$n,
        actividad=="H55" ~ h55_b1_acumulado$n,
       TRUE ~ NA_integer_
    )
  ) %>% select(" "=actividad, "Semana n(%)"=semana, "Acumulado n(%)"=acumulado) %>% 
  knitr::kable(caption = paste("Visitas de Mes B1, semanal del ", fecha1, " al ", fecha2))





```

\newpage
\pagebreak 

## Actividad: "Visita B2 Mes"
Conteo **semanal** y **acumulado** al "`r Sys.Date()`"

``` {r visita_mesb2, echo=FALSE }
##B2
## C31 y C36
c31_acumulado <- gt_emory_data_arm2 %>% select(id, c31_date, redcap_event_name, visit) %>% 
    filter(!is.na(c31_date) & id!="99999" & visit=="b2") %>% count()
c31_semana <- gt_emory_data_arm2 %>% select(id, c31_date, redcap_event_name,visit) %>% 
    filter(!is.na(c31_date) & id!="99999" & visit=="b2") %>% 
      filter(c31_date>=fecha1 & c31_date<=fecha2) %>% count()

c36_acumulado<- gt_emory_data_arm2 %>% select(id, c36_date, redcap_event_name,visit) %>% 
    filter(!is.na(c36_date) & id!="99999" & visit=="libres4") %>% count()
c36_semana<-gt_emory_data_arm2 %>% select(id, c36_date, redcap_event_name,visit) %>% 
  filter(!is.na(c36_date) & id!="99999" & visit=="libres4") %>% 
      filter(c36_date>=fecha1 & c36_date<=fecha2) %>% count()

## M11 de B2
m11_b2_acumulado<-gt_emory_data_arm2 %>% select(id,m11_date,visit) %>% 
  filter(!is.na(m11_date) & id!="99999" & visit=="b2") %>% count()

m11_b2_semana<- gt_emory_data_arm2 %>% select(id,m11_date,visit) %>% 
  filter(!is.na(m11_date) &  id!="99999" & visit=="b2")%>%
      filter(m11_date>=fecha1 & m11_date<=fecha2) %>% count()

## h42 de B2
h42_b2_acumulado<- gt_emory_data_arm2 %>% select(id, h42_date,visit) %>% 
  filter(!is.na(h42_date) & id!="99999" & visit=="b2") %>% count()
h42_b2_semana<- gt_emory_data_arm2 %>% select(id, h42_date,visit) %>% 
  filter(!is.na(h42_date) & id!="99999" & visit=="b2")%>% 
      filter(h42_date>=fecha1 & h42_date<=fecha2) %>% count()

## b10 de B2 sangre y orina
#SANGRE MADRE B2
b10_b2_sangre_acumulado_madre<- gt_emory_data_arm2 %>% select(id, b10_date,b10_tm_spots,b10_venous,b10_tc_spots,visit) %>% 
  filter(!is.na(b10_date) & id!="99999" & visit=="b2" & b10_tm_spots=="1") %>% count()
b10_b2_sangre_semana_madre<- gt_emory_data_arm2 %>% select(id, b10_date,b10_tm_spots,visit) %>% 
  filter(!is.na(b10_date) & id!="99999" & visit=="b2" & b10_tm_spots=="1")%>% 
      filter(b10_date>=fecha1 & b10_date<=fecha2) %>% count()

#SANGRE HIJO B2
b10_b2_sangre_acumulado_hijo<- gt_emory_data_arm2 %>% select(id, b10_date,b10_tm_spots,b10_venous,b10_tc_spots,visit) %>% 
  filter(!is.na(b10_date) & id!="99999" & visit=="b2" & b10_tc_spots=="1") %>% count()
b10_b2_sangre_semana_hijo<- gt_emory_data_arm2 %>% select(id, b10_date,b10_tm_spots,b10_tc_spots,visit) %>% 
  filter(!is.na(b10_date) & id!="99999" & visit=="b2" & b10_tc_spots=="1")%>% 
      filter(b10_date>=fecha1 & b10_date<=fecha2) %>% count()

#ORINA MADRE B2
b10_b2_orina_acumulado_madre<- gt_emory_data_arm2 %>% select(id, b10_date,b10_m_urine,b10_child,visit) %>% 
  filter(!is.na(b10_date) & id!="99999" & visit=="b2" & b10_m_urine=="1") %>% count()
b10_b2_orina_semana_madre <-gt_emory_data_arm2 %>% select(id, b10_date,b10_m_urine,b10_child, visit) %>% 
  filter(!is.na(b10_date) & visit=="b2" & b10_m_urine=="1")%>% 
      filter(b10_date>=fecha1 & b10_date<=fecha2) %>% count()
#ORINA HIJO B2
b10_b2_orina_acumulado_hijo<- gt_emory_data_arm2 %>% select(id, b10_date,b10_m_urine,b10_child,visit) %>% 
  filter(!is.na(b10_date) & id!="99999" & visit=="b2" & b10_child=="1") %>% count()
b10_b2_orina_semana_hijo<- gt_emory_data_arm2 %>% select(id, b10_date,b10_m_urine,b10_child,visit) %>% 
  filter(!is.na(b10_date) & visit=="b2" & b10_child=="1")%>% 
      filter(b10_date>=fecha1 & b10_date<=fecha2) %>% count()

##M14b B2
m14b_b2_acumulado<-gt_emory_data_arm2 %>% select(id, m14b_date, visit) %>% 
  filter(!is.na(m14b_date) & visit=="b2") %>% count()
m14b_b2_semana<- gt_emory_data_arm2 %>% select(id, m14b_date, visit) %>% 
  filter(!is.na(m14b_date) & visit=="b2") %>% 
      filter(m14b_date>=fecha1 & m14b_date<=fecha2) %>% count()

## H55 de B2
h55_b2_acumulado<-gt_emory_data_arm2 %>% select(id,h55_date,visit) %>% 
  filter(!is.na(h55_date) & visit=="b2") %>% count()

h55_b2_semana<- gt_emory_data_arm2 %>% select(id,h55_date,visit) %>% 
  filter(!is.na(h55_date) & visit=="b2")%>%
      filter(h55_date>=fecha1 & h55_date<=fecha2) %>% count()


#----------------------
#make table Visita b2
#----------------------
actividad<-c("C31 (Mes B2)", "C36 (Necesario 4)", "Clinica (M11)","Presion Arterial (M14b)","Exposicion (H42)", "Muestras de Sangre (B10, madre)",
             "Muestras de Orina (B10, madre)", "Muestras de Sangre (B10, hijo)", "Muestras de Orina (B10, hijo)", "H55")
reporte_mes1<-data.frame(actividad)
reporte_mes1 %>%  mutate(
      semana=case_when(
        actividad=="C31 (Mes B2)" ~ c31_semana$n,
        actividad=="C36 (Necesario 4)" ~ c36_semana$n,
        actividad=="Clinica (M11)" ~ m11_b2_semana$n,
        actividad=="Presion Arterial (M14b)" ~ m14b_b2_semana$n,
        actividad=="Exposicion (H42)" ~ h42_b2_semana$n,
        actividad=="Muestras de Sangre (B10, madre)" ~ b10_b2_sangre_semana_madre$n,
        actividad=="Muestras de Orina (B10, madre)" ~ b10_b2_orina_semana_madre$n,
        actividad=="Muestras de Sangre (B10, hijo)" ~ b10_b2_sangre_semana_hijo$n,
        actividad=="Muestras de Orina (B10, hijo)" ~ b10_b2_orina_semana_hijo$n,
        actividad=="Presion Arterial (M14b)" ~ m14b_b2_semana$n,
        actividad=="H55" ~ h55_b2_semana$n,
        TRUE ~ NA_integer_
      )
  ) %>% mutate(
    acumulado=case_when(
      actividad=="C31 (Mes B2)" ~ c31_acumulado$n,
      actividad=="C36 (Necesario 4)" ~ c36_acumulado$n,
        actividad=="Clinica (M11)" ~ m11_b2_acumulado$n,
        actividad=="Presion Arterial (M14b)" ~ m14b_b2_acumulado$n,
        actividad=="Exposicion (H42)" ~ h42_b2_acumulado$n,
        actividad=="Muestras de Sangre (B10, madre)" ~ b10_b2_sangre_acumulado_madre$n,
        actividad=="Muestras de Orina (B10, madre)" ~ b10_b2_orina_acumulado_madre$n,
        actividad=="Muestras de Sangre (B10, hijo)" ~ b10_b2_sangre_acumulado_hijo$n,
        actividad=="Muestras de Orina (B10, hijo)" ~ b10_b2_orina_acumulado_hijo$n,
        actividad=="Presion Arterial (M14b)" ~ m14b_b2_acumulado$n,
        actividad=="H55" ~ h55_b2_acumulado$n,
    )
  ) %>% select(" "=actividad, "Semana n(%)"=semana, "Acumulado n(%)"=acumulado) %>% 
  knitr::kable(caption = paste("Visitas de Mes B2, semanal del ", fecha1, " al ", fecha2))

```

\newpage
\pagebreak 

## Actividad: "Visita B3 Mes"
Conteo **semanal** y **acumulado** al "`r Sys.Date()`"

``` {r visita_mesb3, echo=FALSE }
##B3
## C31 y C36
c31_acumulado <- gt_emory_data_arm2 %>% select(id, c31_date, redcap_event_name, visit) %>% 
    filter(!is.na(c31_date) & id!="99999" & visit=="b3") %>% count()
c31_semana <- gt_emory_data_arm2 %>% select(id, c31_date, redcap_event_name,visit) %>% 
    filter(!is.na(c31_date) & id!="99999" & visit=="b3") %>% 
      filter(c31_date>=fecha1 & c31_date<=fecha2) %>% count()

c36_acumulado<- gt_emory_data_arm2 %>% select(id, c36_date, redcap_event_name,visit) %>% 
    filter(!is.na(c36_date) & id!="99999" & visit=="libres5") %>% count()
c36_semana<-gt_emory_data_arm2 %>% select(id, c36_date, redcap_event_name,visit) %>% 
  filter(!is.na(c36_date) & id!="99999" & visit=="libres4") %>% 
      filter(c36_date>=fecha1 & c36_date<=fecha2) %>% count()

## M11 de B3
m11_b3_acumulado<-gt_emory_data_arm2 %>% select(id,m11_date,visit) %>% 
  filter(!is.na(m11_date) & id!="99999" & visit=="b3") %>% count()

m11_b3_semana<- gt_emory_data_arm2 %>% select(id,m11_date,visit) %>% 
  filter(!is.na(m11_date) &  id!="99999" & visit=="b3")%>%
      filter(m11_date>=fecha1 & m11_date<=fecha2) %>% count()

## h42 de B3
h42_b3_acumulado<- gt_emory_data_arm2 %>% select(id, h42_date,visit) %>% 
  filter(!is.na(h42_date) & id!="99999" & visit=="b3") %>% count()
h42_b3_semana<- gt_emory_data_arm2 %>% select(id, h42_date,visit) %>% 
  filter(!is.na(h42_date) & id!="99999" & visit=="b3")%>% 
      filter(h42_date>=fecha1 & h42_date<=fecha2) %>% count()

## b10 de B3 sangre y orina
#SANGRE MADRE B3
b10_b3_sangre_acumulado_madre<- gt_emory_data_arm2 %>% select(id, b10_date,b10_tm_spots,b10_venous,b10_tc_spots,visit) %>% 
  filter(!is.na(b10_date) & id!="99999" & visit=="b3" & b10_tm_spots=="1") %>% count()
b10_b3_sangre_semana_madre<- gt_emory_data_arm2 %>% select(id, b10_date,b10_tm_spots,visit) %>% 
  filter(!is.na(b10_date) & id!="99999" & visit=="b3" & b10_tm_spots=="1")%>% 
      filter(b10_date>=fecha1 & b10_date<=fecha2) %>% count()

#SANGRE HIJO B3
b10_b3_sangre_acumulado_hijo<- gt_emory_data_arm2 %>% select(id, b10_date,b10_tm_spots,b10_venous,b10_tc_spots,visit) %>% 
  filter(!is.na(b10_date) & id!="99999" & visit=="b3" & b10_tc_spots=="1") %>% count()
b10_b3_sangre_semana_hijo<- gt_emory_data_arm2 %>% select(id, b10_date,b10_tm_spots,b10_tc_spots,visit) %>% 
  filter(!is.na(b10_date) & id!="99999" & visit=="b3" & b10_tc_spots=="1")%>% 
      filter(b10_date>=fecha1 & b10_date<=fecha2) %>% count()

#ORINA MADRE B3
b10_b3_orina_acumulado_madre<- gt_emory_data_arm2 %>% select(id, b10_date,b10_m_urine,b10_child,visit) %>% 
  filter(!is.na(b10_date) & id!="99999" & visit=="b3" & b10_m_urine=="1") %>% count()
b10_b3_orina_semana_madre <-gt_emory_data_arm2 %>% select(id, b10_date,b10_m_urine,b10_child, visit) %>% 
  filter(!is.na(b10_date) & visit=="b3" & b10_m_urine=="1")%>% 
      filter(b10_date>=fecha1 & b10_date<=fecha2) %>% count()
#ORINA HIJO B3
b10_b3_orina_acumulado_hijo<- gt_emory_data_arm2 %>% select(id, b10_date,b10_m_urine,b10_child,visit) %>% 
  filter(!is.na(b10_date) & id!="99999" & visit=="b3" & b10_child=="1") %>% count()
b10_b3_orina_semana_hijo<- gt_emory_data_arm2 %>% select(id, b10_date,b10_m_urine,b10_child,visit) %>% 
  filter(!is.na(b10_date) & visit=="b3" & b10_child=="1")%>% 
      filter(b10_date>=fecha1 & b10_date<=fecha2) %>% count()

##M14b B3
m14b_b3_acumulado<-gt_emory_data_arm2 %>% select(id, m14b_date, visit) %>% 
  filter(!is.na(m14b_date) & visit=="b3") %>% count()
m14b_b3_semana<- gt_emory_data_arm2 %>% select(id, m14b_date, visit) %>% 
  filter(!is.na(m14b_date) & visit=="b3") %>% 
      filter(m14b_date>=fecha1 & m14b_date<=fecha2) %>% count()

## H55 de B3
h55_b3_acumulado<-gt_emory_data_arm2 %>% select(id,h55_date,visit) %>% 
  filter(!is.na(h55_date) & visit=="b3") %>% count()

h55_b3_semana<- gt_emory_data_arm2 %>% select(id,h55_date,visit) %>% 
  filter(!is.na(h55_date) & visit=="b3")%>%
      filter(h55_date>=fecha1 & h55_date<=fecha2) %>% count()


#----------------------
#make table Visita B3
#----------------------
actividad<-c("C31 (Mes B3)", "C36 (Necesario 5)", "Clinica (M11)","Presion Arterial (M14b)","Exposicion (H42)", "Muestras de Sangre (B10, madre)",
             "Muestras de Orina (B10, madre)", "Muestras de Sangre (B10, hijo)", "Muestras de Orina (B10, hijo)", "H55")
reporte_mes1<-data.frame(actividad)
reporte_mes1 %>%  mutate(
      semana=case_when(
        actividad=="C31 (Mes B3)" ~ c31_semana$n,
        actividad=="C36 (Necesario 4)" ~ c36_semana$n,
        actividad=="Clinica (M11)" ~ m11_b3_semana$n,
        actividad=="Presion Arterial (M14b)" ~ m14b_b3_semana$n,
        actividad=="Exposicion (H42)" ~ h42_b3_semana$n,
        actividad=="Muestras de Sangre (B10, madre)" ~ b10_b3_sangre_semana_madre$n,
        actividad=="Muestras de Orina (B10, madre)" ~ b10_b3_orina_semana_madre$n,
        actividad=="Muestras de Sangre (B10, hijo)" ~ b10_b3_sangre_semana_hijo$n,
        actividad=="Muestras de Orina (B10, hijo)" ~ b10_b3_orina_semana_hijo$n,
        actividad=="Presion Arterial (M14b)" ~ m14b_b3_semana$n,
        actividad=="H55" ~ h55_b3_semana$n,
        TRUE ~ NA_integer_
      )
  ) %>% mutate(
    acumulado=case_when(
      actividad=="C31 (Mes B3)" ~ c31_acumulado$n,
      actividad=="C36 (Necesario 5)" ~ c36_acumulado$n,
        actividad=="Clinica (M11)" ~ m11_b3_acumulado$n,
        actividad=="Presion Arterial (M14b)" ~ m14b_b3_acumulado$n,
        actividad=="Exposicion (H42)" ~ h42_b3_acumulado$n,
        actividad=="Muestras de Sangre (B10, madre)" ~ b10_b3_sangre_acumulado_madre$n,
        actividad=="Muestras de Orina (B10, madre)" ~ b10_b3_orina_acumulado_madre$n,
        actividad=="Muestras de Sangre (B10, hijo)" ~ b10_b3_sangre_acumulado_hijo$n,
        actividad=="Muestras de Orina (B10, hijo)" ~ b10_b3_orina_acumulado_hijo$n,
        actividad=="Presion Arterial (M14b)" ~ m14b_b3_acumulado$n,
        actividad=="H55" ~ h55_b3_acumulado$n,
    )
  ) %>% select(" "=actividad, "Semana n(%)"=semana, "Acumulado n(%)"=acumulado) %>% 
  knitr::kable(caption = paste("Visitas de Mes B3, semanal del ", fecha1, " al ", fecha2))

```

\newpage
\pagebreak 

## Actividad: "Visita B4 Mes"
Conteo **semanal** y **acumulado** al "`r Sys.Date()`"

``` {r visita_mesb4, echo=FALSE }
##B4
## C31 y C36
c31_acumulado <- gt_emory_data_arm2 %>% select(id, c31_date, redcap_event_name, visit) %>% 
    filter(!is.na(c31_date) & id!="99999" & visit=="b4") %>% count()
c31_semana <- gt_emory_data_arm2 %>% select(id, c31_date, redcap_event_name,visit) %>% 
    filter(!is.na(c31_date) & id!="99999" & visit=="b4") %>% 
      filter(c31_date>=fecha1 & c31_date<=fecha2) %>% count()

# c36_acumulado<- gt_emory_data %>% select(id, c36_date, redcap_event_name,visit) %>% 
#     filter(!is.na(c36_date) & id!="99999" & visit=="libres4") %>% count()
# c36_semana<-gt_emory_data %>% select(id, c36_date, redcap_event_name,visit) %>% 
#   filter(!is.na(c36_date) & id!="99999" & visit=="libres4") %>% 
#       filter(c36_date>=fecha1 & c36_date<=fecha2) %>% count()

## M11 de B4
m11_b4_acumulado<-gt_emory_data_arm2 %>% select(id,m11_date,visit) %>% 
  filter(!is.na(m11_date) & id!="99999" & visit=="b4") %>% count()

m11_b4_semana<- gt_emory_data_arm2 %>% select(id,m11_date,visit) %>% 
  filter(!is.na(m11_date) &  id!="99999" & visit=="b4")%>%
      filter(m11_date>=fecha1 & m11_date<=fecha2) %>% count()

## h42 de B4
h42_b4_acumulado<- gt_emory_data_arm2 %>% select(id, h42_date,visit) %>% 
  filter(!is.na(h42_date) & id!="99999" & visit=="b4") %>% count()
h42_b4_semana<- gt_emory_data_arm2 %>% select(id, h42_date,visit) %>% 
  filter(!is.na(h42_date) & id!="99999" & visit=="b4")%>% 
      filter(h42_date>=fecha1 & h42_date<=fecha2) %>% count()

## b10 de B4 sangre y orina
#SANGRE MADRE B4
b10_b4_sangre_acumulado_madre<- gt_emory_data_arm2 %>% select(id, b10_date,b10_tm_spots,b10_venous,b10_tc_spots,visit) %>% 
  filter(!is.na(b10_date) & id!="99999" & visit=="b4" & b10_tm_spots=="1") %>% count()
b10_b4_sangre_semana_madre<- gt_emory_data_arm2 %>% select(id, b10_date,b10_tm_spots,visit) %>% 
  filter(!is.na(b10_date) & id!="99999" & visit=="b4" & b10_tm_spots=="1")%>% 
      filter(b10_date>=fecha1 & b10_date<=fecha2) %>% count()

#SANGRE HIJO B4
b10_b4_sangre_acumulado_hijo<- gt_emory_data_arm2 %>% select(id, b10_date,b10_tm_spots,b10_venous,b10_tc_spots,visit) %>% 
  filter(!is.na(b10_date) & id!="99999" & visit=="b4" & b10_tc_spots=="1") %>% count()
b10_b4_sangre_semana_hijo<- gt_emory_data_arm2 %>% select(id, b10_date,b10_tm_spots,b10_tc_spots,visit) %>% 
  filter(!is.na(b10_date) & id!="99999" & visit=="b4" & b10_tc_spots=="1")%>% 
      filter(b10_date>=fecha1 & b10_date<=fecha2) %>% count()

#ORINA MADRE B4
b10_b4_orina_acumulado_madre<- gt_emory_data_arm2 %>% select(id, b10_date,b10_m_urine,b10_child,visit) %>% 
  filter(!is.na(b10_date) & id!="99999" & visit=="b4" & b10_m_urine=="1") %>% count()
b10_b4_orina_semana_madre <-gt_emory_data_arm2 %>% select(id, b10_date,b10_m_urine,b10_child, visit) %>% 
  filter(!is.na(b10_date) & visit=="b4" & b10_m_urine=="1")%>% 
      filter(b10_date>=fecha1 & b10_date<=fecha2) %>% count()
#ORINA HIJO B4
b10_b4_orina_acumulado_hijo<- gt_emory_data_arm2 %>% select(id, b10_date,b10_m_urine,b10_child,visit) %>% 
  filter(!is.na(b10_date) & id!="99999" & visit=="b4" & b10_child=="1") %>% count()
b10_b4_orina_semana_hijo<- gt_emory_data_arm2 %>% select(id, b10_date,b10_m_urine,b10_child,visit) %>% 
  filter(!is.na(b10_date) & visit=="b4" & b10_child=="1")%>% 
      filter(b10_date>=fecha1 & b10_date<=fecha2) %>% count()

##M14b B4
m14b_b4_acumulado<-gt_emory_data_arm2 %>% select(id, m14b_date, visit) %>% 
  filter(!is.na(m14b_date) & visit=="b4") %>% count()
m14b_b4_semana<- gt_emory_data_arm2 %>% select(id, m14b_date, visit) %>% 
  filter(!is.na(m14b_date) & visit=="b4") %>% 
      filter(m14b_date>=fecha1 & m14b_date<=fecha2) %>% count()

## H55 de B4
h55_b4_acumulado<-gt_emory_data_arm2 %>% select(id,h55_date,visit) %>% 
  filter(!is.na(h55_date) & visit=="b4") %>% count()

h55_b4_semana<- gt_emory_data_arm2 %>% select(id,h55_date,visit) %>% 
  filter(!is.na(h55_date) & visit=="b4")%>%
      filter(h55_date>=fecha1 & h55_date<=fecha2) %>% count()


#----------------------
#make table Visita B4
#----------------------
actividad<-c("C31 (Mes B4)",  "Clinica (M11)","Presion Arterial (M14b)","Exposicion (H42)", "Muestras de Sangre (B10, madre)",
             "Muestras de Orina (B10, madre)", "Muestras de Sangre (B10, hijo)", "Muestras de Orina (B10, hijo)", "H55")
reporte_mes1<-data.frame(actividad)
reporte_mes1 %>%  mutate(
      semana=case_when(
        actividad=="C31 (Mes B4)" ~ c31_semana$n,
        actividad=="Clinica (M11)" ~ m11_b4_semana$n,
        actividad=="Presion Arterial (M14b)" ~ m14b_b4_semana$n,
        actividad=="Exposicion (H42)" ~ h42_b4_semana$n,
        actividad=="Muestras de Sangre (B10, madre)" ~ b10_b4_sangre_semana_madre$n,
        actividad=="Muestras de Orina (B10, madre)" ~ b10_b4_orina_semana_madre$n,
        actividad=="Muestras de Sangre (B10, hijo)" ~ b10_b4_sangre_semana_hijo$n,
        actividad=="Muestras de Orina (B10, hijo)" ~ b10_b4_orina_semana_hijo$n,
        actividad=="Presion Arterial (M14b)" ~ m14b_b4_semana$n,
        actividad=="H55" ~ h55_b4_semana$n,
        TRUE ~ NA_integer_
      )
  ) %>% mutate(
    acumulado=case_when(
      actividad=="C31 (Mes B4)" ~ c31_acumulado$n,
        actividad=="Clinica (M11)" ~ m11_b4_acumulado$n,
        actividad=="Presion Arterial (M14b)" ~ m14b_b4_acumulado$n,
        actividad=="Exposicion (H42)" ~ h42_b4_acumulado$n,
        actividad=="Muestras de Sangre (B10, madre)" ~ b10_b4_sangre_acumulado_madre$n,
        actividad=="Muestras de Orina (B10, madre)" ~ b10_b4_orina_acumulado_madre$n,
        actividad=="Muestras de Sangre (B10, hijo)" ~ b10_b4_sangre_acumulado_hijo$n,
        actividad=="Muestras de Orina (B10, hijo)" ~ b10_b4_orina_acumulado_hijo$n,
        actividad=="Presion Arterial (M14b)" ~ m14b_b4_acumulado$n,
        actividad=="H55" ~ h55_b4_acumulado$n,
    )
  ) %>% select(" "=actividad, "Semana n(%)"=semana, "Acumulado n(%)"=acumulado) %>% 
  knitr::kable(caption = paste("Visitas de Mes B3, semanal del ", fecha1, " al ", fecha2))

```
