---
title: "Reporte Quincenal"
output: html_document
editor_options: 
  chunk_output_type: console
---

```{r setup, include=FALSE }
knitr::opts_chunk$set(echo = FALSE, message = FALSE, warning = FALSE)

# load use packages
library(package = "tidyverse")
library(package = "crosstalk")
library(package= "kableExtra")
library("formattable")

###CARGA DE DATOS EMORY Y UVG
# Pre-screening information (s0)
#source(file = "scripts/0_get_prescreening.R", encoding = "UTF-8")

# Load helper functions
#source(file = "scripts/zz_output.R")

# Emory RedCap dictionary
source(file = "scripts/0_get_emory_dictionary.R", encoding = "UTF-8")

# Emory RedCap export data
source(file = "scripts/0_get_emory_data.R", encoding = "UTF-8")

# Emory RedCap export data entericas
source(file = "scripts/0_get_entericas_data.R", encoding = "UTF-8")

#salidas
source(file = "scripts/0_get_salidas.R", encoding = "UTF-8")

#datos de entregas de gas y cambios de cilindro
source(file = "scripts/1_all_gas_action.R", encoding = "UTF-8")
source(file = "scripts/0_get_cambio_cilindro.R", encoding = "UTF-8")

# Emory HAPIN II  
source(file = "scripts/0_get_hapinII.R", encoding = "UTF-8")

# Stops knitting if lpg delivery data is not up to date
#source(file = "scripts/uso-estufas.R", encoding = "UTF-8")

#fecha de la semana
fecha1<-'2022-08-22'
#fecha2<-'2022-04-10'
fecha2<-'2022-09-02'
```

### ***Semana del  "`r as.Date(fecha1) %>% format(.,"%A %d %B  %Y")`" al "`r as.Date(fecha2) %>% format(.,"%A %d %B  %Y")`" *** 


## LISTADO DE: "PARTICIPACION"

```{r inscritas, echo=FALSE}
#acumulado inscritas
inscritas<-gt_emory_data_arm1 %>% select("id_tamizaje"=id, id=s4_main_id,s4_date) %>% filter(!is.na(id)) %>%
  left_join(gt_emory_data_arm1 %>% select(id_tamizaje=id,m17_date, m17_ga) %>% filter(!is.na(m17_date)))

#inscritas acumulado y semana
inscritas_acumulado<-inscritas %>% count()
inscritas_semana <- inscritas %>% filter(s4_date >=fecha1 & s4_date<=fecha2) %>% count()

#embarazadas
inscritas_embarazadas_acumulado<-inscritas %>% mutate(
      type = if_else(
        condition = grepl("^35", id),
        true = "oaw",
        false = "pw"
      )
      ) %>% filter(type=="pw") %>% count()

inscritas_embarazadas_semana<-inscritas %>% mutate(
      type = if_else(
        condition = grepl("^35", id),
        true = "oaw",
        false = "pw"
      )
      ) %>% filter(type=="pw") %>% filter(s4_date >=fecha1 & s4_date<=fecha2) %>% count()
#adultas
inscritas_adultas_acumulado<-inscritas %>% mutate(
      type = if_else(
        condition = grepl("^35", id),
        true = "oaw",
        false = "pw"
      )
      ) %>% filter(type=="oaw") %>%
  count()

inscritas_adultas_semana<-inscritas %>% mutate(
      type = if_else(
        condition = grepl("^35", id),
        true = "oaw",
        false = "pw"
      )
      ) %>% filter(type=="oaw") %>% 
  filter(s4_date >=fecha1 & s4_date<=fecha2) %>% count()

#adultas
inscritas_solo_adultas_acumulado<-inscritas %>% mutate(
      type = if_else(
        condition = grepl("^35", id),
        true = "oaw",
        false = "pw"
      )
      ) %>% filter(type=="oaw") %>% 
  count()

inscritas_solo_adultas_semana<-inscritas %>% mutate(
      type = if_else(
        condition = grepl("^35", id),
        true = "oaw",
        false = "pw"
      )
      ) %>% filter(type=="oaw") %>%
  filter(s4_date >=fecha1 & s4_date<=fecha2) %>% count()



#rechazos en S4
s4_rechazo_acumulado<- gt_emory_data_arm1 %>% filter(!is.na(s4_date)) %>% filter(s4_consent=="0") %>% count()
s4_rechazo_semana<- gt_emory_data_arm1 %>% filter(!is.na(s4_date)) %>% filter(s4_consent=="0") %>% filter(s4_date >=fecha1 & s4_date<=fecha2) %>% count()

#Conteo de salidas del estudio
#---------------------------------------------------------------
# salidas<-gt_emory_data_arm2 %>% select(id,e3_date) %>% filter(!is.na(e3_date)) %>%
#   left_join(
#    gt_emory_data_arm2 %>% select(id,e3_date_o) %>% filter(!is.na(e3_date_o))
#   ) %>%left_join(
#     gt_emory_data_arm2 %>% select(id,e3_date_c) %>% filter(!is.na(e3_date_c))
#   ) %>% left_join(
#     gt_emory_data_arm2 %>% select(id, c30_date) %>% filter(!is.na(c30_date))
#   ) %>%mutate(
#     type = if_else(
#       condition = grepl("^35[0-9]{3}", id),
#       true = "oaw",
#       false = "pw"
#     )
#   ) %>% mutate(
#     sale = case_when(
#           type=="oaw" & !is.na(e3_date)&!is.na(e3_date_o)&is.na(c30_date) ~ "1",
#           type=="pw" & !is.na(e3_date)&is.na(c30_date) ~ "1",
#           type=="oaw" & !is.na(e3_date) & !is.na(e3_date_o) & !is.na(c30_date) & !is.na(e3_date_c) ~ "1",
#           type=="pw" & !is.na(e3_date) &  !is.na(c30_date) & !is.na(e3_date_c) ~ "1",
#           TRUE ~ NA_character_
#             )
#     ) %>%filter(sale=="1")
#---------------------------------------------------
#conteos de s6 por semana y totales
s6<-gt_emory_data_arm2 %>% select(id,s6_date) %>% filter(!is.na(s6_date))
s6_acumulado<-s6 %>% count()
s6_semana<-s6 %>% select(id,s6_date) %>% filter(s6_date >=fecha1 & s6_date<=fecha2) %>% count()

salida_after_s6 <- s6 %>% left_join(salidas) %>%left_join(
  gt_emory_data_arm2 %>% filter(!is.na(e3_date)) %>% select(id, e3_date)
) %>% 
  mutate(
    dias_s6_e3=e3_date-s6_date
    ) %>% filter(sale==1) %>% count()
#salidas acumulado y semana
salidas_acumulado<-salidas %>% count()
#salidas con e3_reason acumulado
salidas_razon_acumulado<-salidas %>% left_join(
  gt_emory_data_arm2 %>% filter(!is.na(e3_date)) %>% select(id, e3_date, e3_reason) %>% 
    mutate(razon= 
             recode(
                    e3_reason, "1"="Finalizacion del estudio",
                    "2"="No elegible",
                    "3"="Retiro voluntario de la participante",
                    "4"="Retirada por el equipo del estudio",
                    "5"="Se mudo del area de estudio",
                    "6"="Fallecio",
                    "7"="Perdido durante el seguimiento",
                    "8"="Madre:Aborto/Aborto espontaneo, mortinato, muerte del nino",
                    "555"="Otro"
                    )
           ) 
) %>% select(id, razon)




#salidas con e3_reason semanal
salidas_razon_semanal<-salidas %>% left_join(
  gt_emory_data_arm2 %>% filter(!is.na(e3_date_exit)) %>% select(id, e3_date_exit, e3_reason) %>% 
    mutate(razon= 
             recode(
                    e3_reason, 
                    "1"="Finalizacion del estudio",
                    "2"="No elegible",
                    "3"="Retiro voluntario de la participante",
                    "4"="Retirada por el equipo del estudio",
                    "5"="Se mudo del area de estudio",
                    "6"="Fallecio",
                    "7"="Perdido durante el seguimiento",
                    "8"="Madre:Aborto/Aborto espontaneo, mortinato, muerte del nino",
                    "555"="Otro"
                    )
    )
) %>%  filter(e3_date_exit>=fecha1 & e3_date_exit<=fecha2) %>%  select(id, razon)

salidas_semana<-salidas %>% left_join(
  gt_emory_data_arm2 %>% filter(!is.na(e3_date_exit)) %>% select(id, e3_date_exit)
) %>%  filter(e3_date_exit >=fecha1 & e3_date_exit<=fecha2) %>% count()


#activas embarazadas y Adultas
activas<-inscritas %>% anti_join(
  salidas %>% select(id)
) 

activas_acumulado<-activas %>% count()
activas_semana<-activas %>% filter(s4_date >=fecha1 & s4_date<=fecha2) %>% count()

activas_embarazadas_acumulado<-activas %>% mutate(
    type = if_else(
      condition = grepl("^35", id),
      true = "oaw",
      false = "pw"
    )
  ) %>% filter(type=="pw") %>% count()
  
activas_embarazadas_semana<-activas %>% mutate(
    type = if_else(
      condition = grepl("^35", id),
      true = "oaw",
      false = "pw"
    )
  ) %>% filter(type=="pw") %>% filter(s4_date >=fecha1 & s4_date<=fecha2) %>% count()
  
activas_adultas_acumulado<-activas %>% mutate(
    type = if_else(
      condition = grepl("^35", id),
      true = "oaw",
      false = "pw"
    )
  ) %>% filter(type=="oaw") %>%
  count()
  
activas_adultas_semana<-activas %>% mutate(
    type = if_else(
      condition = grepl("^35", id),
      true = "oaw",
      false = "pw"
    )
  ) %>% filter(type=="oaw") %>% filter(s4_date >=fecha1 & s4_date<=fecha2) %>% count()

#make table inscritas
actividad_inscritas<-c("Inscritas en este periodo", "--Embarazadas", "--Embarazada + Adulta Mayor", "Hogares elegibles que no aceptaron participar", "Hogares que se retiraron del Estudio", 
                       "--Finalizacion del estudio",
                       "--No elegible",
                       "--Retiro voluntario de la participante",
                       "--Se mudo del area de estudio",
                       "--Fallecio",
                       "--Perdido durante el seguimiento",
                       "--Madre:Aborto/Aborto espontaneo, mortinato, muerte del nino",
                       "--Otro",
                       "Hogares participando en el estudio",
                       "--Embarazadas participando", "--Embarazadas + Adulta participando")
reporte_inscritas<-data.frame(actividad_inscritas)
reporte_inscritas %>% mutate(
  semana = case_when(
    actividad_inscritas=="Inscritas en este periodo" ~ inscritas_semana$n,
    actividad_inscritas=="--Embarazadas" ~ inscritas_embarazadas_semana$n,
    actividad_inscritas=="--Embarazada + Adulta Mayor" ~ inscritas_adultas_semana$n,
    actividad_inscritas=="Hogares elegibles que no aceptaron participar" ~ s4_rechazo_semana$n,
    actividad_inscritas=="Hogares que se retiraron del Estudio" ~ salidas_semana$n,
    actividad_inscritas=="--Finalizacion del estudio" ~ salidas_razon_semanal %>% filter(razon=="Finalizacion del estudio") %>% count() %>% .$n,
    actividad_inscritas=="--No elegible" ~ salidas_razon_semanal %>% filter(razon=="No elegible") %>% count() %>% .$n,
    actividad_inscritas=="--Retiro voluntario de la participante" ~ salidas_razon_semanal %>% filter(razon=="Retiro voluntario de la participante") %>% count() %>% .$n,
    actividad_inscritas=="--Se mudo del area de estudio" ~ salidas_razon_semanal %>% filter(razon=="Se mudo del area de estudio") %>% count() %>% .$n,
    actividad_inscritas=="--Fallecio" ~ salidas_razon_semanal %>% filter(razon=="Fallecio") %>% count() %>% .$n,
    actividad_inscritas=="--Perdido durante el seguimiento" ~ salidas_razon_semanal %>% filter(razon=="Perdido durante el seguimiento") %>% count() %>% .$n,
    actividad_inscritas=="--Madre:Aborto/Aborto espontaneo, mortinato, muerte del nino" ~ salidas_razon_semanal %>% filter(razon=="Madre:Aborto/Aborto espontaneo, mortinato, muerte del nino") %>% count() %>% .$n,
    actividad_inscritas=="--Otro" ~ salidas_razon_semanal %>% filter(razon=="Otro") %>% count() %>% .$n,
     actividad_inscritas=="Hogares participando en el estudio" ~ activas_semana$n,
     actividad_inscritas=="--Embarazadas participando" ~ activas_embarazadas_semana$n,
     actividad_inscritas=="--Embarazadas + Adulta participando" ~ activas_adultas_semana$n,
    TRUE ~ NA_integer_
  )
) %>%mutate(
  acumulado = case_when(
    actividad_inscritas=="Inscritas en este periodo" ~ inscritas_acumulado$n,
    actividad_inscritas=="--Embarazadas" ~ inscritas_embarazadas_acumulado$n,
    actividad_inscritas=="--Embarazada + Adulta Mayor" ~ inscritas_adultas_acumulado$n,
    actividad_inscritas=="Hogares elegibles que no aceptaron participar" ~ s4_rechazo_acumulado$n,
    actividad_inscritas=="Hogares que se retiraron del Estudio" ~ salidas_acumulado$n,
    actividad_inscritas=="--Finalizacion del estudio" ~ salidas_razon_acumulado %>% filter(razon=="Finalizacion del estudio") %>% count() %>% .$n,
    actividad_inscritas=="--No elegible" ~ salidas_razon_acumulado %>% filter(razon=="No elegible") %>% count() %>% .$n,
    actividad_inscritas=="--Retiro voluntario de la participante" ~ salidas_razon_acumulado %>% filter(razon=="Retiro voluntario de la participante") %>% count() %>% .$n,
    actividad_inscritas=="--Se mudo del area de estudio" ~ salidas_razon_acumulado %>% filter(razon=="Se mudo del area de estudio") %>% count() %>% .$n,
    actividad_inscritas=="--Fallecio" ~ salidas_razon_acumulado %>% filter(razon=="Fallecio") %>% count() %>% .$n,
    actividad_inscritas=="--Perdido durante el seguimiento" ~ salidas_razon_acumulado %>% filter(razon=="Perdido durante el seguimiento") %>% count() %>% .$n,
    actividad_inscritas=="--Madre:Aborto/Aborto espontaneo, mortinato, muerte del nino" ~ salidas_razon_acumulado %>% filter(razon=="Madre:Aborto/Aborto espontaneo, mortinato, muerte del nino") %>% count() %>% .$n,
    actividad_inscritas=="--Otro" ~ salidas_razon_acumulado %>% filter(razon=="Otro") %>% count() %>% .$n,
    actividad_inscritas=="Hogares participando en el estudio" ~ activas_acumulado$n,
     actividad_inscritas=="--Embarazadas participando" ~ activas_embarazadas_acumulado$n,
     actividad_inscritas=="--Embarazadas + Adulta participando" ~ activas_adultas_acumulado$n,
    TRUE ~ NA_integer_
  )
) %>% select("Actividad"=actividad_inscritas, "Quincenal     " = semana, "Acumulado     "=acumulado) %>% 
   
  mutate(Actividad=cell_spec(Actividad,"html", color = "blue",align = "c", bold = T),
                                     `En la quincena`= select(., contains("Quincenal")) %>% rowSums(., na.rm = TRUE),
                                             `En la quincena`= cell_spec(`En la quincena`, "html", color = "blue", bold=T)
                                             ) %>% 
  kable(caption = paste(""), escape = F) %>% 
  kable_styling("hover", full_width = F) %>% 
  column_spec(2, width = "5cm") %>% 
  add_header_above(c(" ", "INSCRITAS Y RETIROS"=2, "Total"=1))
  
  
   #knitr::kable(caption = paste("Conteo de participantes Inscritas, Rechazos, Retiros del estudio y Activas, semana del ", fecha1, " al ", fecha2))

```


## CONTEO CONSENTIMIENTOS: "HAPIN-II  B5"
### Se inició esta actividad el 16 de marzo del 2021

```{r consentimientos_hapinII, echo=FALSE, warning = FALSE, message = FALSE}
# consentimientos_hapinII<-gt_hapin_II_data %>% group_by(id,s4_consent, s4_consent_c, s4_owa ) %>% count()
#
# acumulado_madres=consentimientos_hapinII %>% filter(s4_consent=="1")


#datos de salidas en Hapin 1
# dt_e3<-gt_emory_data_arm2 %>%  filter(!is.na(s6_arm)) %>% select(id, s6_arm) %>% left_join(
#   gt_emory_data_arm2 %>% filter(!is.na(c30_dob)) %>% select(id, c30_dob)
# ) %>% mutate(
#   type=if_else(
#     grepl("^35",id),
#     "owa","pwg"
#   )
# ) %>% left_join(
#   gt_emory_data_arm2 %>% filter(!is.na(e3_date)) %>% transmute(id, fecha_salida_madre=e3_date_exit, 
#                                                                motivo_salida_madre=e3_reason, 
#                                                                ultima_visita_madre=e3_last_visit) %>% 
#     mutate(
#       motivo_salida_madre=recode(motivo_salida_madre,"1"="Finalizacion estudio",
#                                  "2"="No elegible",
#                                  "3"="Retiro voluntario",
#                                  "4"="Retirada por el equipo",
#                                  "5"="Se mudo del area de estudio",
#                                  "6"="Fallecio",
#                                  "7"="Perdido durante el seguimiento",
#                                  "8"="Madre: Aborto/ Aborto espontaneo, mortinato ,muerte del nino",
#                                  "555"="Otro"),
#       ultima_visita_madre=recode(
#         ultima_visita_madre, "0"="Elegibilidad", "1"="BL","2"="P1","3"="P2","4"="Birth", "5"="B1",
#                               "6"="B2", "7"="B3","8"="B4"
#       )
#     )
# ) %>% left_join(
#   gt_emory_data_arm2 %>% filter(!is.na(e3_date_o)) %>% transmute(id, fecha_salida_adulta=e3_date_exit_o, 
#                                                                motivo_salida_adulta=e3_reason_o, 
#                                                                ultima_visita_adulta=e3_last_visit_o) %>% 
#     mutate(
#       motivo_salida_adulta=recode(motivo_salida_adulta,"1"="Finalizacion estudio",
#                                  "2"="No elegible",
#                                  "3"="Retiro voluntario",
#                                  "4"="Retirada por el equipo",
#                                  "5"="Se mudo del area de estudio",
#                                  "6"="Fallecio",
#                                  "7"="Perdido durante el seguimiento",
#                                                                   "555"="Otro"),
#       ultima_visita_adulta=recode(
#         ultima_visita_adulta, "0"="Elegibilidad", "1"="BL","2"="P1","3"="P2","4"="Birth","5"="B1",
#         "6"="B2", "7"="B3","8"="B4"
#       )
#     )
# ) %>% left_join(
#   gt_emory_data_arm2 %>% filter(!is.na(e3_date_c)) %>% transmute(id, fecha_salida_nino=e3_date_exit_c, 
#                                                                  motivo_salida_nino=e3_reason_c, 
#                                                                  ultima_visita_nino=e3_last_visit_c) %>% 
#     mutate(
#       motivo_salida_nino=recode(motivo_salida_nino,"1"="Finalizacion estudio",
#                                   "2"="No elegible",
#                                   "3"="Retiro voluntario",
#                                   "4"="Retirada por el equipo",
#                                   "5"="Se mudo del area de estudio",
#                                   "6"="Fallecio",
#                                   "7"="Perdido durante el seguimiento",
#                                   "555"="Otro"),
#       ultima_visita_nino=recode(
#         ultima_visita_nino, "0"="Elegibilidad", "1"="BL","2"="P1","3"="P2","4"="Birth", "5"="B1",
#         "6"="B2", "7"="B3","8"="B4"
#       )
#     )
# ) %>% mutate(
#   s6_arm=recode(s6_arm,"1"="Intervencion", "0"="Control")
# ) 

##SACAR LISTADO DE CANDIDATOS HAPIN 24m
#Niños
candidatos_ninos<-gt_emory_data_arm2 %>% filter(!is.na(c30_dob)) %>% select(id, c30_dob) %>% mutate(
  ventana=as.Date(c30_dob) + lubridate::days(330),
  un_anio=as.Date(c30_dob) + lubridate::days(365)
) %>% left_join(
  gt_emory_data_arm2 %>% filter(!is.na(e3_date_c)) %>% select(id, e3_date_exit_c, e3_reason_c) 
  
) %>% anti_join(
  gt_emory_data_arm2 %>% filter(!is.na(e3_date)) %>% select(id, e3_reason) %>% filter(
    e3_reason=="8"
  )
) %>%  
   mutate(
   completo_b4=case_when(
    e3_reason_c=="1" ~ "Si",
    TRUE ~ NA_character_
   )
 ) %>% 
 select(id, fecha_nacimiento=c30_dob, completo_b4) %>% mutate(
  `12_meses`= as.Date(fecha_nacimiento) + lubridate::days(round(30.25*12)),
  `24_meses`= as.Date(fecha_nacimiento) + lubridate::days(round(30.25*24)),
  `36_meses`= as.Date(fecha_nacimiento) + lubridate::days(round(30.25*36)),
  `48_meses`= as.Date(fecha_nacimiento) + lubridate::days(round(30.25*48)),
  `60_meses`= as.Date(fecha_nacimiento) + lubridate::days(round(30.25*60))
)

#Adultas
candidatos_adultas<-gt_emory_data_arm2 %>% filter(!is.na(s6_arm)) %>% select(id) %>% mutate(
  type=if_else(
    grepl("^35",id),
    "owa",
    "pwg" )
) %>% left_join(
  gt_emory_data_arm2 %>% filter(!is.na(e3_date_o)) %>% select(id, e3_reason_o) %>%  
   mutate(
   completo_b4=case_when(
    e3_reason_o=="1" ~ "Si",
    TRUE ~ NA_character_
   )
 )
) %>% filter(type=="owa") 
  

#consentimientos
#Niños
consentimientos_madre<-gt_hapin_II_data %>% filter(!is.na(s4_date)) %>% filter(
    redcap_event_name=="24_month_arm_1"
  ) %>% select(id, s4_date, s4_consent, s4_consent_c, s4_owa, s4_ocon_date) %>% mutate(
  type=if_else(
    grepl("^35",id), "owa","pwg"
  )
) %>% filter(s4_consent=="1") %>%  left_join(
  candidatos_ninos %>% select(id, completo_b4)
) %>% filter(completo_b4=="Si")

#Adultas
consentimientos_owa<-gt_hapin_II_data %>% filter(!is.na(s4_date)) %>% filter(
    redcap_event_name=="24_month_arm_1"
  ) %>% select(id, s4_date, s4_consent, s4_consent_c, s4_owa, s4_ocon_date) %>%  mutate(
  type=if_else(grepl("^35",id), "owa","pwg")
) %>% filter(!is.na(s4_ocon_date)) %>% left_join(
  candidatos_adultas %>% select(id, completo_b4)
) %>% filter(!is.na(completo_b4))


#RECHAZOS
#NIÑOS
rechazos_33<-gt_hapin_II_data %>% filter(!is.na(s4_date)) %>% filter(
    redcap_event_name=="24_month_arm_1"
  ) %>% select(id, s4_date, s4_consent, s4_consent_c, s4_owa, s4_ocon_date) %>%  mutate(
  type=if_else(grepl("^35",id), "owa","pwg")
) %>% filter(type=="pwg") %>% left_join(
  candidatos_ninos %>% select(id, completo_b4)
) %>%  filter(s4_consent=="0" & !is.na(completo_b4))

rechazos_35<-gt_hapin_II_data %>% filter(!is.na(s4_date)) %>% filter(
    redcap_event_name=="24_month_arm_1"
  ) %>% select(id, s4_date, s4_consent, s4_consent_c, s4_owa, s4_ocon_date) %>%  mutate(
  type=if_else(grepl("^35",id), "owa","pwg")
) %>% filter(type=="owa") %>% left_join(
  candidatos_ninos %>% select(id, completo_b4)
) %>%  filter(s4_consent=="0" & !is.na(completo_b4))

#Rechazo Adultas completaron b4

rechazos_adultas_completo_b4 <-  gt_hapin_II_data %>% filter(!is.na(s4_date)) %>% filter(
    redcap_event_name=="24_month_arm_1"
  ) %>% select(id, s4_date, s4_consent, s4_consent_c, s4_owa, s4_ocon_date) %>%  mutate(
  type=if_else(grepl("^35",id), "owa","pwg")
) %>% filter(type=="owa") %>% left_join(
  candidatos_adultas %>% select(id, completo_b4)
) %>% filter(!is.na(completo_b4)) %>% filter(is.na(s4_ocon_date))

#consentimientos y rechazos de los que no completaron B4
  #Niños denominador 6
  #consentidos 33
ninos_consentidos_33_nocompleto_b4<-candidatos_ninos %>% filter(is.na(completo_b4)) %>% select(id, completo_b4) %>% left_join(
   gt_hapin_II_data %>% filter(!is.na(s4_date)) %>% filter(
    redcap_event_name=="24_month_arm_1"
  ) %>% select(id, s4_date, s4_consent, s4_consent_c, s4_owa, s4_ocon_date) %>%  mutate(
  type=if_else(grepl("^35",id), "owa","pwg")
)
) %>% filter(type=="pwg") %>% filter(s4_consent=="1")
  
#consentidos 35
ninos_consentidos_35_nocompleto_b4<-candidatos_ninos %>% filter(is.na(completo_b4)) %>% select(id, completo_b4) %>% left_join(
   gt_hapin_II_data %>% filter(!is.na(s4_date)) %>% filter(
    redcap_event_name=="24_month_arm_1"
  ) %>% select(id, s4_date, s4_consent, s4_consent_c, s4_owa, s4_ocon_date) %>%  mutate(
  type=if_else(grepl("^35",id), "owa","pwg")
)
) %>% filter(type=="owa") %>% filter(s4_consent=="1")
#Adultas consentidas que no completaron b4 denominador 26
adultas_consentidos_no_b4<- candidatos_adultas %>% select(id, completo_b4) %>% filter(is.na(completo_b4)) %>% 
  left_join(
    gt_hapin_II_data %>% filter(!is.na(s4_date)) %>% filter(
    redcap_event_name=="24_month_arm_1"
  ) %>% select(id, s4_date, s4_consent, s4_consent_c, s4_owa, s4_ocon_date) %>%  mutate(
  type=if_else(grepl("^35",id), "owa","pwg")
) 
) %>% filter(!is.na(s4_ocon_date))

#Rechazos no completaron B4 denominador 6
#Niños
rechazos_ninos_no_b4<-candidatos_ninos %>% select(id, completo_b4) %>% filter(is.na(completo_b4)) %>% select(id, completo_b4) %>% left_join(
   gt_hapin_II_data %>% filter(!is.na(s4_date)) %>% filter(
    redcap_event_name=="24_month_arm_1"
  ) %>% select(id, s4_date, s4_consent, s4_consent_c, s4_owa, s4_ocon_date) %>%  mutate(
  type=if_else(grepl("^35",id), "owa","pwg")
)
) %>% filter(type=="pwg") %>% filter(s4_consent=="0") 

#Niños
rechazos_ninos_no_b4_33<-candidatos_ninos %>% select(id, completo_b4) %>% filter(is.na(completo_b4)) %>% select(id, completo_b4) %>% left_join(
   gt_hapin_II_data %>% filter(!is.na(s4_date)) %>% filter(
    redcap_event_name=="24_month_arm_1"
  ) %>% select(id, s4_date, s4_consent, s4_consent_c, s4_owa, s4_ocon_date) %>%  mutate(
  type=if_else(grepl("^35",id), "owa","pwg")
)
) %>% filter(type=="pwg") %>% filter(s4_consent=="0") 

rechazos_ninos_no_b4_35<-candidatos_ninos %>% select(id, completo_b4) %>% filter(is.na(completo_b4)) %>% select(id, completo_b4) %>% left_join(
   gt_hapin_II_data %>% filter(!is.na(s4_date)) %>% filter(
    redcap_event_name=="24_month_arm_1"
  ) %>% select(id, s4_date, s4_consent, s4_consent_c, s4_owa, s4_ocon_date) %>%  mutate(
  type=if_else(grepl("^35",id), "owa","pwg")
)
) %>% filter(type=="owa") %>% filter(s4_consent=="0") 

#Adultas no b4 denominador 26, 2 no se visitaron
rechazos_adultas_no_b4<-candidatos_adultas %>% filter(is.na(completo_b4)) %>% select(id, completo_b4) %>% 
  left_join(
    gt_hapin_II_data %>% filter(!is.na(s4_date)) %>% filter(
    redcap_event_name=="24_month_arm_1"
  ) %>% select(id, s4_date, s4_consent, s4_consent_c, s4_owa, s4_ocon_date) %>%  mutate(
  type=if_else(grepl("^35",id), "owa","pwg")
) 
) %>% filter(!is.na(s4_date)) %>% filter(is.na(s4_ocon_date))

#No completaron B4 y no se visitaron
#Niños
novisitamos_ninos_no_b4<-candidatos_ninos %>% filter(is.na(completo_b4)) %>% select(id, completo_b4) %>%  left_join(
    gt_hapin_II_data %>% filter(!is.na(s4_date)) %>% filter(
    redcap_event_name=="24_month_arm_1"
  ) %>% select(id, s4_date, s4_consent, s4_consent_c, s4_owa, s4_ocon_date)
) %>% filter(is.na(s4_date))

#adultas
novisitamos_adultas_no_b4<-candidatos_adultas %>% filter(is.na(completo_b4)) %>% select(id, completo_b4) %>% left_join(
  gt_hapin_II_data %>% filter(!is.na(s4_date)) %>% filter(
    redcap_event_name=="24_month_arm_1"
  ) %>% select(id, s4_date, s4_consent, s4_consent_c, s4_owa, s4_ocon_date) %>%  mutate(
  type=if_else(grepl("^35",id), "owa","pwg")
) 
) %>% filter(is.na(s4_date))


#consentimientos sangre seca
#conteso de sangre en mujer madre en b4
dt_sangre_seca<- gt_emory_data_arm2 %>% filter(!is.na(b10_date)) %>% filter(visit=="b4") %>% select(
  id,
  b10_date,
  b10_by,
  b10_tm_spots
) %>% arrange(desc(b10_date)) %>% filter(b10_tm_spots=="1") %>% left_join(
  gt_hapin_II_data %>% filter(
    redcap_event_name=="24_month_arm_1"
  ) %>% filter(!is.na(s4_date)) %>% select(id, s4_date)
  ) %>% filter(!is.na(s4_date))

dt_sangre_seca<-dt_sangre_seca %>% mutate(
  type=if_else(grepl("^35",id),"owa","pwg")
)

consentimientos_sangre_seca<-dt_sangre_seca %>% left_join(
  gt_hapin_II_data %>% filter(
    redcap_event_name=="24_month_arm_1"
  ) %>% filter(!is.na(s4_date)) %>% select(id,s4_date, s4_consent, s4_consent_c, s4_owa)
)


#tabla adultas consentidos hapin 24m


#consentimientos_sangre_seca %>% group_by(type) %>% count()

#GENERAR TABLA CON SEMANAL ACUMULADO DE CONSENTIMIENTOS
#make table CONSENTIMIENTOS HAPIN II
actividad_consentimientos<-c("Hogares consentidos HAPIN II",
                             "--Hogares 33", "--Hogares 35",
                             "Hogares que rechazaron HAPIN II",
                       "--Rechazos Hogares 33",
                       "--Rechazos Hogares 35"
                       #"Hogares consentidos Sangre seca en B4"
                        )
reporte_consentimientos<-data.frame(actividad_consentimientos)
reporte_consentimientos %>% mutate(
  semana = case_when(
    actividad_consentimientos=="Hogares consentidos HAPIN II" ~ consentimientos_madre %>% filter(s4_date>=fecha1 & s4_date<=fecha2)   %>%  count() %>% .$n,
     actividad_consentimientos=="--Hogares 33" ~ consentimientos_madre %>% filter(s4_date>=fecha1 & s4_date<=fecha2)  %>%  filter(type=="pwg") %>% count() %>%  .$n,

    actividad_consentimientos=="--Hogares 35" ~ consentimientos_madre %>% filter(s4_date>=fecha1 & s4_date<=fecha2)  %>%  filter(type=="owa") %>% count() %>%  .$n,

     actividad_consentimientos=="Hogares que rechazaron HAPIN II" ~  rechazos_33 %>% filter(s4_date>=fecha1 & s4_date<=fecha2) %>%  count() %>% .$n + rechazos_35 %>% filter(s4_date>=fecha1 & s4_date<=fecha2) %>%  count() %>% .$n ,
    actividad_consentimientos=="--Rechazos Hogares 33" ~ rechazos_33 %>% filter(s4_date>=fecha1 & s4_date<=fecha2) %>%  count() %>% .$n,
     actividad_consentimientos=="--Rechazos Hogares 35" ~ rechazos_35 %>% filter(s4_date>=fecha1 & s4_date<=fecha2) %>%  count() %>% .$n,

     actividad_consentimientos=="Hogares consentidos Sangre seca en B4" ~ consentimientos_sangre_seca %>% filter(s4_date>=fecha1 & s4_date<=fecha2) %>% filter(s4_consent=="1") %>%  count() %>% .$n,

    TRUE ~ NA_integer_
  )
) %>%mutate(
  acumulado = case_when(

     actividad_consentimientos=="Hogares consentidos HAPIN II" ~ consentimientos_madre %>%  count() %>% .$n,
     actividad_consentimientos=="--Hogares 33" ~ consentimientos_madre %>%  filter(type=="pwg") %>% count() %>%  .$n,
    actividad_consentimientos=="--Hogares 35" ~ consentimientos_madre %>%  filter(type=="owa") %>% count() %>%  .$n,
    actividad_consentimientos=="Hogares que rechazaron HAPIN II" ~  rechazos_33 %>%  count() %>% .$n + rechazos_35 %>%  count() %>% .$n ,
    actividad_consentimientos=="--Rechazos Hogares 33" ~ rechazos_33 %>%  count() %>% .$n,
     actividad_consentimientos=="--Rechazos Hogares 35" ~ rechazos_35 %>%  count() %>% .$n,

     actividad_consentimientos=="Hogares consentidos Sangre seca en B4" ~ consentimientos_sangre_seca %>% filter(s4_consent=="1") %>%  count() %>% .$n,

    TRUE ~ NA_integer_
  )
) %>% select("Actividad"=actividad_consentimientos, "Quincenal     " = semana, "Acumulado     "=acumulado) %>%

   mutate(Actividad=cell_spec(Actividad,"html", color = "blue",align = "c", bold = T)) %>%
  #                                    `En la quincena`= select(., contains("Quincenal")) %>% rowSums(., na.rm = TRUE),
  #                                            `En la quincena`= cell_spec(`En la quincena`, "html", color = "blue", bold=T)
  #                                            ) %>%
  kable(caption = paste(""), escape = F) %>%
  kable_styling("hover", full_width = F) %>%
  column_spec(2, width = "5cm", color = "blue", bold = T) %>%
  add_header_above(c(" ", "REPORTE CONSENTIMIENTOS NIÑOS B5 HAPIN II (Denominador 744 niños finalizaron hapin1)"=2))

#TABLA CONSENTIMIENTOS ADULTAS 24m
# consentimientos_adultas<-gt_emory_data_arm2 %>% filter(!is.na(s6_arm)) %>% select(id) %>% mutate(
#     type=if_else(grepl("^35",id),"owa","pwg")
# ) %>% filter(type=="owa") %>% left_join(
#   candidatos %>% transmute(id, candidato_24m="si")
# ) %>% left_join(
#   gt_hapin_II_data %>%filter(redcap_event_name=="24_month_arm_1") %>%   filter(!is.na(s4_date)) %>% select(id, s4_date, s4_consent, s4_consent_c, s4_owa, s4_ocon_date)
# )

actividad_consentimientos_owa<-c("Adultas consentidas HAPIN II",
                                 "Adultas que rechazaron HAPIN II"
                                #"Hogares consentidos Sangre seca en B4"
                        )
actividad_consentimientos_owa<-data.frame(actividad_consentimientos_owa)
actividad_consentimientos_owa %>% mutate(
  semana = case_when(
    actividad_consentimientos_owa=="Adultas consentidas HAPIN II" ~ consentimientos_owa %>% filter(s4_date>=fecha1 & s4_date<=fecha2)   %>%  count() %>% .$n,
    actividad_consentimientos_owa=="Adultas que rechazaron HAPIN II" ~ rechazos_adultas_completo_b4 %>% filter(s4_date>=fecha1 & s4_date<=fecha2) %>%   count() %>% .$n,
  )
) %>% mutate(
  acumulado = case_when(
     actividad_consentimientos_owa=="Adultas consentidas HAPIN II" ~ consentimientos_owa %>%  count() %>% .$n,
     actividad_consentimientos_owa=="Adultas que rechazaron HAPIN II" ~ rechazos_adultas_completo_b4  %>%   count() %>% .$n,
  )
) %>% select("Actividad"=actividad_consentimientos_owa, "Quincenal     " = semana, "Acumulado     "=acumulado) %>%

   mutate(Actividad=cell_spec(Actividad,"html", color = "blue",align = "c", bold = T)) %>%
  kable(caption = paste(""), escape = F) %>%
  kable_styling("hover", full_width = F) %>%
  column_spec(2, width = "5cm", color = "blue", bold = T) %>%
  add_header_above(c(" ", "REPORTE CONSENTIMIENTOS ADULTAS B5 HAPIN II, (Denominador 116 Adultas que completaron B4)"=2))

##tabla adultas que no terminaron b4
actividad_consentimientos_owa_nob4<-c("Adultas consentidas HAPIN II",
                                 "Adultas que rechazaron HAPIN II",
                                 "Adultas que No se visitaron HAPIN II"
                                #"Hogares consentidos Sangre seca en B4"
                        )
actividad_consentimientos_owa_nob4<-data.frame(actividad_consentimientos_owa_nob4)
actividad_consentimientos_owa_nob4 %>% mutate(
  semana = case_when(
    actividad_consentimientos_owa_nob4=="Adultas consentidas HAPIN II" ~ "NA",
    actividad_consentimientos_owa_nob4=="Adultas que rechazaron HAPIN II" ~ "NA",
    actividad_consentimientos_owa_nob4=="Adultas que No se visitaron HAPIN II" ~ "NA",
  )
) %>% mutate(
  acumulado = case_when(
     actividad_consentimientos_owa_nob4=="Adultas consentidas HAPIN II" ~ adultas_consentidos_no_b4 %>%  count() %>% .$n,
     actividad_consentimientos_owa_nob4=="Adultas que rechazaron HAPIN II" ~ rechazos_adultas_no_b4  %>%   count() %>% .$n,
     actividad_consentimientos_owa_nob4=="Adultas que No se visitaron HAPIN II" ~ novisitamos_adultas_no_b4  %>%   count() %>% .$n,
  )
) %>% select("Actividad"=actividad_consentimientos_owa_nob4, "Quincenal     " = semana, "Acumulado     "=acumulado) %>%

   mutate(Actividad=cell_spec(Actividad,"html", color = "blue",align = "c", bold = T)) %>%
  kable(caption = paste(""), escape = F) %>%
  kable_styling("hover", full_width = F) %>%
  column_spec(2, width = "5cm", color = "blue", bold = T) %>%
  add_header_above(c(" ", "REPORTE CONSENTIMIENTOS ADULTAS B5 HAPIN II, (Denominador 26 Adultas que No completaron B4)"=2))


```


## REPORTE AVANCES: "B5 CLINICA"
### Se inició esta actividad el 16 de marzo del 2021

```{r B5_CLINICA, echo=FALSE}
#m11 en B5
m11_acumulado_b5<-gt_hapin_II_data %>% filter(
    redcap_event_name=="24_month_arm_1"
  ) %>% filter(!is.na(m11_date)) %>% transmute(id, m11_date, evento="b5")
#group_by(evento) %>% summarize(acumulado=n()) %>% spread(key=evento, value = acumulado)
#a23 en B5
a23_acumulado_b5<-gt_hapin_II_data %>% filter(
    redcap_event_name=="24_month_arm_1"
  )  %>% filter(!is.na(a23_date)) %>% transmute(id, a23_date, evento="b5")
#group_by(evento) %>% summarize(acumulado=n()) %>% spread(key=evento, value = acumulado)
#c31 en B5
c31_acumulado_b5<-gt_hapin_II_data %>% filter(
    redcap_event_name=="24_month_arm_1"
  ) %>% filter(!is.na(c31_date)) %>% transmute(id, c31_date, evento="b5")
#c33 en B5
c33_acumulado_b5<-gt_hapin_II_data %>% filter(
    redcap_event_name=="24_month_arm_1"
  )  %>% filter(!is.na(c33_date)) %>% transmute(id, c33_date, evento="b5")
#c35 en B5
c35_acumulado_b5<-gt_hapin_II_data %>% filter(
    redcap_event_name=="24_month_arm_1"
  ) %>% filter(!is.na(c35_date)) %>% transmute(id, c35_date, evento="b5")
#a24a en B5
a24a_acumulado_b5<-gt_hapin_II_data %>% filter(
    redcap_event_name=="24_month_arm_1"
  ) %>% filter(!is.na(a24a_date)) %>% transmute(id, a24a_date, evento="b5")
#a26 en B5
a26a_acumulado_b5<-gt_hapin_II_data %>% filter(
    redcap_event_name=="24_month_arm_1"
  ) %>% filter(!is.na(a26_date)) %>% transmute(id, a26_date, evento="b5")

crf<-c("M11", "C31", "C33","C35", "A23", "A24a","A26a")
reporte_b5_clinica<-data.frame(crf)
reporte_b5_clinica %>% mutate(
  quincenal=case_when(
    crf=="M11" ~ m11_acumulado_b5 %>% filter(m11_date>=fecha1 & m11_date<=fecha2) %>% count() %>% .$n,
    crf=="C31" ~ c31_acumulado_b5 %>% filter(c31_date>=fecha1 & c31_date<=fecha2) %>% count() %>% .$n,
    crf=="C33" ~ c33_acumulado_b5 %>% filter(c33_date>=fecha1 & c33_date<=fecha2) %>% count() %>% .$n,
    crf=="C35" ~ c35_acumulado_b5 %>% filter(c35_date>=fecha1 & c35_date<=fecha2) %>% count() %>% .$n,
    crf=="A23" ~ a23_acumulado_b5 %>% filter(a23_date>=fecha1 & a23_date<=fecha2) %>% count() %>% .$n,
    crf=="A24a" ~ a24a_acumulado_b5 %>% filter(a24a_date>=fecha1 & a24a_date<=fecha2) %>% count() %>% .$n,
    crf=="A26a" ~ a26a_acumulado_b5 %>% filter(a26_date>=fecha1 & a26_date<=fecha2) %>% count() %>% .$n,
    TRUE ~ NA_integer_
  ) ,
  acumulado = case_when(
     crf=="M11" ~ m11_acumulado_b5 %>%  count() %>% .$n,
    crf=="C31" ~ c31_acumulado_b5 %>%  count() %>% .$n,
    crf=="C33" ~ c33_acumulado_b5 %>%  count() %>% .$n,
    crf=="C35" ~ c35_acumulado_b5 %>%  count() %>% .$n,
    crf=="A23" ~ a23_acumulado_b5 %>%  count() %>% .$n,
    crf=="A24a" ~ a24a_acumulado_b5 %>%  count() %>% .$n,
    crf=="A26a" ~ a26a_acumulado_b5 %>%  count() %>% .$n,
    TRUE ~ NA_integer_
  )

)%>%  mutate(crf=case_when(
                                     crf=="M11" ~ "M11 (estilos de vida embarazada)",
                                     crf=="C31" ~ "C31 (estado salud bebé)",
                                     crf=="C33" ~ "C33 (antropometria)",
                                     crf=="C35" ~ "C35 (Estres materno)",
                                     crf=="A23" ~ "A23 (historia médica adulta)",
                                     crf=="A24a" ~ "A24a (Ma Anthropometria)",
                                     crf=="A26a" ~ "A26a (CIMT)",
                                     TRUE ~ NA_character_
                                   )) %>%
  select("CRF"=crf, "Quincenal     " = quincenal, "Acumulado     "=acumulado) %>%

   mutate(CRF=cell_spec(CRF,"html", color = "blue",align = "c", bold = T)) %>%
  #                                    `En la quincena`= select(., contains("Quincenal")) %>% rowSums(., na.rm = TRUE),
  #                                            `En la quincena`= cell_spec(`En la quincena`, "html", color = "blue", bold=T)
  #                                            ) %>%
  kable(caption = paste(""), escape = F) %>%
  kable_styling("hover", full_width = F) %>%
  column_spec(2, width = "5cm", color = "blue", bold = T) %>%
  add_header_above(c("  ", "REPORTE AVANCES CLINICA B5"=2))

```


## REPORTE AVANCES: "B5 EXPOSICION"
### Se inició esta actividad el 16 de marzo del 2021
~~~
Hay 33 hogares que no se les hizo exposición por tener fecha de visita anterior al 15 de enero del 2021
~~~

```{r B5_EXPOSICION, echo=FALSE}
candidatos_24m<-consentimientos_madre 

#h41 en B5
h41_acumulado_b5<-candidatos_24m %>% select(id, s4_date, s4_consent) %>% left_join( gt_hapin_II_data %>% filter(
    redcap_event_name=="24_month_arm_1"
  ) %>% filter(!is.na(h41_date)) %>% transmute(id, h41_date, evento="b5")
) %>% filter(!is.na(h41_date)) 

#DBS en b5 b10_acumulado_b5
dbs<- candidatos_24m %>% select(id) %>% left_join( gt_hapin_II_data %>% filter(
    redcap_event_name=="24_month_arm_1"
  ) %>% filter(b10_tc_spots=="1") %>%  transmute(id, b10_date,b10_tc_spots, evento="b5")
) %>% filter(b10_tc_spots=="1")
# Orina en b5 b10_acumulado_b5
orina<- candidatos_24m %>% select(id) %>% left_join(gt_hapin_II_data %>% filter(
    redcap_event_name=="24_month_arm_1"
  )  %>% filter(b10_tc_urine=="1") %>%  transmute(id, b10_date,b10_tc_spots,b10_tc_urine, evento="b5")
) %>% filter(b10_tc_urine=="1") 

#medidas directas, indirectas y mixtas  h41_c_beacon_id1  h41_c_ecm_id
medida_mixta<-candidatos_24m %>% select(id) %>% left_join( gt_hapin_II_data %>% filter(
    redcap_event_name=="24_month_arm_1"
  ) %>% filter(!is.na(h41_c_beacon_id1) & h41_c_beacon_id1!="888" & !is.na(h41_c_ecm_id) & h41_c_ecm_id!="888") %>% transmute(id, h41_date, h41_c_beacon_id1,h41_c_ecm_id, evento="b5")
) %>% filter(!is.na(h41_date))

medida_indirecta<-candidatos_24m %>% select(id) %>% left_join( gt_hapin_II_data %>% filter(
    redcap_event_name=="24_month_arm_1" 
  ) %>% filter(!is.na(h41_c_beacon_id1) & h41_c_beacon_id1!="888" & (is.na(h41_c_ecm_id) | h41_c_ecm_id=="888")) %>% transmute(id, h41_date,h41_c_beacon_id1,h41_c_ecm_id, evento="b5")
) %>% filter(!is.na(h41_date))

medida_directa<- candidatos_24m %>% select(id) %>% left_join(  gt_hapin_II_data %>% filter(
    redcap_event_name=="24_month_arm_1"
  ) %>% filter(!is.na(h41_c_ecm_id) & h41_c_ecm_id!="888" & (is.na(h41_c_beacon_id1) | h41_c_beacon_id1=="888")) %>% transmute(id, h41_date,h41_c_beacon_id1,h41_c_ecm_id, evento="b5")
) %>% filter(!is.na(h41_date)) 
# %>% anti_join(
#   
#   candidatos_24m %>% select(id) %>% left_join(  gt_hapin_II_data %>% filter(
#     redcap_event_name=="24_month_arm_1"
#   ) %>% filter(!is.na(h41_c_ecm_id) & h41_c_ecm_id!="888" & (is.na(h41_c_beacon_id1) | h41_c_beacon_id1=="888")) %>% transmute(id, b10_date,h41_c_beacon_id1,h41_c_ecm_id, evento="b5")
# ) %>% filter(!is.na(b10_date))
#   
# )

# gt_hapin_II_data %>% filter(!is.na(h41_date)) %>% select(id, matches("^h41_")) %>% filter(id=="33237") %>% 
#   writexl::write_xlsx("output/33237.xlsx")
# 
# candidatos_24m %>% select(id) %>% left_join(
#   gt_hapin_II_data %>% filter(
#     redcap_event_name=="24_month_arm_1" )
#   ) %>% filter(!is.na(h41_c_ecm_id) & h41_c_ecm_id!="888")

#h57 en B5
h57_acumulado_b5<- candidatos_24m %>% left_join(
  bind_rows(
    rechazos_33,
    rechazos_35
  )
  
) %>% left_join( gt_hapin_II_data %>% filter(
    redcap_event_name=="24_month_arm_1"
  ) %>% filter(!is.na(h57_date)) %>% transmute(id, h57_date, evento="b5")
) %>% filter(!is.na(h57_date))

#b10 en b5
a24b_acumulado_b5<- gt_hapin_II_data %>% filter(
    redcap_event_name=="24_month_arm_1"
  ) %>% filter(!is.na(a24b_date)) %>% transmute(id, a24b_date, evento="b5")

crf<-c("H41","--DBS","--ORINA", "--MEDIDA DIRECTA","--MEDIDA INDIRECTA","--MEDIDA MIXTA", "A24b", "H57")
reporte_b5_exposicion<-data.frame(crf)
reporte_b5_exposicion %>% mutate(
  quincenal=case_when(

    crf=="H41" ~ h41_acumulado_b5 %>% filter(h41_date>=fecha1 & h41_date<=fecha2) %>% count() %>% .$n,
     crf=="--DBS" ~ dbs %>% filter(b10_date>=fecha1 & b10_date<=fecha2) %>% count() %>% .$n,
    crf=="--ORINA" ~ orina %>% filter(b10_date>=fecha1 & b10_date<=fecha2) %>% count() %>% .$n,
    crf=="--MEDIDA DIRECTA" ~ medida_directa %>% filter(h41_date>=fecha1 & h41_date<=fecha2) %>% count() %>% .$n,
    crf=="--MEDIDA INDIRECTA" ~ medida_indirecta %>% filter(h41_date>=fecha1 & h41_date<=fecha2) %>% count() %>% .$n,
    crf=="--MEDIDA MIXTA" ~ medida_mixta %>% filter(h41_date>=fecha1 & h41_date<=fecha2) %>% count() %>% .$n,
    crf=="A24b" ~ a24b_acumulado_b5 %>% filter(a24b_date>=fecha1 & a24b_date<=fecha2) %>% count() %>% .$n,
    crf=="H57" ~ h57_acumulado_b5 %>% filter(h57_date>=fecha1 & h57_date<=fecha2) %>% count() %>% .$n,
    TRUE ~ NA_integer_
  ),
  acumulado=case_when(
    crf=="H41" ~ h41_acumulado_b5  %>% count() %>% .$n,
    crf=="--DBS" ~ dbs %>%  count() %>% .$n,
    crf=="--ORINA" ~ orina %>%  count() %>% .$n,
    crf=="--MEDIDA DIRECTA" ~ medida_directa %>%  count() %>% .$n,
    crf=="--MEDIDA INDIRECTA" ~ medida_indirecta %>%  count() %>% .$n,
    crf=="--MEDIDA MIXTA" ~ medida_mixta %>%  count() %>% .$n,
    crf=="A24b" ~ a24b_acumulado_b5  %>% count() %>% .$n,
    crf=="H57" ~ h57_acumulado_b5  %>% count() %>% .$n,
    TRUE ~ NA_integer_
  )
) %>% mutate(crf=case_when(

                                     crf=="H41" ~ "H41 (Equipo De Exposicion)",
                                     crf=="--DBS" ~ "--DBS",
                                     crf=="--ORINA" ~ "--ORINA",
                               crf=="--MEDIDA DIRECTA" ~ "--MEDIDA DIRECTA (ECM)",
                               crf=="--MEDIDA INDIRECTA" ~ "--MEDIDA INDIRECTA (Beacon)",
                               crf=="--MEDIDA MIXTA" ~ "--MEDIDA MIXTA (ECM y Beacon)",
                                     crf=="A24b" ~ "A24b (Ma Presion Arterial)",
                                     crf=="H57" ~ "H57 (Encuesta Inicial)",
                                     TRUE ~ NA_character_
                                   )) %>%
  select("CRF"=crf, "Quincenal     " = quincenal, "Acumulado     "=acumulado) %>%

   mutate(CRF=cell_spec(CRF,"html", color = "blue",align = "c", bold = T)) %>%
  #                                    `En la quincena`= select(., contains("Quincenal")) %>% rowSums(., na.rm = TRUE),
  #                                            `En la quincena`= cell_spec(`En la quincena`, "html", color = "blue", bold=T)
  #                                            ) %>%
  kable(caption = paste(""), escape = F) %>%
  kable_styling("hover", full_width = F) %>%
  column_spec(2, width = "5cm", color = "blue", bold = T) %>%
  add_header_above(c("  ", "REPORTE AVANCES EXPOSICION B5"=2))


#revisión crfs faltantes


```

## REPORTE AVANCES: "CONTEO DE ADULTAS BL HASTA B5"
### Reporte incluye datos de hapin 1 y hapin 1.5

```{r CONTEO_OWAS, echo=FALSE}
#datos para historia clinica
historia_clinica<-gt_emory_data_arm2  %>% filter(!is.na(a23_visit)) %>% select(id, a23_visit, visit) %>% group_by(visit, a23_visit) %>% count() %>% bind_rows(
gt_hapin_II_data %>% filter(
    redcap_event_name=="24_month_arm_1"
  ) %>% filter(!is.na(a23_meds)) %>% transmute(id, a23_visit="2", visit="b5") %>% group_by(visit,a23_visit) %>% count()
)
#datos para presion arterial
presion_arterial<-gt_emory_data_arm2 %>% filter(!is.na(a24_sbp1)) %>% select(id, a24_sbp1, visit) %>% group_by(visit) %>% count() %>% bind_rows(
gt_hapin_II_data %>% filter(
    redcap_event_name=="24_month_arm_1"
  ) %>% filter(!is.na(a24_sbp1)) %>% transmute(id, a24_sbp1, visit="b5") %>% group_by(visit) %>% count()
)

#sangre seca b10_to_spots
sangre_seca<-gt_emory_data_arm2 %>% filter(!is.na(b10_to_spots) | !is.na(b10_to_spots_2)) %>% filter(
  b10_to_spots=="1" | b10_to_spots_2=="1"
) %>%  select(id, visit) %>% group_by(visit) %>% count() %>% bind_rows(
gt_hapin_II_data %>% filter(
    redcap_event_name=="24_month_arm_1"
  ) %>% filter(!is.na(b10_to_spots)) %>% filter(
  b10_to_spots=="1"
) %>%  transmute(id, visit="b5") %>% group_by(visit) %>% count()
)

#cimt
cimt<-gt_emory_data_arm2 %>% filter(!is.na(a26_image)) %>% select(id, visit) %>%
 group_by(visit) %>% count() %>% bind_rows(
gt_hapin_II_data %>% filter(
    redcap_event_name=="24_month_arm_1"
  ) %>% filter(!is.na(a26_image)) %>% transmute(id, visit="b5") %>% group_by(visit) %>% count()
)

# gt_emory_data_arm2 %>% filter(!is.na(e3_date_exit_o)) %>% arrange(e3_last_visit_o) %>% filter(as.numeric(e3_last_visit_o)<8) %>% select(id) %>% left_join(
#   gt_hapin_II_data %>% filter(!is.na(a23_meds)) %>% select(id, a23_meds)
# ) %>% filter(!is.na(a23_meds))

tipos_salida<-gt_emory_data_arm2 %>% filter(!is.na(e3_date_exit_o)) %>% arrange(e3_last_visit_o) %>% transmute(id, visit=recode(e3_last_visit_o, "0"="  elegibilidad", "1"=" baseline",
                                                                                     "2"=" p1", "3"=" p2", "5"="b1", "6"="b2", "7"="b3", "8"="b4"
)                                                                                  ) %>% group_by(visit) %>% count()

#armar tabla para reportar datos de adultas
Visita<-c("Elegibilidad", "Baseline", "P1", "P2","B1","B2","B3","B4","B5")
reporte_adultas<-data.frame(Visita)
reporte_adultas %>% left_join(
  historia_clinica %>% ungroup %>% transmute(Visita=recode(visit,
   "baseline"="Baseline" , "p1"="P1","p2"="P2","b1"="B1","b2"="B2",
   "b3"="B3","b4"="B4","b5"="B5"
  ),
                                 `Historia clinica a23 (a23_vit)`=n) %>% select(Visita,`Historia clinica a23 (a23_vit)`)
) %>% left_join(
  presion_arterial %>% ungroup %>% transmute(Visita=recode(visit,
   "baseline"="Baseline" , "p1"="P1","p2"="P2","b1"="B1","b2"="B2",
   "b3"="B3","b4"="B4","b5"="B5"
  ), `Presion arterial a24b (a24_sbp1)`=n
) %>% select(Visita,`Presion arterial a24b (a24_sbp1)`)
) %>% left_join(
  sangre_seca %>% ungroup %>% transmute(Visita=recode(visit,
   "baseline"="Baseline" , "p1"="P1","p2"="P2","b1"="B1","b2"="B2",
   "b3"="B3","b4"="B4","b5"="B5"
  ), `Sangre seca b10 ó b10oaw (b10_to_spots)`=n
) %>% select(Visita,`Sangre seca b10 ó b10oaw (b10_to_spots)`)
) %>% left_join(
  cimt %>% ungroup %>% transmute(Visita=recode(visit,
   "baseline"="Baseline" , "p1"="P1","p2"="P2","b1"="B1","b2"="B2",
   "b3"="B3","b4"="B4","b5"="B5"
  ), `Cimt (a26_image)`=n
) %>% select(Visita,`Cimt (a26_image)`)
) %>% left_join(
  tipos_salida %>%  ungroup %>% transmute(Visita=recode(visit,"  elegibilidad"="Elegibilidad",
   " baseline"="Baseline" , " p1"="P1"," p2"="P2","b1"="B1","b2"="B2",
   "b3"="B3","b4"="B4","b5"="B5"
  ), `Salidas  ultima visita E3(e3_last_visit_o)`=n
) %>% select(Visita,`Salidas  ultima visita E3(e3_last_visit_o)`)
) %>% mutate(Visita=cell_spec(Visita,"html", color = "blue",align = "c", bold = T)) %>%  kable(caption = paste("  "), escape = F) %>%  kable_styling("hover", full_width = F) %>%
  column_spec(1, width = "5cm", color = "blue", bold = T) %>%
  add_header_above(c("  ", "CONTEO DE DATOS DE OWAS"=5))

```


## CONTEO CONSENTIMIENTOS: "HAPIN-II  B6"
### Se inició esta actividad el 21 de marzo del 2022


```{r consentimientos_hapinII_b6, echo=FALSE}
# consentimientos_hapinII<-gt_hapin_II_data %>% group_by(id,s4_consent, s4_consent_c, s4_owa ) %>% count()

#esperados en 36 meses a la fecha del reporte
candidatos_36m<-gt_emory_data_arm2 %>% filter(!is.na(c30_dob)) %>% select(id, c30_dob) %>% mutate(
  ventana=as.Date(c30_dob) + lubridate::days(330),
  un_anio=as.Date(c30_dob) + lubridate::days(365)
) %>% left_join(
  gt_emory_data_arm2 %>% filter(!is.na(e3_date_c)) %>% select(id, e3_date_exit_c, e3_reason_c)
) %>% left_join(
  gt_emory_data_arm2 %>% filter(!is.na(e3_date_exit)) %>% select(id, e3_date_exit, e3_reason)
) %>% mutate(
  descartar=case_when(
    e3_reason=="8"  ~  "Si",
    TRUE ~ "No"
  )
) %>% filter(descartar=="No") %>% select(id, fecha_nacimiento=c30_dob) %>% mutate(
  `12_meses`= as.Date(fecha_nacimiento) + lubridate::days(round(30.25*12)),
  `24_meses`= as.Date(fecha_nacimiento) + lubridate::days(round(30.25*24)),
  `36_meses`= as.Date(fecha_nacimiento) + lubridate::days(round(30.25*36)),
  `48_meses`= as.Date(fecha_nacimiento) + lubridate::days(round(30.25*48)),
  `60_meses`= as.Date(fecha_nacimiento) + lubridate::days(round(30.25*60))
) %>% select(id, fecha_36m=`36_meses`)

candidatos_36m<-candidatos_36m %>% filter(as.Date(fecha_36m)<=fecha2)

#conteo consentimientos hapin II 36 meses 
#marcar los consentidos y rechazadas
 consentimientos_36m<-   gt_hapin_II_data %>% filter(redcap_event_name=="year_3_q1_36m_arm_1") %>% select(
      s4_date, s4_consent_c
    ) %>% mutate(
      consentidos=if_else(s4_consent_c=="1", "1", NA_character_),
      rechazado=if_else(s4_consent_c=="0","1", NA_character_)
    )
    
    #armar la tabla de consentimientos 36m
actividad_consentimientos<-c( "Visitas 36m esperadas a la fecha",
                              "Niños consentidos HAPIN II 36m",
                              "Niños que rechazaron HAPIN II 36m",
                              "Total S4 realizados HAPIN II 36m"
                        ) 

consentimientos_36m_15nal<-consentimientos_36m %>% filter(s4_date>=fecha1 & s4_date<=fecha2)

reporte_consentimientos_36m<-data.frame(Actividad=actividad_consentimientos) 
reporte_consentimientos_36m %>% mutate(
  Quincenal = case_when(
    Actividad =="Visitas 36m esperadas a la fecha" ~  candidatos_36m %>% filter(
      as.Date(fecha_36m)>=fecha1 & as.Date(fecha_36m)<=fecha2 
    ) %>%  count() %>% .$n,
    Actividad =="Niños consentidos HAPIN II 36m" ~  consentimientos_36m_15nal %>% filter(consentidos=="1") %>%  count() %>% .$n,
    Actividad=="Niños que rechazaron HAPIN II 36m" ~ consentimientos_36m_15nal %>% filter(rechazado == "1") %>% 
      count() %>% .$n,
    Actividad=="Total S4 realizados HAPIN II 36m" ~ consentimientos_36m_15nal %>% filter(!is.na(s4_date)) %>% count() %>% .$n,
    TRUE ~ NA_integer_
    
  ),
  Acumulado= case_when(
    Actividad =="Visitas 36m esperadas a la fecha" ~  candidatos_36m %>% count() %>% .$n,
     Actividad =="Niños consentidos HAPIN II 36m" ~  consentimientos_36m %>% filter(consentidos=="1") %>%  count() %>% .$n,
    Actividad=="Niños que rechazaron HAPIN II 36m" ~ consentimientos_36m %>% filter(rechazado == "1") %>% 
      count() %>% .$n,
    Actividad=="Total S4 realizados HAPIN II 36m" ~ consentimientos_36m %>% filter(!is.na(s4_date)) %>% count() %>% .$n,
    TRUE ~ NA_integer_
  )
) %>%   mutate(Actividad=cell_spec(Actividad,"html", color = "blue",align = "c", bold = T)) %>%
 kable(caption = paste(""), escape = F) %>%
  kable_styling("hover", full_width = F) %>%
  column_spec(2, width = "5cm", color = "blue", bold = T) %>%
  add_header_above(c(" ", "REPORTE CONSENTIMIENTOS HAPIN II 36m"=2))

var_candidatos<-candidatos_36m %>% count() %>% .$n
var_realizados <-consentimientos_36m %>% filter(!is.na(s4_date)) %>% count() %>% .$n

```
~~~~
Resumen:
Reclutamientos esperados  a la fecha: "`r candidatos_36m %>% count() %>% .$n `" (Segun cumple años)
Reclutamientos realizados a la fecha: "`r consentimientos_36m %>% filter(!is.na(s4_date)) %>% count() %>% .$n `"
Proporción de realizadas sobre esperadas: `r percent(var_realizados / var_candidatos)`

~~~~


## REPORTE AVANCES: "B6 CLINICA"
### Se inició esta actividad el 22 de febrero del 2022

```{r B6_CLINICA, echo=FALSE}
#m10 en B6
m10_acumulado_b6<-gt_hapin_II_data %>% filter(
  redcap_event_name=="year_3_q1_36m_arm_1"
) %>% filter(!is.na(m10_date)) %>% filter(id!='99999') %>% transmute(id, m10_date, evento="b6")
#m11 en B6
m11_acumulado_b6<-gt_hapin_II_data %>% filter(
    redcap_event_name=="year_3_q1_36m_arm_1"
  ) %>% filter(!is.na(m11_date)) %>% filter(id!='99999') %>% transmute(id, m11_date, evento="b6")
#group_by(evento) %>% summarize(acumulado=n()) %>% spread(key=evento, value = acumulado)
#m19 en B6
m19_acumulado_b6<-gt_hapin_II_data %>% filter(
  redcap_event_name=="year_3_q1_36m_arm_1"
) %>% filter(!is.na(m19_date)) %>% filter(id!='99999') %>% transmute(id, m19_date, evento="b6")

#c31 en B6
c31_acumulado_b6<-gt_hapin_II_data %>% filter(
    redcap_event_name=="year_3_q1_36m_arm_1"
  ) %>% filter(!is.na(c31_date_2)) %>% transmute(id, c31_date_2, evento="b6")

#c32 en B6
c32_acumulado_b6<-gt_hapin_II_data %>% filter(
    redcap_event_name=="year_3_q1_36m_arm_1"
  ) %>% filter(!is.na(c32_date_2)) %>% transmute(id, c32_date_2, evento="b6")


#c35 en B6
c35_acumulado_b6<-gt_hapin_II_data %>% filter(
    redcap_event_name=="year_3_q1_36m_arm_1"
  ) %>% filter(!is.na(c35_date_2)) %>% transmute(id, c35_date_2, evento="b6")

#c42 en B6
c42_acumulado_b6<-gt_hapin_II_data %>% filter(
    redcap_event_name=="year_3_q1_36m_arm_1"
  ) %>% filter(!is.na(c42_date)) %>% transmute(id, c42_date, evento="b6")


#H57 en B6
h57_acumulado_b6<- gt_hapin_II_data %>% filter(redcap_event_name=="year_3_q1_36m_arm_1") %>%  transmute(id, h57_date_2,evento="b6") %>% filter(
  !is.na(h57_date_2)
)

#E3 en B6
e3_acumulado_b6<-gt_hapin_II_data %>% filter(
  redcap_event_name=="year_3_q1_36m_arm_1"
) %>% filter(!is.na(e3_date)) %>% transmute(id, e3_date, evento="b6")

crf<-c("M10","M11", "M19", "C31", "C32","C35", "C42", "H57","E3")
reporte_b6_clinica<-data.frame(crf)
reporte_b6_clinica %>% mutate(
  quincenal=case_when(
    crf=="M10" ~ m10_acumulado_b6 %>% filter(m10_date>=fecha1 & m10_date<=fecha2) %>% count() %>% .$n,
    crf=="M11" ~ m11_acumulado_b6 %>% filter(m11_date>=fecha1 & m11_date<=fecha2) %>% count() %>% .$n,
    crf=="M19" ~ m19_acumulado_b6 %>% filter(m19_date>=fecha1 & m19_date<=fecha2) %>% count() %>% .$n,
    crf=="C31" ~ c31_acumulado_b6 %>% filter(c31_date_2>=fecha1 & c31_date_2<=fecha2) %>% count() %>% .$n,
    crf=="C32" ~ c32_acumulado_b6 %>% filter(c32_date_2>=fecha1 & c32_date_2<=fecha2) %>% count() %>% .$n,
    crf=="C35" ~ c35_acumulado_b6 %>% filter(c35_date_2>=fecha1 & c35_date_2<=fecha2) %>% count() %>% .$n,
    crf=="C42" ~ c42_acumulado_b6 %>% filter(c42_date>=fecha1 & c42_date<=fecha2) %>% count() %>% .$n,
    crf=="H57" ~ h57_acumulado_b6 %>% filter(h57_date_2>=fecha1 & h57_date_2<=fecha2) %>% count() %>% .$n,
    crf=="E3" ~ e3_acumulado_b6 %>% filter(e3_date>=fecha1 & e3_date<=fecha2) %>% count() %>% .$n,
    TRUE ~ NA_integer_
  ) ,
  acumulado = case_when(
    
    crf=="M10" ~ m10_acumulado_b6 %>% count() %>% .$n,
    crf=="M11" ~ m11_acumulado_b6 %>%  count() %>% .$n,
    crf=="M19" ~ m19_acumulado_b6 %>%  count() %>% .$n,
    crf=="C31" ~ c31_acumulado_b6 %>%  count() %>% .$n,
    crf=="C32" ~ c32_acumulado_b6 %>%  count() %>% .$n,
    crf=="C35" ~ c35_acumulado_b6 %>%  count() %>% .$n,
    crf=="C42" ~ c42_acumulado_b6 %>%  count() %>% .$n,
    crf=="H57" ~ h57_acumulado_b6 %>%  count() %>% .$n,
    crf=="E3" ~ e3_acumulado_b6 %>%  count() %>% .$n,
    TRUE ~ NA_integer_
  )

)%>%  mutate(crf=case_when(
  crf=="M10" ~ "M11 Demografico",                                   
  crf=="M11" ~ "M11 Comportamiento sobre Estilo de Vida",
  crf=="M19" ~ "M19 Costos e ingresos",
                                     crf=="C31" ~ "C31 (estado salud bebé)",
                                     crf=="C32" ~ "C32 Alimentación II",
                                     crf=="C35" ~ "C35 Salud Mental II",
   crf=="C42" ~ "C42 Vacunacion",
   crf=="H57" ~ "H57 Encuesta inicial II",
   crf=="E3" ~ "E3 Salida del Estudio",
                                    
                                     TRUE ~ NA_character_
                                   )) %>%
  select("CRF"=crf, "Quincenal     " = quincenal, "Acumulado     "=acumulado) %>%

   mutate(CRF=cell_spec(CRF,"html", color = "blue",align = "c", bold = T)) %>%
  #                                    `En la quincena`= select(., contains("Quincenal")) %>% rowSums(., na.rm = TRUE),
  #                                            `En la quincena`= cell_spec(`En la quincena`, "html", color = "blue", bold=T)
  #                                            ) %>%
  kable(caption = paste(""), escape = F) %>%
  kable_styling("hover", full_width = F) %>%
  column_spec(2, width = "5cm", color = "blue", bold = T) %>%
  add_header_above(c("  ", "REPORTE AVANCES CLINICA B6"=2))



```


## REPORTE AVANCES: "B6 EXPOSICION"
### Se inició esta actividad el 24 de febrero del 2022

```{r B6_EXPOSICION, echo=FALSE}


#-------------------
# EXPOSICION B6
CRF<-c("M14a", "M14b", "C33", "H41","H42", "H43")
reporte_b6_exposicion<-data.frame(CRF)

#m14a en B6
m14a_acumulado_b6<-gt_hapin_II_data %>% filter(
  redcap_event_name=="year_3_q1_36m_arm_1"
) %>% filter(!is.na(m14a_date )) %>% filter(id!='99999') %>% transmute(id, m14a_date, evento="b6")

#m14b en B6
m14b_acumulado_b6<-gt_hapin_II_data %>% filter(
  redcap_event_name=="year_3_q1_36m_arm_1"
) %>% filter(!is.na(m14b_date )) %>% filter(id!='99999') %>% transmute(id, m14b_date, evento="b6")


#c33 en B6
c33_acumulado_b6<-gt_hapin_II_data %>% filter(
    redcap_event_name=="year_3_q1_36m_arm_1"
  )  %>% filter(!is.na(c33_date_2)) %>% transmute(id, c33_date_2, evento="b6")

#h41
H41<-gt_hapin_II_data %>% filter(redcap_event_name=="year_3_q1_36m_arm_1") %>% select(id, h41_date_v2) %>% filter(
  !is.na(h41_date_v2)
)

#h42
H42<-gt_hapin_II_data %>% filter(redcap_event_name=="year_3_q1_36m_arm_1") %>% select(id, h42_date_2) %>% filter(
  !is.na(h42_date_2)
)

#h43
H43<-gt_hapin_II_data %>% filter(redcap_event_name=="year_3_q1_36m_arm_1") %>% select(id, h43_date_2) %>% filter(
  !is.na(h43_date_2)
)


reporte_b6_exposicion %>% mutate(
  Quincenal=case_when(
    CRF=="M14a" ~ m14a_acumulado_b6 %>% filter(m14a_date>=fecha1 & m14a_date<=fecha2) %>% count() %>% .$n,
    CRF=="M14b" ~ m14b_acumulado_b6 %>% filter(m14b_date>=fecha1 & m14b_date<=fecha2) %>% count() %>% .$n,
    CRF=="C33" ~ c33_acumulado_b6 %>% filter(c33_date_2>=fecha1 & c33_date_2<=fecha2) %>% count() %>% .$n,
    CRF=="H41" ~ H41 %>% filter(h41_date_v2>=fecha1 & h41_date_v2<=fecha2) %>% count() %>% .$n,
    CRF=="H42" ~ H42 %>% filter(h42_date_2>=fecha1 & h42_date_2<=fecha2) %>% count() %>% .$n,
    CRF=="H43" ~ H43 %>% filter(h43_date_2>=fecha1 & h43_date_2<=fecha2) %>% count() %>% .$n,
    TRUE ~ NA_integer_
  ),
   Acumulado=case_when(
    CRF=="M14a" ~ m14a_acumulado_b6 %>% count() %>% .$n,
    CRF=="M14b" ~ m14b_acumulado_b6 %>% count() %>% .$n,
    CRF=="C33" ~ c33_acumulado_b6 %>% count() %>% .$n,
    CRF=="H41" ~ H41 %>%  count() %>% .$n,
    CRF=="H42" ~ H42 %>%  count() %>% .$n,
    CRF=="H43" ~ H43 %>%  count() %>% .$n,
    TRUE ~ NA_integer_
  )
) %>%   mutate(CRF=case_when(
                        CRF=="M14a" ~ "M14a Antropometria",                                   
                        CRF=="M14b" ~ "M14b Presion Arterial",
                        CRF=="C33" ~ "C33 Antropometria Infantil",
                        CRF=="H41" ~ "H41 Equipo Exposición II",
                        CRF=="H42" ~ "H42 Exposure Compliance II",
                        CRF=="H43" ~ "H43 Linea Basal de Exposición II",
                                     TRUE ~ NA_character_
                                   )) %>%
  select("CRF"=CRF, "Quincenal     " = Quincenal, "Acumulado     "=Acumulado) %>%
 mutate(CRF=cell_spec(CRF,"html", color = "blue",align = "c", bold = T)) %>%
    kable(caption = paste(""), escape = F) %>%
  kable_styling("hover", full_width = F) %>%
  column_spec(2, width = "5cm", color = "blue", bold = T) %>%
  add_header_above(c("  ", "REPORTE AVANCES EXPOSICION B6"=2))

```

## REPORTE AVANCES: "FOT C86 EN B6"
### Se inició esta actividad el 24 de marzo del 2022 con dia 1 y dia 2
### El 25 de abril del 2022 se inció a hacer FOT únicamente el dia 2 de exposición

```{r FOT, echo=FALSE}
dt_fot<-gt_hapin_II_data %>% filter(redcap_event_name=="year_3_q1_36m_arm_1") %>% filter(!is.na(c86_date)) %>%  select(
  id, c86_date, dos_pruebas_dia1= c86_complete_test1, dos_pruebas_dia2=c86_complete_test1_2
)

# FOT B6
Actividad<-c("FOT c86 realizados","Dos pruebas completas dia 1", "Dos pruebas completas dia 2")
reporte_fot<-data.frame(Actividad)

reporte_fot %>% mutate(
  Quincenal=case_when(
    Actividad=="FOT c86 realizados" ~ dt_fot %>% filter(c86_date>=fecha1 & c86_date<=fecha2) %>% count() %>% .$n,
    Actividad=="Dos pruebas completas dia 1" ~ dt_fot %>% filter(c86_date>=fecha1 & c86_date<=fecha2) %>% filter(
      dos_pruebas_dia1=="1"
    ) %>%  count() %>% .$n,
    Actividad=="Dos pruebas completas dia 2" ~ dt_fot %>% filter(c86_date>=fecha1 & c86_date<=fecha2) %>% filter(
      dos_pruebas_dia2=="1"
    ) %>%  count() %>% .$n,
    TRUE ~ NA_integer_
  ),
  Acumulado=case_when(
    Actividad=="FOT c86 realizados" ~ dt_fot  %>% count() %>% .$n,
    Actividad=="Dos pruebas completas dia 1" ~ dt_fot  %>% filter(
      dos_pruebas_dia1=="1"
    ) %>%  count() %>% .$n,
    Actividad=="Dos pruebas completas dia 2" ~ dt_fot  %>% filter(
      dos_pruebas_dia2=="1"
    ) %>%  count() %>% .$n,
    TRUE ~ NA_integer_
  )
) %>%  mutate(Actividad=cell_spec(Actividad,"html", color = "blue",align = "c", bold = T)) %>%
    kable(caption = paste(""), escape = F) %>%
  kable_styling("hover", full_width = F) %>%
  column_spec(2, width = "5cm", color = "blue", bold = T) %>%
  add_header_above(c("  ", "REPORTE AVANCES FOT (C86)"=2 ))


```


### *Reporte Generado el  "`r Sys.Date() %>% format(.,"%A %d %B  %Y")`"*
