---
title: "Reporte de avance HAPIN Guatemala"
author: "Oscar de León"
date: "`r Sys.Date()`"
output: pdf_document
---

```{r setup-report, include=FALSE}
knitr::opts_chunk$set(echo = FALSE, message = FALSE, warning = FALSE)

# prepare data from report
knitr::knit(input = "dashboard-avance.Rmd", tangle = TRUE)
source(file = "dashboard-avance.R")
file.remove("dashboard-avance.R")

# Utility functions
bold_all <- . %>%
  mutate_all(
    funs(
      if_else(
        condition = . == "",
        true = "",
        false = paste0("**", ., "**")
      )
    )
  )
```



**Este reporte incluye datos hasta `r gt_emory_file$export_time - lubridate::hours(2)`**


```{r prepare-all-data}
all_data <- s0 %>%
  select(id = record, everything(), -record_id) %>%
  full_join(gt_emory_data, by = "id") %>%
  mutate(
    redcap_event_name = if_else(
      condition = is.na(redcap_event_name),
      true = "pre_screening_arm_0",
      false = redcap_event_name
    )
  ) %>%
  mutate_at(
    vars(matches("_date")),
    funs(as.character)
  ) %>%
  mutate(
    arm = redcap_event_name %>%
      gsub(".+_arm_([0-9]+)", "\\1", .) %>%
      factor(
        levels = c("0", "1", "2", "3"),
        labels = c("tamizaje", "tamizaje", "estudio", "mensual"),
        ordered = TRUE
      ),
    visit = recode_factor(
      redcap_event_name,
      pre_screening_arm_0 = "tamizaje",
      elegibilidad_arm_1 = "tamizaje",
      linea_de_base_arm_2 = "baseline",
      p1_arm_2 = "p1",
      p2_arm_2 = "p2",
      b_arm_2 = "parto",
      b1_arm_2 = "b1",
      b2_arm_2 = "b2",
      b3_arm_2 = "b3",
      b4_arm_2 = "b4",
      segun_sea_necesari_arm_2 = "libres",
      salida_del_estudio_arm_2 = "salida",
      m1_arm_3 = "mensual1",
      m2_arm_3 = "mensual2",
      .ordered = TRUE
    )
  ) %>%
  select(arm, visit, id, everything(), -rowname)


variables <- all_data %>%
  gather(
    var_name, value,
    -redcap_event_name, -arm, -visit, -id,
    factor_key = TRUE
  ) %>%
  mutate(
    varcrf = sub("([^_])_.+", "\\1", var_name)
  ) %>%
  separate(
    var_name, into = c("variable", "dummy_option"),
    sep = "___", remove = FALSE
  ) %>%
  left_join(
    select(gt_emory_dictionary, variable, crf)
  ) %>%
  mutate(
    crf = if_else(
      condition = is.na(crf),
      true = varcrf,
      false = crf
    ) %>%
      factor(., levels = unique(.))
  ) %>%
  group_by(arm, visit, crf) %>%
  mutate(
    keep = any(!is.na(value))
  ) %>%
  ungroup() %>%
  filter(keep) %>%
  count(arm, visit, crf, variable, var_name) %>%
  mutate_all(
    funs(as.character)
  )
```



```{r classify-women, include=FALSE}
#------------------------------------------------------------------------------*
# TODO: fix variables repeated inside events
#------------------------------------------------------------------------------*

screening_data <- all_data %>%
  # keep screening ids
  filter(
    grepl("^G", id) | arm == "tamizaje"
  ) %>%
  mutate(
    # pre screened to estimate gestational age
    pre_screened = !is.na(s0_date),
    # Gestational age possibly below 24 weeks
    pre_eligible = (s0_knows_lmp == 1 & s0_ga_lmp < 24) |
      # (s0_knows_lmp == 2 & s0_lmp_knows_month == 1 & s0_ga_lmp_month < 24) |
      (s0_knows_lmp == 2  & s0_lmp_knows_month == 2 & s0_lmp_6months == 1),
    # Emory server data
    screened = !is.na(s1_date),
    eligible = (
      # is eligible
      s1_pregnant == 1 & s1_age_s == 1 & s1_area_s == 1 & s1_biomass == 1 &
        s1_smoke != 1 & s1_move != 1 &  s1_lpg != 1
    ) & (
      # is not ineligible
      !s2_fetus %in% c(0, 2) & !s2_gest %in% c(0, 2 ) &
        !s2_onefetus %in% c(0, 2) & !s2_participate %in% c(0, 2) &
        s1_ultra != 0
    ),
    enrolled = !is.na(s4_date) & s4_consent == 1,
    study_id = as.character(s4_main_id)
  ) %>%
  select(
    arm, visit,
    screening_id = id, study_id,
    pre_screened, pre_eligible,
    screened, eligible, enrolled,
    one_of(
      variables %>%
        filter(arm == "tamizaje") %>%
        pull(var_name)
    )
  )


main_data <- all_data %>%
  filter(
    !grepl("^G", id),
    arm == "estudio"
  ) %>%
  group_by(id) %>%
  mutate_at(
    vars(left_p = e3_date_exit, left_oaw = e3_date_exit_o, left_c = e3_date_c),
    funs(
      any(!is.na(.))
    )
  ) %>%
  ungroup() %>%
  mutate(
    left = left_p | left_oaw | left_c
  ) %>%
  select(
    arm, visit,
    study_id = id,
    matches("^left_"), left,
    one_of(
      variables %>%
        filter(arm == "estudio") %>%
        pull(var_name)
    )
  )


monthly_data <- all_data %>%
  filter(
    !grepl("^G", id),
    arm == "mensual"
  ) %>%
  select(
    id, arm, visit,
    one_of(
      variables %>%
        filter(arm == "mensual") %>%
        pull(var_name)
    )
  )


classified <- screening_data %>%
  # select(
  #   arm, visit,
  #   screening_id, study_id,
  #   matches("(s[0-4]|e3)_date"),
  #   pre_screened, pre_eligible,
  #   screened, eligible, enrolled
  # ) %>%
  left_join(
    main_data %>%
      ungroup() %>%
      gather(
        key = variable, value = value,
        -c(arm, visit, study_id, matches("^left")),
        factor_key = TRUE
      ) %>%
      mutate(
        variable = paste(arm, visit, variable, sep = ".")
      ) %>%
      select(-arm, -visit) %>%
      spread(variable, value)
  ) %>%
  mutate_at(
    vars(
      pre_screened, pre_eligible,
      screened, eligible, enrolled,
      matches("^left(_|$)")
    ),
    funs(
      if_else(condition = ., "yes", "no") %>% factor(levels = c("yes", "no"))
    )
  )


classified %>%
  count(
    arm, visit,
    pre_screened, pre_eligible, screened, eligible, enrolled, left
  )
```





```{r weekly-summary}
date_events <- classified %>%
  select(
    matches("(s[0-4]|e3)_date$"),
    screening_id, study_id,
    pre_screened, pre_eligible,
    screened, eligible, enrolled,
    left
  ) %>%
  rownames_to_column() %>%
  mutate(
    rowname = as.integer(rowname)
  ) %>%
  # Collect relevant dates
  gather(
    key = crf, value = date, matches("^(s[0-4])_date$"), factor_key = TRUE
  ) %>%
  gather(
    key = type, value = value,
    pre_screened, pre_eligible, screened, eligible, enrolled,
    factor_key = TRUE
  ) %>%
  filter(
    (crf == "s0_date" & type %in% c("pre_screened", "pre_eligible")) |
      (crf == "s1_date" & type == "screened") |
      (crf == "s2_date" & type == "eligible") |
      (crf == "s4_date" & type == "enrolled")
  ) %>%
  filter(!is.na(date), value == "yes") %>%
  arrange(date) %>%
  # Get event week
  mutate(
    week = lubridate::week(as.Date(date) + lubridate::days(3)) - 1
  )


# Remove participants who have left
# classified <- filter(classified, left != "yes" | is.na(left))
```



## Resumen de tamizaje e inscripción de participantes

El total de las inscritas excluye a las que han dejado el estudio.


```{r}
date_events %>%
  group_by(week) %>%
  mutate(
    dates = date %>%
      unique() %>%
      range() %>%
      paste(collapse = " a ")
  ) %>%
  count(week, dates, type) %>%
  spread(type, n, fill = 0) %>%
  mutate_at(
    vars(pre_screened, pre_eligible),
    funs(
      if_else(
        condition = week < 31,
        true = "--",
        false = as.character(.)
      )
    )
  ) %>%
  ungroup() %>%
  mutate(
    week = as.character(week)
  ) %>%
  # Add totals
  rbind(
    summarize(
      .,
      week = "Total",
      dates = "",
      pre_screened = as.character(sum(as.integer(pre_screened), na.rm = TRUE)),
      pre_eligible = as.character(sum(as.integer(pre_eligible), na.rm = TRUE)),
      screened = sum(screened, na.rm = TRUE),
      eligible = sum(eligible, na.rm = TRUE),
      enrolled = sum(enrolled, na.rm = TRUE)
    ) %>%
      bold_all()
  ) %>%
  rename(
    Semana = week,
    Fechas = dates,
    "Pre-tamizadas s0" = pre_screened,
    "Elegibles s0" = pre_eligible,
    "Tamizadas" = screened,
    "Elegibles" = eligible,
    "Inscritas" = enrolled
  ) %>%
  knitr::kable()
```



## Resumen de ultrasonidos obstétricos y edades gestacionales

Esta tabla muestra la cantidad de ultrasonidos obstétricos realizados por semana,
el número que fueron elegibles, y el promedio de edad gestacional para las
mujeres elegibles y para las mujeres no elegibles.

```{r}
classified %>%
  select(id = study_id, date = m17_date, matches("m17")) %>%
  filter(!is.na(date)) %>%
  transmute(
    id = id,
    date = date,
    week = lubridate::week(as.Date(date) + lubridate::days(3)) - 1,
    ga = if_else(
      condition = m17_ga_method == 1,
      true = m17_lmp_ga,
      false = m17_ultra_ga
    ) %>%
      gsub("([0-9]+)([.]([0-9]*))?", "\\1;\\3", .)
  ) %>%
  separate(ga, into = c("weeks", "days"), convert = TRUE) %>%
  mutate(
    ga = weeks + ifelse(is.na(days), 0, days) / 7,
    eligibility = if_else(
      condition = ga >= 9 & ga < 20 & !is.na(ga),
      true = "eligible",
      false = "not_eligible"
    )
  ) %>%
  group_by(week) %>%
  mutate(
    dates = date %>%
      unique() %>%
      range() %>%
      paste(collapse = " a ")
  ) %>%
  group_by(week, dates, eligibility) %>%
  summarize(
    n = n(),
    range = paste(
      paste0(
        floor(range(ga, na.rm = TRUE)), ".",
        round((range(ga, na.rm = TRUE) - floor(range(ga, na.rm = TRUE))) * 7)
      ),
      collapse = " - "
    ),
    ga = mean(ga, na.rm = TRUE),
    ga = paste0(
      floor(ga), "s ", round((ga - floor(ga)) * 7, 0), "d",
      # also show range in abbreviated format
      " (", range, ")"
    ),
    count = sum(eligibility == "eligible")
  ) %>%
  mutate(
    count = count[eligibility == "eligible"],
    n = sum(n)
  ) %>%
  ungroup() %>%
  select(-range) %>%
  spread(eligibility, ga, fill = "--") %>%
  # Add totals
  rbind(
    summarize(
      .,
      week = "Total",
      dates = "",
      n = sum(n, na.rm = TRUE),
      count = sum(count, na.rm = TRUE),
      eligible = "--",
      not_eligible = "--"
    ) %>%
      bold_all()
  ) %>%
  rename(
    Semana = week,
    Fechas = dates,
    Realizados = n,
    "# elegibles" = count,
    "Promedio EG elegibles" = eligible,
    "Promedio EG no elegibles" = not_eligible
  ) %>%
  knitr::kable()
```



## Resumen de participantes inscritas por tipo


La columna embarazadas incluye todas las embarazadas inscritas,
es decir tanto las que solo hay mujer embarazada en el hogar (IDs 33###),
como las que tienen mujer embarazada y también otra mujer adulta (IDs 35###).



```{r}
classified %>%
  filter(enrolled == "yes") %>%
  mutate(
    type = if_else(
      condition = grepl("^35[0-9]{3}", study_id),
      true = "oaw",
      false = "pw"
    ),
    week = lubridate::week(as.Date(s4_date) + lubridate::days(3)) - 1
  ) %>%
  group_by(week) %>%
  summarize(
    left_pw = sum(left_p == "yes", na.rm = TRUE),
    left_oaw = sum(left_oaw == "yes", na.rm = TRUE),
    oaw = sum(type == "oaw", na.rm = TRUE),
    pw = sum(type == "pw", na.rm = TRUE) + oaw
  ) %>%
  rbind(
    summarize(
      .,
      week = "Total",
      left_pw = sum(left_pw),
      left_oaw = sum(left_oaw),
      oaw = sum(oaw) - left_oaw,
      pw = sum(pw) - left_pw
    ) %>%
      bold_all()
  ) %>%
  select(
    Semana = week,
    "Embarazadas" = pw,
    "Salidas embarazadas" = left_pw,
    "Otras mujeres adultas" = oaw,
    "Salidas otras mujeres adultas" = left_oaw
  ) %>%
  knitr::kable(
    caption = "Hogares inscritos según los tipos de participantes."
  )
```




## Resumen de avance con cada tipo de visita durante el embarazo


```{r, results='asis'}
visits <- classified %>%
  rownames_to_column() %>%
  gather(key = variable, value = value, matches("[.]")) %>%
  separate(
    col = variable, into = c("arm", "visit", "variable"), sep = "[.]"
  ) %>%
  filter(!is.na(value)) %>%
  spread(variable, value) %>%
  filter(enrolled == "yes") %>%
  transmute(
    arm = arm,
    visit = visit,
    id = study_id,
    type = if_else(
      condition = grepl("^35[0-9]{3}", id),
      true = "oaw",
      false = "pw"
    ),
    start_date = pmin(m10_date, m11_date, na.rm = TRUE),
    end_date = h42_date,
    rand_date = s6_date,
    stove_date = h50_date,
    visit_started = !is.na(start_date),
    visit_complete = !is.na(end_date),
    randomized = !is.na(rand_date),
    intervention = s6_arm == 1,
    control = s6_arm == 0,
    installed = !is.na(stove_date)
  ) %>%
  gather(
    key = event, value = happened,
    visit_started, visit_complete, randomized, control, intervention, installed,
    factor_key = TRUE
  ) %>%
  gather(
    key = group, value = date,
    matches("_date"),
    factor_key = TRUE
  ) %>%
  filter(
    (group == "start_date" & event == "visit_started") |
      (group == "end_date" & event == "visit_complete") |
      (group == "rand_date" & event == "randomized") |
      (group == "rand_date" & event == "intervention") |
      (group == "rand_date" & event == "control") |
      (group == "stove_date" & event == "installed"),
    !is.na(date), happened
  ) %>%
  mutate(
    week = lubridate::week(as.Date(date) + lubridate::days(3)) - 1
  ) %>%
  group_by(visit, week) %>%
  mutate(
    dates = date %>%
      unique() %>%
      range() %>%
      paste(collapse = " a ")
  ) %>%
  count(week, dates, event) %>%
  spread(event, n, fill = 0) %>%
  ungroup() %>%
  mutate(
    week = as.character(week)
  )

```




### Línea base

```{r, results='asis'}
visits %>%
  filter(visit == "baseline") %>%
  select(-visit) %>%
  rbind(
    summarize(
      .,
      week = "Total",
      dates = "",
      visit_started = sum(visit_started, na.rm = TRUE),
      visit_complete = sum(visit_complete, na.rm = TRUE),
      randomized = sum(randomized, na.rm = TRUE),
      control = sum(control, na.rm = TRUE),
      intervention = sum(intervention, na.rm = TRUE),
      installed = sum(installed, na.rm = TRUE)
    ) %>%
      bold_all()
  ) %>%
  rename(
    Semana = week,
    Fechas = dates,
    Inicia = visit_started,
    Completa = visit_complete,
    Aleatorizadas = randomized,
    Control = control,
    Intervención = intervention,
    Instaladas = installed
  ) %>%
  # Present a table
  knitr::kable(
    caption = "Total de visitas de baseline"
  )
```




### Otras visitas durante el embarazo

```{r, results='asis'}
visits %>%
  filter(visit != "baseline") %>%
  # For each visit type
  split(.$visit) %>%
  walk(
    ~ {
      visit <- first(.$visit)
      events <- select(., week, dates, visit_started, visit_complete)
      
      events %>%
        # Add a summary
        rbind(
          summarize(
            .,
            week = "Total",
            dates = "",
            visit_started = sum(visit_started, na.rm = TRUE),
            visit_complete = sum(visit_complete, na.rm = TRUE)
          ) %>%
            bold_all()
        ) %>%
        rename(
          Semana = week,
          Fechas = dates,
          Inicia = visit_started,
          Completa = visit_complete
        ) %>%
        # Present a table
        knitr::kable(
          caption = paste("Total de visitas de", tolower(visit))
        ) %>%
        print()
    }
  )
```


