---
title: "Reporte de avance HAPIN Guatemala"
author: "Oscar de León"
date: "`r Sys.Date()`"
output: pdf_document
editor_options: 
  chunk_output_type: console
---

```{r setup-report, include=FALSE}
knitr::opts_chunk$set(echo = FALSE, message = FALSE, warning = FALSE)

# prepare data from report
knitr::knit(input = "dashboard-avance.Rmd", tangle = TRUE)
source(file = "dashboard-avance.R")
file.remove("dashboard-avance.R")

# Utility functions
bold_all <- . %>%
  mutate_all(
    funs(
      if_else(
        condition = . == "",
        true = "",
        false = paste0("**", ., "**")
      )
    )
  )

# Free memory
gc()
```



**Este reporte incluye datos hasta `r gt_emory_file$export_time - lubridate::hours(2)`**


```{r prepare-all-data}
all_data <- s0 %>%
  select(id = record, everything(), -record_id) %>%
  full_join(gt_emory_data, by = "id") %>%
  mutate(
    redcap_event_name = if_else(
      condition = is.na(redcap_event_name),
      true = "pre_screening_arm_0",
      false = redcap_event_name
    )
  ) %>%
  mutate_at(
    vars(matches("_date")),
    funs(as.character)
  ) %>%
  mutate(
    arm = redcap_event_name %>%
      gsub(".+_arm_([0-9]+)", "\\1", .) %>%
      factor(
        levels = c("0", "1", "2", "2b", "2c", "3"),
        labels = c(
          "tamizaje", "tamizaje", "estudio", "estudio", "estudio", "mensual"
        ),
        ordered = TRUE
      ),
    # Default change for all "monthly" visits
    visit = gsub(
      pattern = "m([0-9]+).+.",
      replacement = "mensual\\1",
      redcap_event_name
    ),
    # Assign routine names to the event-visit combinations
    visit = recode_factor(
      redcap_event_name,
      pre_screening_arm_0 = "tamizaje",
      elegibilidad_arm_1 = "tamizaje",
      linea_de_base_arm_2 = "baseline",
      p1_arm_2 = "p1",
      p2_arm_2 = "p2",
      birth_arm_2 = "parto",
      b1_y_crecimiento_m_arm_2 = "b1",
      b2_y_crecimiento_m_arm_2 = "b2",
      b3_y_crecimiento_m_arm_2 = "b3",
      b4_arm_2 = "b4",
      salida_del_estudio_arm_2 = "salida",
      segun_sea_necesari_arm_2 = "libres1",
      segun_sea_necesari_arm_2b = "libres2",
      segun_sea_necesari_arm_2c = "libres3",
      .default = visit,
      .ordered = TRUE
    )
  ) %>%
  select(arm, visit, id, everything())


variables <- all_data %>%
  gather(
    var_name, value,
    -redcap_event_name, -arm, -visit, -id,
    factor_key = TRUE
  ) %>%
  mutate(
    varcrf = sub("([^_])_.+", "\\1", var_name)
  ) %>%
  separate(
    var_name, into = c("variable", "dummy_option"),
    sep = "___", remove = FALSE
  ) %>%
  left_join(
    select(gt_emory_dictionary, variable, crf)
  ) %>%
  mutate(
    crf = if_else(
      condition = is.na(crf),
      true = varcrf,
      false = crf
    ) %>%
      factor(., levels = unique(.))
  ) %>%
  group_by(arm, visit, crf) %>%
  mutate(
    keep = any(!is.na(value))
  ) %>%
  ungroup() %>%
  filter(keep) %>%
  count(arm, visit, crf, variable, var_name) %>%
  mutate_all(
    funs(as.character)
  )
```



```{r classify-women, include=FALSE}
#------------------------------------------------------------------------------*
# TODO: fix variables repeated inside events
#------------------------------------------------------------------------------*

screening_data <- all_data %>%
  # keep screening ids
  filter(
    grepl("^G", id) | arm == "tamizaje"
  ) %>%
  mutate(
    # pre screened to estimate gestational age
    pre_screened = !is.na(s0_date),
    # Gestational age possibly below 24 weeks
    pre_eligible = (s0_knows_lmp == 1 & s0_ga_lmp < 24) |
      # (s0_knows_lmp == 2 & s0_lmp_knows_month == 1 & s0_ga_lmp_month < 24) |
      (s0_knows_lmp == 2  & s0_lmp_knows_month == 2 & s0_lmp_6months == 1),
    # Emory server data
    screened = !is.na(s1_date),
    eligible = (
      # is eligible
      s1_pregnant == 1 & s1_age_s == 1 & s1_area_s == 1 & s1_biomass == 1 &
        s1_smoke != 1 & s1_move != 1 &  s1_lpg != 1
    ) & (
      # is not ineligible
      !s2_fetus %in% c(0, 2) & !s2_gest %in% c(0, 2 ) &
        !s2_onefetus %in% c(0, 2) & !s2_participate %in% c(0, 2) &
        s1_ultra != 0
    ),
    enrolled = !is.na(s4_date) & s4_consent == 1,
    study_id = as.character(s4_main_id)
  ) %>%
  select(
    arm, visit,
    screening_id = id, study_id,
    pre_screened, pre_eligible,
    screened, eligible, enrolled,
    one_of(
      variables %>%
        filter(arm == "tamizaje") %>%
        pull(var_name)
    )
  )


main_data <- all_data %>%
  filter(
    !grepl("^G", id),
    arm == "estudio"
  ) %>%
  group_by(id) %>%
  mutate_at(
    vars(left_p = e3_date_exit, left_oaw = e3_date_exit_o, left_c = e3_date_c),
    funs(
      any(!is.na(.))
    )
  ) %>%
  ungroup() %>%
  mutate(
    left = left_p | left_oaw | left_c
  ) %>%
  select(
    arm, visit,
    study_id = id,
    matches("^left_"), left,
    one_of(
      variables %>%
        filter(arm == "estudio") %>%
        pull(var_name)
    )
  )


monthly_data <- all_data %>%
  filter(
    !grepl("^G", id),
    arm == "mensual"
  ) %>%
  select(
    id, arm, visit,
    one_of(
      variables %>%
        filter(arm == "mensual") %>%
        pull(var_name)
    )
  )


classified <- screening_data %>%
  # select(
  #   arm, visit,
  #   screening_id, study_id,
  #   matches("(s[0-4]|e3)_date"),
  #   pre_screened, pre_eligible,
  #   screened, eligible, enrolled
  # ) %>%
  left_join(
    main_data %>%
      ungroup() %>%
      gather(
        key = variable, value = value,
        -c(arm, visit, study_id, matches("^left")),
        factor_key = TRUE
      ) %>%
      mutate(
        variable = paste(arm, visit, variable, sep = ".")
      ) %>%
      select(-arm, -visit) %>%
      spread(variable, value)
  ) %>%
  mutate_at(
    vars(
      pre_screened, pre_eligible,
      screened, eligible, enrolled,
      matches("^left(_|$)")
    ),
    funs(
      if_else(condition = ., "yes", "no") %>% factor(levels = c("yes", "no"))
    )
  )


classified %>%
  count(
    arm, visit,
    pre_screened, pre_eligible, screened, eligible, enrolled, left
  )
```





```{r weekly-summary}
date_events <- classified %>%
  select(
    matches("(s[0-4]|e3)_date$"),
    screening_id, study_id,
    pre_screened, pre_eligible,
    screened, eligible, enrolled,
    left
  ) %>%
  rownames_to_column() %>%
  mutate(
    rowname = as.integer(rowname)
  ) %>%
  # Collect relevant dates
  gather(
    key = crf, value = date, matches("^(s[0-4])_date$"), factor_key = TRUE
  ) %>%
  gather(
    key = type, value = value,
    pre_screened, pre_eligible, screened, eligible, enrolled,
    factor_key = TRUE
  ) %>%
  filter(
    (crf == "s0_date" & type %in% c("pre_screened", "pre_eligible")) |
      (crf == "s1_date" & type == "screened") |
      (crf == "s2_date" & type == "eligible") |
      (crf == "s4_date" & type == "enrolled")
  ) %>%
  filter(!is.na(date), value == "yes") %>%
  arrange(date) %>%
  # Get event week
  mutate(
    week = lubridate::week(as.Date(date) + lubridate::days(3)) - 1
  )


# Remove participants who have left
# classified <- filter(classified, left != "yes" | is.na(left))
```



## Resumen de tamizaje e inscripción de participantes

El total de las inscritas excluye a las que han dejado el estudio.


```{r}
date_events %>%
  group_by(week) %>%
  mutate(
    dates = date %>%
      unique() %>%
      range() %>%
      paste(collapse = " a ")
  ) %>%
  count(week, dates, type) %>%
  spread(type, n, fill = 0) %>%
  mutate_at(
    vars(pre_screened, pre_eligible),
    funs(
      if_else(
        condition = week < 31,
        true = "--",
        false = as.character(.)
      )
    )
  ) %>%
  ungroup() %>%
  mutate(
    week = as.character(week)
  ) %>%
  # Add totals
  rbind(
    summarize(
      .,
      week = "Total",
      dates = "",
      pre_screened = as.character(sum(as.integer(pre_screened), na.rm = TRUE)),
      pre_eligible = as.character(sum(as.integer(pre_eligible), na.rm = TRUE)),
      screened = sum(screened, na.rm = TRUE),
      eligible = sum(eligible, na.rm = TRUE),
      enrolled = sum(enrolled, na.rm = TRUE)
    ) %>%
      bold_all()
  ) %>%
  rename(
    Semana = week,
    Fechas = dates,
    "Pre-tamizadas s0" = pre_screened,
    "Elegibles s0" = pre_eligible,
    "Tamizadas" = screened,
    "Elegibles" = eligible,
    "Inscritas" = enrolled
  ) %>%
  knitr::kable()
```



```{r}
ga_fcf <- gt_emory_data %>%
  filter(visit == "tamizaje", s4_consent == 1) %>%
  mutate(
    fpp = m17_ga,
    fcf = m17_hr_bpm,
    conception = m17_ga - lubridate::days(280),
    ga = as.numeric(m17_date - conception, unit = "weeks")
  ) %>%
  select(id, m17_date, fpp, fcf, conception, ga) %>%
  filter(!is.na(ga))

writexl::write_xlsx(ga_fcf, "m17_edad_y_frecuencia.xlsx")


labels <- ga_fcf %>%
  filter(!between(ga, 9, 20) | !between(fcf, 115, 180)) %>%
  mutate(
    vjust = if_else(
      condition = fcf > 180,
      true = 1,
      false = -1
    )
  )


ga_fcf %>%
  ggplot() +
  geom_rect(
    aes(xmin = 9, xmax = 20, ymin = 115, ymax = 180),
    color = "green", linetype = "dashed", fill = NA
  ) +
  geom_text(
    data = labels,
    aes(x = ga, y = fcf, label = id, vjust = vjust),
    angle = 30
  ) +
  geom_jitter(
    aes(x = ga, y = fcf)
  ) +
  labs(
    title = "Frecuencia cardiaca fetal según edad gestacional",
    x = "Edad gestacional en semanas",
    y = "Frecuencia cardiaca fetal",
    alpha = "Tipo de embarazada"
  ) +
  scale_x_continuous(
    breaks = c(9, 12, 15, 18, 20, ceiling(max(ga_fcf$ga)))
  ) +
  scale_color_brewer(palette = "Set1", direction = -1) +
  scale_alpha_manual(values = c(1, 0.5)) +
  theme_bw() +
  theme(
    title = element_text(face = "bold"),
    plot.subtitle = element_text(face = "plain"),
    legend.position = c(0, 0),
    legend.justification = c(-0.01, -0.01),
    legend.background = element_blank(),
    legend.key = element_blank()
  )
```



## Resumen de ultrasonidos obstétricos y edades gestacionales

Esta tabla muestra la cantidad de ultrasonidos obstétricos realizados por semana,
el número que fueron elegibles, y el promedio de edad gestacional para las
mujeres elegibles y para las mujeres no elegibles.

```{r}
classified %>%
  select(id = study_id, date = m17_date, matches("m17")) %>%
  filter(!is.na(date)) %>%
  transmute(
    id = id,
    date = date,
    week = lubridate::week(as.Date(date) + lubridate::days(3)) - 1,
    ga = if_else(
      condition = m17_ga_method == 1,
      true = m17_lmp_ga,
      false = m17_ultra_ga
    ) %>%
      gsub("([0-9]+)([.]([0-9]*))?", "\\1;\\3", .)
  ) %>%
  separate(ga, into = c("weeks", "days"), convert = TRUE) %>%
  mutate(
    ga = weeks + ifelse(is.na(days), 0, days) / 7,
    eligibility = if_else(
      condition = ga >= 9 & ga < 20 & !is.na(ga),
      true = "eligible",
      false = "not_eligible"
    )
  ) %>%
  group_by(week) %>%
  mutate(
    dates = date %>%
      unique() %>%
      range() %>%
      paste(collapse = " a ")
  ) %>%
  group_by(week, dates, eligibility) %>%
  summarize(
    n = n(),
    range = paste(
      paste0(
        floor(range(ga, na.rm = TRUE)), ".",
        round((range(ga, na.rm = TRUE) - floor(range(ga, na.rm = TRUE))) * 7)
      ),
      collapse = " - "
    ),
    ga = mean(ga, na.rm = TRUE),
    ga = paste0(
      floor(ga), "s ", round((ga - floor(ga)) * 7, 0), "d",
      # also show range in abbreviated format
      " (", range, ")"
    ),
    count = sum(eligibility == "eligible")
  ) %>%
  mutate(
    count = count[eligibility == "eligible"],
    n = sum(n)
  ) %>%
  ungroup() %>%
  select(-range) %>%
  spread(eligibility, ga, fill = "--") %>%
  # Add totals
  rbind(
    summarize(
      .,
      week = "Total",
      dates = "",
      n = sum(n, na.rm = TRUE),
      count = sum(count, na.rm = TRUE),
      eligible = "--",
      not_eligible = "--"
    ) %>%
      bold_all()
  ) %>%
  rename(
    Semana = week,
    Fechas = dates,
    Realizados = n,
    "# elegibles" = count,
    "Promedio EG elegibles" = eligible,
    "Promedio EG no elegibles" = not_eligible
  ) %>%
  knitr::kable()
```




## Resumen de avance con cada tipo de visita durante el embarazo


```{r, results='asis'}
visits <- classified %>%
  rownames_to_column() %>%
  gather(key = variable, value = value, matches("[.]")) %>%
  separate(
    col = variable, into = c("arm", "visit", "variable"), sep = "[.]"
  ) %>%
  filter(!is.na(value)) %>%
  spread(variable, value) %>%
  filter(enrolled == "yes") %>%
  transmute(
    arm = arm,
    visit = visit,
    id = study_id,
    type = if_else(
      condition = grepl("^35[0-9]{3}", id),
      true = "oaw",
      false = "pw"
    ),
    start_date = pmin(m10_date, m11_date, na.rm = TRUE),
    end_date = h42_date,
    rand_date = s6_date,
    stove_date = h50_date,
    visit_started = !is.na(start_date),
    visit_complete = !is.na(end_date),
    randomized = !is.na(rand_date),
    intervention = s6_arm == 1,
    control = s6_arm == 0,
    installed = !is.na(stove_date)
  ) %>%
  gather(
    key = event, value = happened,
    visit_started, visit_complete, randomized, control, intervention, installed,
    factor_key = TRUE
  ) %>%
  gather(
    key = group, value = date,
    matches("_date"),
    factor_key = TRUE
  ) %>%
  filter(
    (group == "start_date" & event == "visit_started") |
      (group == "end_date" & event == "visit_complete") |
      (group == "rand_date" & event == "randomized") |
      (group == "rand_date" & event == "intervention") |
      (group == "rand_date" & event == "control") |
      (group == "stove_date" & event == "installed"),
    !is.na(date), happened
  ) %>%
  mutate(
    week = lubridate::week(as.Date(date) + lubridate::days(3)) - 1
  ) %>%
  group_by(visit, week) %>%
  mutate(
    dates = date %>%
      unique() %>%
      range() %>%
      paste(collapse = " a ")
  ) %>%
  count(week, dates, event) %>%
  spread(event, n, fill = 0) %>%
  ungroup() %>%
  mutate(
    week = as.character(week)
  )


# Free memory
gc(verbose = FALSE)
```




### Línea base

```{r, results='asis'}
visits %>%
  filter(visit == "baseline") %>%
  select(-visit, -visit_complete) %>%
  rbind(
    summarize(
      .,
      week = "Total",
      dates = "",
      visit_started = sum(visit_started, na.rm = TRUE),
      randomized = sum(randomized, na.rm = TRUE),
      control = sum(control, na.rm = TRUE),
      intervention = sum(intervention, na.rm = TRUE),
      installed = sum(installed, na.rm = TRUE)
    ) %>%
      bold_all()
  ) %>%
  rename(
    Semana = week,
    Fechas = dates,
    Inicia = visit_started,
    Aleatorizadas = randomized,
    Control = control,
    Intervención = intervention,
    Instaladas = installed
  ) %>%
  # Present a table
  knitr::kable(
    caption = "Total de visitas de baseline"
  )
```




## Resumen de participantes inscritas por tipo

La columna embarazadas incluye todas las embarazadas inscritas,
es decir tanto las que solo hay mujer embarazada en el hogar (IDs 33###),
como las que tienen mujer embarazada y también otra mujer adulta (IDs 35###).



```{r}
classified %>%
  filter(enrolled == "yes") %>%
  mutate(
    type = if_else(
      condition = grepl("^35[0-9]{3}", study_id),
      true = "oaw",
      false = "pw"
    ),
    week = lubridate::week(as.Date(s4_date) + lubridate::days(3)) - 1
  ) %>%
  group_by(week) %>%
  summarize(
    left_pw = sum(left_p == "yes", na.rm = TRUE),
    left_oaw = sum(left_oaw == "yes", na.rm = TRUE),
    oaw = sum(type == "oaw", na.rm = TRUE),
    pw = sum(type == "pw", na.rm = TRUE) + oaw
  ) %>%
  rbind(
    summarize(
      .,
      week = "Total",
      left_pw = sum(left_pw),
      left_oaw = sum(left_oaw),
      oaw = sum(oaw) - left_oaw,
      pw = sum(pw) - left_pw
    ) %>%
      bold_all()
  ) %>%
  select(
    Semana = week,
    "Embarazadas" = pw,
    "Otras mujeres adultas" = oaw
  ) %>%
  knitr::kable(
    caption = "Hogares inscritos según los tipos de participantes."
  )
```




### Otras visitas durante el embarazo

```{r, results='asis'}
visits %>%
  filter(visit != "baseline") %>%
  # For each visit type
  split(.$visit) %>%
  walk(
    ~ {
      visit <- first(.$visit)
      events <- select(., week, dates, visit_started, visit_complete)
      
      events %>%
        # Add a summary
        rbind(
          summarize(
            .,
            week = "Total",
            dates = "",
            visit_started = sum(visit_started, na.rm = TRUE),
            visit_complete = sum(visit_complete, na.rm = TRUE)
          ) %>%
            bold_all()
        ) %>%
        rename(
          Semana = week,
          Fechas = dates,
          Inicia = visit_started,
          Completa = visit_complete
        ) %>%
        # Present a table
        knitr::kable(
          caption = paste("Total de visitas de", tolower(visit))
        ) %>%
        print()
    }
  )
```




## Salidas del estudio

Esta tabla muestra las salidas del estudio según el tipo de participante.



```{r}
classified %>%
  filter(enrolled == "yes") %>%
  mutate(
    type = if_else(
      condition = grepl("^35[0-9]{3}", study_id),
      true = "oaw",
      false = "pw"
    ),
    week = lubridate::week(as.Date(s4_date) + lubridate::days(3)) - 1
  ) %>%
  group_by(week) %>%
  summarize(
    left_pw = sum(left_p == "yes", na.rm = TRUE),
    left_oaw = sum(left_oaw == "yes", na.rm = TRUE)
  ) %>%
  rbind(
    summarize(
      .,
      week = "Total",
      left_pw = sum(left_pw),
      left_oaw = sum(left_oaw)
    ) %>%
      bold_all()
  ) %>%
  select(
    Semana = week,
    "Embarazadas" = left_pw,
    "Otras mujeres adultas" = left_oaw
  ) %>%
  knitr::kable(
    caption = "Salidas del estudio según los tipos de participantes."
  )
```



## Datos de exposición


```{r, include=FALSE}

# get exposure data
source("scripts/exposure_listings.R", encoding = "UTF-8")

```



```{r}

all_instruments %>%
  filter(!duplicated(select(., id, visit, target, instrument))) %>%
  count(visit, target, instrument) %>%
  spread(instrument, n, fill = ".") %>%
  left_join(
    gt_emory_data %>%
      filter(
        !duplicated(select(., id, visit)),
        visit %in% c("baseline", "p1", "p2")
      ) %>%
      count(visit)
  ) %>%
  mutate_at(
    vars(ecm, pump, lascar, logger),
    funs(
      if_else(
        condition = . == ".",
        true = ".",
        false = paste0(., " (", round(as.numeric(.) / n * 100), "%)")
      )
    )
  ) %>%
  select(
    Visit = visit,
    Households = n,
    Target = target,
    ecm, pump, lascar,
    "beacon logger" = logger
  ) %>%
  knitr::kable(
    caption = paste(
      "**All exposure monitoring sessions.**",
      "This table shows all exposure monitoring sessions recorded in RedCap,",
      "by main study visit. Households missing exposure monitoring with ECM in",
      "this table are those that have started, but not finished, that visit."
    )
  )

```



```{r}
ecm_duplicates %>%
  count(visit, target, duplicate = complete.cases(.)) %>%
  spread(duplicate, n, fill = 0) %>%
  set_names(tolower(names(.))) %>%
  mutate(
    # target = factor(target, levels = c("m", "kap1", "o", "b", "kap2")),
    percent = round(true / (false + true) * 100, 1),
    text = paste0(true, " (", percent, "%, monitored=", true + false,")")
  ) %>%
  select(visit, target, text) %>%
  spread(visit, text, fill = "0 (0%, monitored=0)") %>%
  select(
    Target = target, everything()
  ) %>%
  knitr::kable(
    caption = paste(
      "**Duplicate ECM sessions.**",
      "This table shows sessions that have included duplicate ECM instruments."
    )
  )
```



```{r}


all_instruments %>%
  filter(
    instrument %in% c("ecm", "pump")
  ) %>%
  select(id, visit, target, date_start, instrument, instrument_id) %>%
  count(id, visit, target, instrument) %>%
  spread(key = instrument, value = n) %>%
  count(visit, target, colocate = complete.cases(.)) %>%
  spread(colocate, n, fill = 0) %>%
  set_names(tolower(names(.))) %>%
  mutate(
    # target = factor(target, levels = c("m", "kap1", "o", "b", "kap2")),
    percent = round(true / (false + true) * 100, 1),
    text = paste0(true, " (", percent, "%, monitored=", true + false,")")
  ) %>%
  select(visit, target, text) %>%
  spread(visit, text, fill = "0 (0%, monitored=0)") %>%
  select(
    Target = target, everything()
  ) %>%
  knitr::kable(
    caption = paste(
      "**ECM and Casella pump co-locations.**",
      "This table shows sessions that have included both ECM and Casella pump."
    )
  )


```

